【裁判字號】    97,訴,153
【裁判日期】    970930
【裁判案由】    毒品危害防制條例
【裁判全文】
臺灣臺北地方法院刑事判決               97年度訴字第153號
公  訴  人  臺灣臺北地方法院檢察署檢察官
被      告  巳○○
                    （
選任辯護人  李初東律師
被      告  辛○○
選任辯護人  簡旭成律師
被      告  己○○
                    （
選任辯護人  翁祖立律師
上列被告因毒品危害防制條例案件，經檢察官提起公訴（96年度
偵字第21030 、21032 、21033 號、96年度毒偵字第3109、3111
號），本院判決如下：
    主  文
巳○○犯如附件所示之罪，均累犯，各處如附件所示之刑，各沒
收如附件所示之物。應執行有期徒刑拾年，扣案如附表一編號
２所示第一級毒品海洛因、編號３至７所示第二級毒品甲基安非
他命均沒收銷燬之；扣案如附表一編號８、至所示之物均沒
收；扣案如附表一編號１０所示現金新臺幣萬零捌佰元沒收，如
全部或一部不能沒收時，以其財產抵償之。
辛○○犯如附件所示之罪，均累犯，各處如附件所示之刑，各沒
收如附件所示之物。應執行有期徒刑拾伍年陸月，扣案如附表一
編號１所示第一級毒品海洛因、編號３至７所示第二級毒品甲基
安非他命均沒收銷燬之；扣案如附表一編號至所示之物均沒
收；扣案如附表一編號所示現金新臺幣貳仟元沒收，如全部或
一部不能沒收時，以其財產抵償之。
己○○犯如附件所示之罪，各處如附件所示之刑，各沒收如附件
所示之物。應執行有期徒刑柒年陸月；扣案如附表一編號４至７
所示第二級毒品甲基安非他命均沒收銷燬之；扣案如附表一編號
至所示之物均沒收；扣案如附表一編號１０所示現金新臺幣貳
仟伍佰元沒收，如全部或一部不能沒收時，以其財產抵償之。
巳○○、辛○○、己○○其餘被訴部分，均無罪。
    事  實
一、
  (一)巳○○曾因施用毒品案件，經本院以91年度少調字第823 號
    裁定送勒戒處所觀察、勒戒後，因認無繼續施用毒品之傾向
    ，於民國92年3 月21日釋放出所，並經本院於92年3 月26日
    以91年度少調字第835 號為不付審理裁定確定。復因施用第
    一級毒品、第二級毒品案件，經臺灣板橋地方法院檢察署檢
    察官以93年度毒偵字第2152號提起公訴，並由臺灣板橋地方
    法院以93年度訴字第1074號刑事判決各判處有期徒刑9 月、
    5 月，應執行有期徒刑1 年確定。巳○○另犯恐嚇案件，經
    本院以95年度易字第324 號刑事判決判處有期徒刑4 月確定
    ，本院即以95年度聲字第1620號裁定此罪與前揭施用毒品2
    罪合併應執行有期徒刑1 年4 月。巳○○於95年1 月20日入
    監服刑，至95年12月25日假釋出監，假釋期間付保護管束，
    至96年4 月25日甫保護管束期滿，假釋未經撤銷，視為執行
    完畢（構成累犯）。
  (二)辛○○前因施用毒品案件，經臺灣士林地方法院以87年度毒
    聲字第400 號裁定送觀察、勒戒後，因認無繼續施用毒品之
    傾向，於87年9 月11日釋放出所，並由臺灣士林地方法院檢
    察署以87年度偵字第3457、5433、5692號為不起訴處分確定
    。辛○○復因施用毒品案件，經臺灣士林地方法院以91年度
    毒聲字第22號裁定送觀察、勒戒，因認有繼續施用毒品之傾
    向，再以91年度毒聲字第289 號裁定送強制戒治，嗣經臺灣
    士林地方法院以91年度毒聲字第908 號裁定停止戒治，所餘
    戒治期間付保護管束，辛○○於91年9 月11日釋放出所、入
    監接續執行徒刑，迄92年3 月17日保護管束期滿視為強制戒
    治執行完畢。同案亦經臺灣士林地方法院地檢署檢察官聲請
    簡易判決處刑，經臺灣士林地方法院以91年度士簡字第126
    號刑事簡易判決判處有期徒刑5 月確定，與另詐欺案件，合
    併應執行有期徒刑7 月，辛○○於93年1 月8 日入監服刑，
    於93年5 月6 日縮刑期滿執行完畢（構成累犯）。辛○○仍
    不知悔改，再犯背信、侵占、詐欺、毒品危害防制條例等案
    件，分別經法院判處有期徒刑6 月、10月、7 月、9 月確定
    ，經臺灣板橋地方法院以94年度聲字第2753號裁定應執行有
    期徒刑2 年6 月，辛○○又於94年4 月24日入監服刑，至95
    年12月29日縮短刑期假釋出監，假釋期間並付保護管束，應
    至96年9 月11日始屆滿（於假釋期間再犯下列四(七)、(十)之罪
    ）。
二、詎巳○○仍未戒除毒癮，於前次觀察勒戒執行完畢釋放後5
    年內，復基於施用第一級毒品海洛因之犯意，於96年10月3
    日或4 日某時，在借住辛○○位於臺北縣中和市○○路290
    號10樓之11之租屋處內，以捲煙方式施用海洛因1 次。又基
    於施用第二級毒品之犯意，於96年10月4 日上午6 、7 時許
    ，在同上址，點火燒烤吸食器內之第二級毒品安非他命晶體
    而吸食煙霧之方式，施用第二級毒品甲基安非他命1 次。嗣
    於96年10月4 日下午5 時30分許，為警在上址查獲，採尿送
    驗始查得上情。
三、辛○○亦未戒除毒癮，復於前次強制戒治執行完畢後5 年以
    內，復分別基於施用第一級毒品、第二級毒品之犯意，於96
    年10月3 日某時，在臺北縣中和市○○路290 號10樓之11租
    屋處，分別施用第一級毒品海洛因粉末、第二級毒品安非他
    命各1 次。嗣於同日下午5 時30分許，在上址為警查獲，採
    尿送驗始悉上情。
四、巳○○、辛○○、己○○均明知海洛因、安非他命分別為毒
    品危害防制條例第2 條第2 項第1 款、第2 款所規定之第一
    級毒品、第二級毒品，未經許可不得販賣、轉讓或持有，竟
    於96年6 月起，巳○○、己○○持用行動電話門號00000000
    00號、0000000000號、0000000000號、0000000000號、0000
    000000號及0000000000號等，辛○○則持用行動電話門號00
    00000000號、0000000000號、0000000000號、0000000000號
    、0000000000號及0000000000號接洽、聯繫，而為下列犯行
    （詳如附表二通訊監察譯文及本院勘驗譯文所示）：
  (一)巳○○於96年6 月2 日晚間6 時16分許，接獲Ｄ○○（綽號
    「阿普」）電話，巳○○答應販賣第二級毒品安非他命1 公
    克予Ｄ○○；Ｄ○○再於當日晚間11時49分許，撥打巳○○
    所有行動電話0000000000號詢問價格時，由巳○○同居女友
    己○○代為接聽，己○○即與巳○○共同基於販賣第二級毒
    品之犯意聯絡，依巳○○指示，轉告Ｄ○○安非他命1 公克
    價格為新臺幣（下同）2 千5 百元；巳○○於當日晚間某時
    ，相約在其當時位於臺北縣中和市○○路169 巷9 號3 樓住
    處樓下交付安非他命1 公克予Ｄ○○，並收受2 千5 百元。
  (二)巳○○於96年6 月3 日上午3 時14分許，接獲玄○○（綽號
    「破輪」）電話，兩人談妥以4 千5 百元之價格買賣第二級
    毒品安非他命2 公克，稍晚相約在臺北縣中和市○○路上中
    華電信公司交付毒品予玄○○並收取價款。嗣玄○○於同日
    上午3 時52分許又撥打電話向巳○○抱怨毒品味道很臭，要
    求退貨、退錢。
  (三)巳○○於96年6 月3 日晚間11時16分許，接到酉○○電話調
    取安非他命1 公克，巳○○遂聯繫其藥頭即真實姓名年籍不
    詳、綽號「阿宏」之成年男子，2 人共同基於販賣第二級毒
    品予酉○○之犯意聯絡，俟酉○○於同日晚間11時29分許抵
    達巳○○位於臺北縣中和市○○路169 巷9 號3 樓住處時，
    巳○○、「阿宏」共同以2 千5 百元價格販賣安非他命1 公
    克予酉○○。
  (四)巳○○於96年6 月4 日晚間8 時26分、8 時35分、9 時32分
    許，在電話中與Ｐ○○約定以2 千8 百元之價格販賣第二級
    毒品安非他命1 公克予Ｐ○○，兩人稍晚相約在臺北縣永和
    市○○路上好樂迪KTV樓下，交付毒品及金錢兩訖。
  (五)巳○○於96年6 月22日下午5 時20分許，接獲Ｐ○○來電，
    兩人談妥以2 千5 百元價格買賣第二級毒品安非他命1 公克
    ；嗣巳○○於同日下午5 時40分許，在臺北縣中和市○○路
    上中華電信公司前，交付安非他命1 公克予Ｐ○○，當場收
    取現金1 千5 百元，允諾Ｐ○○可積欠1 千元，日後償還。
  (六)巳○○於96年6 月22日中午12時30分許，與Ｇ○○相約在臺
    北市○○市○○路上好樂迪KTV 前，以3 千元之價格，販賣
    不足量之第二級毒品安非他命予Ｇ○○，從中賺取毒品價差
    。
  (七)辛○○於96年7 月6 日前某時因接獲真實姓名年籍不詳、綽
    號「阿三仔」之成年男子擬購買安非他命之要求，乃與巳○
    ○共同基於販賣第二級毒品之犯意聯絡，由巳○○販入不詳
    數量之安非他命後，摻糖虛增重量以牟利，辛○○交代巳○
    ○與「阿三仔」於同日凌晨2 時44分許相約在臺北縣中和市
    ○○路290 號10樓之11租屋處樓下，巳○○交付摻糖後重量
    2 公克之安非他命予「阿三仔」，但「阿三仔」當場試貨即
    發現不純，而未購買。
  (八)巳○○於96年7 月11日上午10時57分許，接獲酉○○電話調
    取安非他命，因巳○○當時人在嘉義，遂委託宙○○而共同
    基於販賣第二級毒品之犯意聯絡，由宙○○於同日下午4 時
    許，與酉○○相約在臺北縣中和市○○路上中華電信公司前
    ，以2 千5 百元價格，販賣安非他命1 公克予酉○○。
  (九)巳○○與Ｕ○○共同基於販賣第二級毒品安非他命之犯意聯
    絡，於96年7 月13日晚間7 時34分許，由巳○○指示Ｕ○○
    交付0.35公克之安非他命予不詳之人，並收取4 千5 百元，
    巳○○抽2 千元牟利。嗣Ｕ○○於同日晚間9 時1 分許，撥
    打電話回報巳○○已交付毒品並收取現金4 千5 百元。
  (十)辛○○於96年7 月18日上午4 時30分許，見Ｔ○○前往臺北
    縣中和市○○路290 號10樓之11找巳○○拿取安非他命但巳
    ○○返回嘉義不在，辛○○乃起意販賣第二級毒品，以2 千
    元之價格，販賣第二級毒品安非他命1 公克予Ｔ○○。嗣Ｔ
    ○○於同日上午4 時51分15秒與黃○○（綽號「坎仔忠」）
    通話時，表示後悔向辛○○購買毒品。
  (十一)巳○○於96年9 月18日晚間8 時59分許，接獲午○○來電要
    求購買安非他命，巳○○即於同日稍晚某時，前往午○○位
    於臺北縣新店市○○路○ 段201 號7 樓住處，交付安非他命
    4 公克予午○○，並收取現金約7 、8 千元牟利。嗣午○○
    於同日晚間11時23分許撥打電話向巳○○抱怨毒品品質不佳
    ，要求退貨。
  (十二)巳○○於96年6 月4 日凌晨3 時56分42秒許，接獲堂姊夫宙
    ○○電話索取第一級毒品海洛因以施用，巳○○即與李庚展
    （綽號「阿勇」）共同基於轉讓第一級毒品海洛因之犯意聯
    絡，由巳○○委由李庚展前往宙○○位於臺北縣中和市○○
    路住處，無償交付約值2 千元之海洛因2 包供宙○○施用。
  (十三)宙○○又於96年6 月7 日中午12時9 分52秒撥打巳○○0000
    000000號行動電話，因巳○○午寐而由己○○代為接聽，宙
    ○○代不詳友人索求價值1 千元之海洛因，己○○即轉告李
    庚展，而與李庚展共同基於轉讓第一級毒品海洛因之犯意聯
    絡，由李庚展備妥海洛因，於當日稍晚，在巳○○位於臺北
    縣中和市○○路169 巷9 號3 樓住處，交由巳○○堂姊Ｔ○
    ○帶回交給宙○○而轉讓之。
  (十四)巳○○於96年6 月24日凌晨1 時13分許接獲宙○○電話要求
    調取海洛因及安非他命，宙○○旋於同日凌晨1 時42分許前
    往巳○○位於臺北縣中和市○○路169 巷9 號3 樓住處，由
    巳○○無償提供各價值1 千元之海洛因、安非他命予宙○○
    當場施用。
  (十五)巳○○於96年9 月2 日上午4 時48分許，接獲申○○來電調
    取第二級毒品安非他命，申○○隨即於同日上午稍晚前往巳
    ○○借住辛○○位於臺北縣中和市○○路290 號10樓之11租
    屋處，無償轉讓微量安非他命供申○○當場施用。
  (十六)巳○○於96年9 月20日上午3 時8 分許與Ｄ○○通話後，Ｄ
    ○○旋於3 時21分許，前往巳○○位於臺北縣中和市○○路
    290 號10樓之11住處，巳○○無償提供第二級毒品甲基安非
    他命微量供Ｄ○○施用1 次。
五、嗣為警於96年10月4 日下午5 時30分許，持票搜索辛○○、
    巳○○及己○○位於臺北縣中和市○○路290 號10樓之11租
    屋處時，當場扣得如附表一所示巳○○、辛○○供販賣、轉
    讓、施用毒品之用而販入之海洛因、甲基安非他命、夾鏈袋
    、磅秤、分裝湯匙、分裝杓、行動電話、現金；巳○○供施
    用毒品犯罪所持有之吸食器，因而查悉上情。
六、案經臺北市政府警察局中山分局移請臺灣臺北地方法院檢察
    署檢察官偵查起訴。
    理  由
壹、證據能力之判斷
一、除被告辛○○、己○○及渠選任辯護人認為被告以外之人於
    警詢之陳述及關於己○○之通訊監察譯文，均無證據能力外
    ，被告巳○○、辛○○、己○○及渠選任辯護人對於下列其
    他各項證據方法，均未爭執其證據能力，並同意作為證據（
    見本院卷一第79頁反面、第85頁反面、第220 頁反面），本
    院審酌其作成時之情況，認為並無不適當之情事，均得作為
    證據，合先敘明。
二、按被告以外之人於檢察事務官、司法警察官或司法警察調查
    中所為之陳述，與審判中不符時，其先前之陳述具有較可信
    之特別情況，且為證明犯罪事實存否所必要者，得為證據，
    刑事訴訟法第159 條之2 定有明文。證人黃○○、宙○○、
    酉○○、Ｄ○○、Ｕ○○、Ｔ○○於警詢時陳述之內容，核
    與渠等於本院審理中所為陳述，有若干不符之處，惟觀諸臺
    灣臺北看守所97年7 月3 日北所戒字第0970007517號函檢附
    被告巳○○之接見明細表，可知Ｄ○○、Ｕ○○、Ｔ○○多
    次探望被告巳○○（見本院卷五第39至40頁），另黃○○、
    酉○○則因自監所提解出庭（見本院卷三第168 頁、本院卷
    四第5 頁），在車上或拘留室內均有與被告巳○○交談之機
    會，是證人與被告巳○○交談之後，其證言自有受污染之虞
    ；且Ｔ○○係被告巳○○堂姊，宙○○係被告巳○○堂姊夫
    ，另黃○○、酉○○、Ｄ○○、Ｕ○○均與被告巳○○有多
    年交情，在本院公開法庭易受人情影響而迴護被告巳○○。
    從而，衡諸上情，渠等先前向司法警察所為陳述，應具有較
    可信之特別情況，且為證明被告巳○○、辛○○、己○○之
    犯罪事實所必要，應認具證據能力。
三、再按被告以外之人於審判中有傳喚不到或到庭後無正當理由
    而拒絕陳述者，其於檢察事務官、司法警察官或司法警察調
    查中所為之陳述，經證明具有可信之特別情況，且為證明犯
    罪事實之存否所必要者，得為證據，刑事訴訟法第159 條之
    3 第3 款、第4 款亦有明文。又此條文各款所揭示之不能陳
    述之事由，係參考日本刑事訴訟法第321 條之立法例而設，
    該國判例認為其刑事訴訟法第321 條第1 款所定不能陳述之
    情形係屬於例示性之規定，而非限制性之規定，故陳述人即
    使於審判中出庭，但沈默不語或依法拒絕證言或因情緒激動
    不能言語，亦符合所謂不能陳述之要件（札幌高判昭25年7
    月10日高刑集3.2.2003；最裁昭44年12月4 日刑集23.12.15
    46；札幌高函館支判昭26年7 月30日高刑集4.7.936）。 由
    此立法解釋推知，倘陳述人於審判中依法拒絕證言，其於警
    察調查中所為之陳述，又可證明具有可信之特別情況，且為
    證明犯罪事實之存否所必要者，應可類推適用刑事訴訟法第
    159 條之3 第4 款之規定。亦即，倘符合該條所謂「經證明
    具有可信之特別情況，且為證明犯罪事實之存否所必要」等
    規定，即可例外賦予證據能力，倘不符合，仍應認為無證據
    能力。經查，本案證人Ｇ○○雖經本院傳喚到庭，但恐因陳
    述致自己受追訴持有第一級毒品、第二級毒品罪嫌，而依刑
    事訴訟法第181 條規定，拒絕證言（見本院卷四第113 頁反
    面），惟經本院審諸Ｇ○○於警詢時所為陳述（見96年度偵
    字第21032 號卷二第23至28頁），並非證明被告巳○○、辛
    ○○或己○○之犯罪事實所必要，揆諸前揭說明，Ｇ○○於
    警詢時之陳述，自不例外賦予證據能力，爰不採為本案判決
    基礎。
四、偵查犯罪機關依法定程式監聽之錄音，如已踐行調查證據程
    式，固非不可採為認定犯罪事實之基礎，又上開監聽錄音製
    作之譯文，如僅為偵查犯罪機關單方面製作，而被告或訴訟
    關係人對其真實性復有爭執，法院自應勘驗該監聽之錄音踐
    行調查證據之程式，以確認該監聽錄音譯文之真實性，定其
    取捨，不得未經勘驗即逕以該監聽錄音之譯文，採為認定被
    告有罪之基礎，最高法院著有95年度臺上字第4023號判決要
    旨可資參照。本案被告己○○既爭執與其相關之通訊監察譯
    文內容，即應以本院之勘驗筆錄作為證據（見本院卷一第25
    0 至252 頁、本院卷五第22頁），至於未經本院勘驗、如附
    表二所示96年7 月4 日19時37分47秒、19時38分38秒、19時
    14分25秒、96年7 月20日12時4 分5 秒之通訊監察譯文，均
    因錄音缺漏，無從證實譯文內容是否與錄音內容相符，應認
    為該等譯文無證據能力，不得採為不利於被告己○○之證據
    。
貳、有罪部分
一、認定事實所憑之證據及理由：
甲、施用毒品部分
  (一)訊據被告巳○○、辛○○均坦承施用第一級毒品海洛因、第
    二級毒品安非他命等情不諱，被告2 人次查獲後所採集之尿
    液，經以氣相層析質譜儀檢驗結果，分別呈嗎啡、安非他命
    、甲基安非他命陽性反應無誤，此有臺灣尖端先進生技醫藥
    股份有限公司濫用藥物檢驗報告各1 份在卷可按（見96年度
    偵字第21033 號卷第168 、183 頁），又被告2 人於96年10
    月4 日為警查獲時所扣得如附表一所示白粉、晶體及藥錠，
    經以化學呈色法及氣相層析質儀分析法檢驗結果，分別含第
    一級毒品海洛因成分及第二級毒品甲基安非他命、MDMA成分
    ，此有法務部調查局鑑定書及內政部警政署刑事警察局鑑定
    書各1 份附卷足憑（見96年度偵字第21033 號卷一第152 頁
    、96年度偵字第21032 號卷二第117 頁），復有白粉1 包、
    晶體9 包及橘色藥錠487 顆扣案可資佐證（96年度偵字第21
    032 號卷一第11至17頁、第86至102 頁）。再按海洛因經注
    射入人體後，約80％於24小時內自尿液中排出，尿液中能否
    驗出嗎啡陽性反應與其投與量、投與途徑、採尿時間、個人
    體質及檢驗方法之靈敏度有關，一般而言，人體代謝物嗎啡
    之平均可檢出時限約為26小時，業經行政院衛生署藥物食品
    檢驗局於81年9 月8 日以藥檢字第8114885 號函示明確；按
    安非他命經口服投與後，約70％於20小時內自尿中排出，約
    90％於96小時內自尿中排出，如僅憑尿液中呈安非他命陽性
    反應，並無法確實推算吸食時間距採集時間之長短，惟依上
    述資料推斷，最長可能不會超過4 日，有行政院衛生署藥物
    食品檢驗局81藥檢壹字第001156號函可憑；均為本院職務上
    所已知之事實。據此足認本案被告巳○○、辛○○自白施用
    海洛因、安非他命之時間，均與上情相符。從而，被告2 人
    任意性自白有上述各項證據足佐，堪認與事實相符，可以採
    信。
  (二)又查被告巳○○曾因施用毒品案件，經本院以91年度少調字
    第823 號裁定送勒戒處所觀察、勒戒後，因認無繼續施用毒
    品之傾向，於92年3 月21日釋放出所，並經本院於92年3 月
    26日以91年度少調字第835 號為不付審理裁定確定等情，另
    被告辛○○亦因施用毒品案件，經臺灣士林地方法院以87年
    度毒聲字第400 號裁定送觀察、勒戒後，因認無繼續施用毒
    品之傾向，於87年9 月11日釋放出所，並由臺灣士林地方法
    院檢察署以87年度偵字第3457、5433、5692號為不起訴處分
    確定；復因施用毒品案件，經臺灣士林地方法院以91年度毒
    聲字第22號裁定送觀察、勒戒，因認有繼續施用毒品之傾向
    ，再以91年度毒聲字第289 號裁定送強制戒治，嗣經臺灣士
    林地方法院以91年度毒聲字第908 號裁定停止戒治，所餘戒
    治期間付保護管束，被告辛○○於91年9 月11日釋放出所、
    入監接續執行徒刑，迄92年3 月17日保護管束期滿視為強制
    戒治執行完畢等情，有臺灣高等法院被告前案紀錄表各1 份
    在卷足徵（見本院卷六第20至36、37至53頁），是被告巳○
    ○於前次觀察勒戒釋放後、被告辛○○於前次強制戒治執行
    完畢後，5 年以內再犯本件施用毒品之罪，是無庸再送觀察
    勒戒或強制戒治，應逕科以刑罰。
  (三)綜上，此部分事證明確，被告巳○○、辛○○於犯罪事實欄
    二、三所載時、地施用第一級毒品、第二級毒品之犯行，應
    堪認定，應予依法論罪科刑。
乙、販賣毒品、轉讓毒品部分
    訊據被告巳○○雖坦承販賣第二級毒品犯行但未指明販賣時
    間、地點或對象，而被告辛○○、己○○均矢口否認有何販
    賣毒品之犯行。巳○○辯稱：伊與人合資購買毒品或無償提
    供他人施用云云；辛○○辯稱：伊自己施用毒品或與巳○○
    及他人合資購買毒品云云；己○○辯稱：伊僅施用毒品，係
    巳○○去買回來云云。惟查：
  (一)被告巳○○於96年6 月2 日晚間與Ｄ○○之通話內容詳如附
    表二所示，兩人提及「硬的」、「有味道」、「處理1 個」
    ，被告己○○代巳○○接聽電話後，亦代為傳話：「（1 個
    多少錢？）25」，又詢諸證人Ｄ○○於本院審理中證稱：當
    天有與被告巳○○一同合資購買安非他命，但不記得是否確
    有拿到毒品（見本院卷四第211 至212 頁），而被告巳○○
    亦不否認Ｄ○○曾詢問安非他命價格，且伊曾幫Ｄ○○拿取
    毒品等情屬實（見本院卷四第215 頁反面），參諸被告巳○
    ○、Ｄ○○於附表二所示96年7 月11日通話中，談及毒品價
    格，且被告巳○○於附表二所示96年7 月13日晚間6 時許之
    通話中表示：「我會去一陣子可能先拿1 個，一半留著，一
    半做生意，假如我姊要幫我做的話，我會留一半下來，因為
    先在很多人要」，已足推認被告巳○○與Ｄ○○間，關於安
    非他命之交付應有金錢對價關係，被告巳○○既稱之為「做
    生意」，顯非被告巳○○無償提供Ｄ○○施用。況觀諸兩人
    對話中提及「你現在手上只有這種嗎」，可見Ｄ○○欲購買
    被告巳○○當時持有之毒品，並非兩人合資向他人購買毒品
    。故被告巳○○、證人Ｄ○○避重就輕之詞，不足採信。是
    綜合上情，被告巳○○於犯罪事實欄四(一)所載時、地販賣安
    非他命予Ｄ○○之犯行，應堪認定；而被告己○○接聽電話
    時，代為轉告毒品售價，已參與販賣毒品之構成要件行為，
    亦應該當販賣安非他命之犯行
  (二)被告巳○○於96年6 月3 日上午與玄○○（綽號「破輪」）
    之電話通話內容詳如附表二所示，兩人談及「2 個」、「45
    」、相約見面、稍晚玄○○並抱怨「很臭耶」、「麻黃素的
    味道」、「我想要先退1 包」、「這個是兩種洗在一起」、
    「不然你退錢」等語，可見被告巳○○係以4 千5 百元之價
    格販賣安非他命2 包予玄○○，但被告巳○○交付之安非他
    命品質不純，摻有其他物質，適足佐證被告巳○○於本院詢
    問時承認：「比如說我跟人家拿1 克是2 、3 千元，我也是
    會賣2 、3 千元，但是毒品我會拿一點起來……我賣的安非
    他命有分有味道與沒有味道的……」等情（見本院卷一第43
    頁），堪以認定被告巳○○販賣安非他命牟利之行為。被告
    巳○○僅稱：「與玄○○合資購買毒品」云云（見本院卷六
    第12頁），惟觀諸附表二所示96年6 月3 日上午3 時14分之
    通話，玄○○問到：「有沒有2 個？」，被告巳○○隨即答
    以：「有啦」，玄○○接著問：「多少？45 OK 嗎？」，被
    告巳○○亦答：「好啦」，是玄○○係購買被告巳○○當時
    持有之毒品，且當下與被告巳○○談定價格，顯非兩人合資
    轉向第三人購買毒品。被告巳○○所辯應係卸責之詞，委無
    可取。
  (三)巳○○於96年6 月3 日晚間、7 月11日下午，2 次販賣安非
    他命予酉○○之事實，業據被告巳○○自承：1 次幫酉○○
    約藥頭「阿宏」到伊住處，1 次託姊夫宙○○交毒品給酉○
    ○等情不諱（見本院卷六第12、13頁），且據經證人酉○○
    於本院審理中具結證稱：曾向巳○○購買1 公克、2 千5 百
    元之安非他命2 次，1 次在巳○○住處，巳○○託「阿宏」
    拿來，1 次巳○○託宙○○在臺北縣中和市○○路上中華電
    信公司外交付，均給付現金2 千5 百元，戊○○曾陪同前往
    等情綦詳（見本院卷四第6 至8 頁），核與證人戊○○於警
    詢時證稱：96年5 、6 月間，其和酉○○前往被告巳○○在
    臺北縣中和市○○路住所一帶，酉○○以2 千5 百元向巳○
    ○購買安非他命1 公克，當時酉○○使用其申登之行動電話
    門號0000000000號與巳○○聯繫等情相符（見本院卷二第
    114 頁），輔以被告巳○○與酉○○於96年6 月3 日、7 月
    11日如附表二所示之通話內容提及「那個用了會睡覺」、「
    有味道的」、「我要1 個」，堪以認定被告巳○○於犯罪事
    實欄四(三)、(八)所示時、地，有販賣安非他命之犯行甚明。
  (四)巳○○於96年6 月4 日晚間、96年6 月22日下午販賣毒品予
    Ｐ○○之行為，首先，據證人Ｐ○○結稱：曾找巳○○合資
    購買安非他命約4 、5 次，每次大概2 、3 千元等語（見本
    院卷六第3 頁反面至第4 頁），可知被告巳○○與Ｐ○○間
    確有毒品往來。被告巳○○空言否認（見本院卷六第13頁反
    面），顯與證人Ｐ○○所述不合。至證人Ｐ○○雖稱：不記
    得有無申用行動電話門號0000000000號，亦不記得有無借用
    他人名義之0000000000號行動電話云云（見本院卷六第3 頁
    反面、第7 頁反面）。惟查行動電話門號0000000000號登記
    為Ｐ○○名義，身分證號碼、出生日期、戶籍地址、帳寄地
    址、聯絡電話等資料（見96年度警聲搜字第1694號卷第84頁
    ），均經證人Ｐ○○確認屬實（見本院卷六第6 頁），是足
    認定該支行動電話係由Ｐ○○使用。再據證人丙○○證稱：
    以其名義申登之行動電話門號0000000000號係其兄戌○○使
    用等語（見本院卷二第176 頁至反面），而證人戌○○則證
    稱：其曾將行動電話門號0000000000號借給綽號「大胖」之
    友人「鄭文均」（音同字不詳）使用等語（見本院卷二第11
    3 頁反面至第114 頁反面），恰與證人Ｐ○○原名鄭文君、
    綽號「大胖」（台語）等事實相符，此有Ｐ○○證述、被告
    陳述可稽（見本院卷六第5 頁反面、第13頁反面），復觀諸
    附表二所示96年6 月22日使用0000000000號之之男子自稱「
    我大胖（台語）」無訛，足以確認Ｐ○○於96年6 月22日撥
    打行動電話0000000000號與被告巳○○通話。基此，觀諸附
    表二所示通話內容，被告巳○○與Ｐ○○談及「沒味道的要
    2800」、「1 個」、「有現金的話，可能拿1 個或2 張」；
    「我先拿1500給你，你先拿1 個給我，我再拿1 千給你」等
    語，顯可得知Ｐ○○於96年6 月4 日以2 千8 百元購買無臭
    味之安非他命1 公克、於96年6 月22日以2 千5 百元購買安
    非他命1 公克等事實。證人Ｐ○○雖證稱與巳○○合資購買
    安非他命約2 、3 千元云云（見本院卷六第3 頁），然觀諸
    附表二所示通話內容，被告巳○○係直接回答有無毒品、多
    少價格等節，並無關於合資向他人購買之事，故Ｐ○○所述
    合資購買，顯係避重就輕之詞，不足採信。綜上，被告巳○
    ○於犯罪事實欄四(四)、(五)所載時、地販賣安非他命予Ｐ○○
    之事實，洵堪認定。
  (五)巳○○於96年6 月22日中午販賣安非他命予Ｇ○○部分，業
    據被告巳○○坦承：曾幫Ｇ○○買3 千元安非他命，伊抽取
    部分毒品變成淨重不足、毛重相同之毒品交給Ｇ○○，從中
    獲利等情（見本院卷六第13頁），核與被告巳○○與Ｇ○○
    於附表二所示96年6 月22日12時9 分許通話中提到「3 、要
    水果」之黑話相符，足堪認定被告巳○○當天以3 千元價格
    販賣不足量之安非他命予以Ｇ○○而牟利。至Ｇ○○於檢察
    官偵訊時竟具結後證稱其向巳○○購買賣水蜜桃、甜桃云云
    （見96年度偵字第21032 號卷二第112 至114 頁），核與被
    告巳○○所陳：伊只賣過衣服，沒有賣過水果等語（見96年
    度偵字第21032 號卷一第151 頁）、被告己○○供稱：巳○
    ○沒有賣過或批發水果等語（見96年度偵字第21032 號卷二
    第157 頁），顯不一致，Ｇ○○應係偽證，無可採信。
  (六)被告辛○○介紹「阿三仔」於96年7 月6 日向被告巳○○購
    買安非他命部分，業據被告巳○○承認：「辛○○有介紹我
    賣安非他命給阿三仔，辛○○教我在裡面加糖，原本是要賣
    給他但後來沒有賣，我拿毒品給阿三仔時他在車上試貨說這
    東西不純沒有買」等情不諱（見本院卷六第14頁反面），被
    告辛○○亦不否認認識「阿三仔」（見本院卷六第16頁），
    並承認：「是我教巳○○這樣弄，毒品不是我的，是巳○○
    的」、「（問：81是什麼？）安非他命81大概0.5 克」、「
    是買回來加一些糖、白粉再賣出去」等情（見本院卷五第18
    5 頁）；復觀諸附表二所示通訊監察譯文，被告巳○○既指
    稱辛○○使用行動電話門號0000000000號（見96年度毒偵字
    第3109號卷第23頁），與被告巳○○持用之門號0000000000
    號通話中，被告辛○○教被告巳○○如何在安非他命中摻糖
    再交給「阿三仔」，適可佐證被告巳○○供述係被告辛○○
    介紹「阿三仔」向伊買安非他命等情，與事實相符，可以採
    信。被告辛○○空言辯稱：與「阿三仔」無毒品往來云云（
    見本院卷六第16頁），自無可取。被告巳○○雖辯稱：「阿
    三仔」當場發現不純而沒有買等語，惟按販賣毒品罪，並不
    以販入後復行賣出為構成要件，只要以營利之目的，將毒品
    購入或賣出，有一於此，其犯罪即屬完成，最高法院迭著有
    96年度臺上字第416 號、95年度臺上字第5014號判決要旨可
    資參照。故被告巳○○因被告辛○○交代而購入安非他命並
    摻糖，是被告巳○○、辛○○基於營利目的，購入安非他命
    ，其販賣毒品之行為即已完成，無論事後「阿三仔」有無實
    際購買毒品。從而，被告巳○○、辛○○有如犯罪事實欄四
    (七)所載共同販賣第二級毒品之犯行，應堪認定。
  (七)查被告巳○○與Ｕ○○間之毒品往來關係，據被告巳○○坦
    承：Ｕ○○綽號「阿弟仔」有幫我拿過毒品，我也幫他拿過
    毒品等情（見本院卷六第13頁反面），且Ｕ○○於警詢時陳
    述：「期間曾以電話向『辛○○（阿平）』詢問安非他命之
    售價，他跟我講1 兩安非他命要新臺幣6 萬元，後來我覺得
    太貴就沒有叫他幫我處理了」（見本院卷五第45頁），核與
    Ｕ○○於96年6 月23日上午7 時39分許與被告巳○○談及：
    「你跟阿平講說，他覺得有點貴，他拿1 個的話，阿平是要
    算多少？」等語，可見Ｕ○○曾代他人、透過被告巳○○、
    向辛○○詢問毒品價格。基此，依附表二通訊監察譯文所示
    ，被告巳○○於96年7 月13日晚間指示Ｕ○○交付0.35公克
    安非他命、收取4 千5 百元、巳○○賺5 百元、Ｕ○○嗣答
    覆「處理好了」等情，已足佐證被告巳○○與Ｕ○○於犯罪
    事實欄四(九)所示時、地共同販賣毒品予不詳之人，至為明確
    。
  (八)被告辛○○於96年7 月18日販賣安非他命予Ｔ○○之犯行，
    觀諸附表二所示通訊監察譯文可知，Ｔ○○於同日上午4 時
    51分許與黃○○通話前不久，曾以2 千元價格向被告辛○○
    購買安非他命1 公克之事實，核與Ｔ○○於警詢時陳述：「
    曾經透過巳○○向辛○○購買海洛因、安非他命，安非他命
    1 克以新臺幣2000至2500元不等，海洛因4 分之1 錢以新臺
    幣3500至5000元不等」等節相符（見96年度偵字第21033 號
    卷第222 頁），又經本院勘驗其警詢錄音帶，Ｔ○○確有提
    及：「是阿平，不過有時候也會拿到，可是也不一定每次都
    有」等語（見本院卷五第88頁），可佐上情非虛。至證人Ｔ
    ○○雖於本院審理中結稱：「這是我去巳○○家我才知道，
    我拿的時間應該是坎仔忠打電話來前2 、30分鐘，我去巳○
    ○家找巳○○要拿安非他命，是跟巳○○拿的」、「（問：
    巳○○收你2 千元是不是？）巳○○沒有收我2 千元，因為
    巳○○跟我說東西是阿平的，有口頭上跟我說要跟我算錢，
    但我沒有給他錢，這事就不了了之」、「（問：你剛才不是
    說跟巳○○拿都不用錢，為什麼這次講到2 千元？）因為東
    西是阿平的」云云（見本院卷四第18頁），證人Ｔ○○雖諉
    稱當天係向被告巳○○拿取毒品、未付錢云云，但Ｔ○○證
    實當天拿取毒品之時間、地點且毒品係被告辛○○所有等情
    屬實。再觀諸被告巳○○96年7 月13日與不詳之人通話時即
    稱：「我要出去玩幾天」，核諸96年7 月17日Ｔ○○與「阿
    志」通話時稱：「恩平在嗎？」、「他不在，他在南部」、
    96 年7月18日凌晨2 時8 分許與Ｊ○○通話時亦稱：「我找
    恩平」、「他不在」，可見被告巳○○於96年7 月18日當天
    在南部而不在臺北。證人Ｔ○○因此改稱：「因為巳○○有
    些東西放在3 樓我有3 樓的鑰匙，我就自己去拿，這些是巳
    ○○的東西。我打給巳○○，巳○○說東西放在家裡」、「
    我打給巳○○問他東西的事，他說東西放在3 樓，等我拿完
    東西之後才說的」云云（見本院卷四第18頁），然經警通訊
    監察顯無此則通話，證人Ｔ○○所述不實。況Ｔ○○既稱因
    毒品係辛○○所有故要價2 千元，且Ｔ○○與黃○○通話時
    稱：「現在我手上這1 克東西是『阿平』那邊的，拿了有點
    後悔」、「我不知道他會算我這種價錢」等語，顯已取得毒
    品且不滿被告辛○○收取2 千元之事。則Ｔ○○證稱：自己
    拿、沒有收錢云云，顯與通訊監察內容不符，自無可採。至
    被告辛○○、巳○○固辯稱：毒品係渠合資購買，Ｔ○○誤
    會是辛○○個人的毒品云云（見本院卷四第19頁），然Ｔ○
    ○既可明確分辨巳○○毒品不用錢、辛○○毒品須付錢之差
    別待遇，被告2 人辯稱合資云云，顯不合理。
  (九)巳○○於96年9 月18日晚間販賣安非他命予午○○之行為，
    業據證人午○○於本院審理中具結證述：「（問：你安非他
    命是跟誰買？）跟巳○○買，我拿錢給他叫他幫我拿，只有
    1 次」、「（問：巳○○在哪邊把毒品交給你？）在我家裡
    ，新店市○○路這裡」、「新店市○○路○ 段201 號7 樓」
    、「巳○○拿給我的」、「（問：你剛剛說跟巳○○買過1
    次，是指96年9 月18日巳○○到你家給你4 克安非他命7 、
    8 千元，是不是？）是」（見本院卷四第9 頁至反面、第11
    頁至反面），核與附表二所示通訊監察譯文中，午○○要求
    被告巳○○「先弄41給我」，約23分鐘後又向被告巳○○抱
    怨品質不行、要求換貨等情相符，足堪推認被告巳○○販賣
    安非他命予午○○之犯行。被告巳○○雖辯稱：伊有與午○
    ○合資購買毒品，但沒有賣毒品給午○○云云（見本院卷六
    第13頁至反面），惟觀諸附表二所示被告巳○○與午○○之
    通話內容，被告巳○○自稱：「我這裡自己用的，我三種加
    一加不到1 克」，午○○接稱：「是混到糖嗎」、「不然這
    樣，你那大粒的跟其他加一加先弄41給我」，被告巳○○即
    答：「好啦」，可見被告巳○○係將伊當時持有之不同品質
    安非他命混雜後，交給午○○，顯非兩人合資後轉向他人購
    買。被告巳○○所辯，應係卸責，委無可採。是巳○○於96
    年9 月18日晚間販賣安非他命予午○○之犯行，洵堪認定。
  (十)被告巳○○於96年6 月4 日凌晨無償提供價值1 千元之海洛
    因、於同年6 月24日凌晨無償提供海洛因、安非他命各值1
    千元之量予宙○○等事實，業據被告巳○○承認屬實（見本
    院卷四第113 頁），並有證人宙○○證述明確（見本院卷四
    第111 頁），且有附表二所示通訊監察譯文附卷可考，是堪
    認定犯罪事實欄四(十二)、(十四)所載為事實。
  (十一)而被告己○○於96年6 月7 日中午接聽宙○○來電後，轉告
    綽號「阿勇」之李庚展準備海洛因轉讓予宙○○等情，已經
    本院勘驗該則通訊監察譯文屬實（見本院卷一第251 頁），
    為被告己○○所不爭（見本院卷一第252 頁），且證人宙○
    ○證稱當天無償取得海洛因無訛（見本院卷四第110 頁反面
    ），是被告己○○與李庚展於犯罪事實欄四(十三)所載時、地，
    共同無償轉讓海洛因予宙○○之犯行，亦足認定。
  (十二)被告巳○○於96年9 月2 日上午4 時許無償轉讓安非他命供
    申○○施用等行為，業據被告巳○○坦承曾請申○○吸食等
    情（見本院卷四第78頁反面），且證人申○○於本院審理中
    證述：「（問：你有沒有找過巳○○拿毒品？）……96年8
    、9 月，正確時間不記得了，用安非他命，用1 次，1 小塊
    ，放在玻璃球裡面燒烤。巳○○當時在場，是他給我的，不
    用錢，他請我的」、「因為那時我沒有錢，想去巳○○那裡
    叫他請我」、「裡面說到錢是騙人的」等語綦詳（見本院卷
    四第76頁反面至第77頁），證人寅○○亦證稱：行動電話門
    號00000000000 號係由申○○使用（見本院卷二第180 頁反
    面至第181 頁），則被告巳○○與申○○於96年9 月2 日上
    午4 時之通話內容即有附表二所示通訊監察譯文附卷足憑。
    是被告巳○○有如犯罪事實欄四(十五)所示轉讓安非他命予申○
    ○之犯行，亦足認定為真。
  (十三)又犯罪事實欄四(十六)部分，業據被告巳○○承認轉讓安非他命
    供Ｄ○○施用之事實（見本院卷四第215 頁反面），證人Ｄ
    ○○亦證稱當天前往被告巳○○住處施用安非他命（見本院
    卷四第210 頁至反面），輔以附表二所示通訊監察譯文顯示
    Ｄ○○當天確有與被告巳○○相約碰面之情形，是被告巳○
    ○此次轉讓安非他命之犯行，堪以認定。
  (十四)除前述證據外，被告巳○○與Ｔ○○於96年6 月24日通話中
    ，Ｔ○○講到：「他現在想要做這個，他可能是說明天你不
    在，他要幫你送」，巳○○答稱：「我知道啊，他想要做做
    看是不是，萬一做一天被抓怎麼辦」（見96年度警聲搜字第
    1694號卷第136 頁、本院卷一第251 頁反面至第252 頁），
    適可佐證被告巳○○素有販賣毒品之行為。而被告巳○○、
    辛○○於96年6 月13日下午2 時許之通話內容，提到「收錢
    」、「我盒子裡面，沒有動的，也只剩下沒有動的，弄2 個
    過去給『壽哥』，收4 萬4 ，讓你賺3 、4 千」、「裡面就
    剩下2 錢而已」等語，適可佐證被告巳○○、辛○○就販賣
    毒品行為有犯意聯絡、行為分擔。被告巳○○固辯稱：係指
    簽賭帳號2 個云云（見本院卷五第181 至182 頁），顯與通
    話內容提到「個」、「錢」等單位及「盒子裡面，沒有動的
    」等節不符，被告飾詞卸責，自無可信。又Ｔ○○於96年7
    月18日與黃○○通話時提到：「因為『阿平』的東西都是放
    在恩平那裡，所以恩平都比較便宜」（見96年度警聲搜字第
    1694號卷第67、197 頁），亦足推認被告巳○○、辛○○共
    同販賣毒品之行為非虛。此外，觀諸被告巳○○與賴慧益、
    Ｄ○○、甲○○、玄○○、宙○○、酉○○、「文華」、「
    白虎」、Ｐ○○、Ｈ○○、Ｏ○○、黃冠喨、「阿宏」、高
    嘉呈、「進哥」、Ｇ○○、午○○、Ｕ○○、「阿明」、Ｂ
    ○○、「小乃」、地○○、Ｑ○○、卯○○、Ｃ○○、黃○
    ○、宇○○有如附表二所示之通話，雖不足以特定被告巳○
    ○於何時、何地、以何價格、販賣何種毒品、有無實際交付
    等犯罪行為（詳後述無罪部分），惟分別提及金額、數量等
    節，益可佐證被告巳○○時常與不特定人有毒品往來之素行
    。另外，員警於96年10月4 日下午5 時30分許，持票搜索臺
    北縣中和市○○路290 號10樓之11時，當場扣得如附表一所
    示大量海洛因、甲基安非他命及夾鏈袋、磅秤、分裝湯匙、
    分裝杓、行動電話、現金等物，業如前述，均足佐證被告巳
    ○○、辛○○有前述以行動電話聯繫販賣毒品、轉讓毒品之
    犯行。
  (十五)綜上，此部分事證明確，被告巳○○、辛○○、己○○有如
    犯罪事實欄四所載犯行，應堪認定，應予依法論罪科刑。
二、論罪科刑之依據：
  (一)核被告巳○○、辛○○如犯罪事實欄二、三所為，分別係犯
    毒品危害防制條例第10條第1 項施用第一級毒品罪及同條第
    2 項施用第二級毒品罪。被告巳○○持有如附表一編號2 所
    示海洛因、編號4 至7 所示甲基安非他命之低度行為，被告
    辛○○持有附表一編號1 所示海洛因及編號3 、5 所示甲基
    安非他命之低度行為，分別為渠2 人施用毒品之高度行為所
    吸收，均不另論罪。核被告巳○○如犯罪事實欄四(一)至(九)、
    (十一)所為，均犯毒品危害防制條例第4 條第2 項販賣第二級毒
    品罪；犯罪事實欄四(十二)、(十四)所為，係犯毒品危害防制條例第
    8 條第1 項轉讓第一級毒品罪；如犯罪事實欄四(十五)、(十六)所為
    ，則犯毒品危害防制條例第8 條第2 項轉讓第二級毒品罪。
    另被告辛○○於犯罪事實欄四(七)所為，係介紹「阿三仔」與
    被告巳○○接洽購買毒品並指示巳○○摻糖以牟利，與犯罪
    事實欄四(十)所為，同犯毒品危害防制條例第4 條第2 項販賣
    第二級毒品罪。而被告己○○於犯罪事實欄四(一)所為，係代
    被告巳○○接聽購買毒品之人來電並負責傳話關於安非他命
    之價格，是被告己○○已參與販賣毒品犯行之構成要件行為
    ，應犯毒品危害防制條例第4 條第2 項販賣第二級毒品罪；
    又被告己○○於犯罪事實欄四(十三)所為，係犯毒品危害防制條
    例第8 條第1 項轉讓第一級毒品罪。被告巳○○與己○○就
    犯罪事實欄四(一)所載犯行，有犯意聯絡及行為分擔；被告巳
    ○○與辛○○就犯罪事實欄四(七)所示犯行有犯意聯絡及行為
    分擔；被告巳○○就犯罪事實欄四(三)犯行與「阿宏」、就犯
    罪事實欄四(八)犯行與宙○○、就犯罪事實欄四(九)與Ｕ○○、
    就犯罪事實欄四(十二)犯行與李庚展間，分別有犯意聯絡及行為
    分擔；被告己○○就犯罪事實欄四(十三)所為犯行，與李庚展亦
    有犯意聯絡及行為分擔；應分別論以共同正犯。被告巳○○
    於犯罪事實欄四(十四)所載犯行，係以1 行為同時轉讓海洛因及
    安非他命，觸犯2 罪名，為想像競合犯，應依刑法第55條規
    定，從較重之轉讓第一級毒品罪處斷。至被告巳○○、己○
    ○於犯罪事實欄四(十二)至(十四)所載之轉讓第一級毒品、第二級毒
    品犯行，僅市值1 千元、2 千元之毒品，而犯罪事實欄四(十五)
    、(十六)所轉讓之安非他命則僅供1 次施用之微量，顯未達毒品
    危害防制條例第8 條第5 項授權行政院頒訂之「轉讓持有毒
    品加重其刑之數量標準」所訂「第一級毒品：淨重5 公克以
    上」、「第二級毒品：淨重10公克以上」，故均不依該條規
    定加重其刑，併此說明。被告巳○○、辛○○、己○○分別
    犯有犯罪事實欄二、三、四所載多次犯行，犯意個別，行為
    互異，應予分論併罰。
  (二)又查被告巳○○曾因施用第一級毒品、第二級毒品案件，經
    臺灣板橋地方法院檢察署檢察官以93年度毒偵字第2152號提
    起公訴，並由臺灣板橋地方法院以93年度訴字第1074號刑事
    判決各判處有期徒刑9 月、5 月，應執行有期徒刑1 年確定
    ；巳○○另犯恐嚇案件，經本院以95年度易字第324 號刑事
    判決判處有期徒刑4 月確定，本院即以95年度聲字第1620號
    裁定此罪與前揭施用毒品2 罪合併應執行有期徒刑1 年4 月
    ；巳○○於95年1 月20日入監服刑，至95年12月25日假釋出
    監，假釋期間付保護管束，至96年4 月25日甫保護管束期滿
    ，假釋未經撤銷，視為執行完畢等情，被告辛○○亦因施用
    毒品案件，經臺灣士林地方法院地檢署檢察官聲請簡易判決
    處刑，臺灣士林地方法院以91年度士簡字第126 號刑事簡易
    判決判處有期徒刑5 月確定，與另詐欺案件，合併應執行有
    期徒刑7 月，於93年1 月8 日入監服刑，於93年5 月6 日縮
    刑期滿執行完畢等情，有臺灣高等法院被告前案紀錄表各1
    份附卷可參（見本院卷六第20至36、37至53頁），是被告巳
    ○○、辛○○分別於前次有期徒刑之執行完畢後，5 年以內
    故意再犯本件有期徒刑以上之各罪，均係累犯，應分別加重
    其刑。
  (三)爰審酌：(1)被告巳○○、辛○○、己○○明知毒品非但戕害
    自己身心，更有危害社會秩序之虞，竟仍販賣安非他命、轉
    讓海洛因、安非他命多次，渠等犯罪手段、惡性及造成損害
    甚鉅；(2)被告巳○○、辛○○雖坦承施用第一級毒品、第二
    級毒品犯行；但被告巳○○僅泛泛坦承販賣安非他命，但針
    對特定販賣行為仍飾詞卸責，避重就輕；另被告辛○○、己
    ○○則矢口否認販賣安非他命之行為；是被告3 人犯罪後態
    度不佳，毫無悔意；(3)但查被告3 人每次販賣毒品數量微少
    ，販賣所得金額亦僅數千元，尚非大量販毒；(4)被告己○○
    前無犯罪紀錄，此有臺灣高等法院被告前案紀錄表附卷可參
    （見本院卷六第54頁），素行尚可等一切情狀，分別量處如
    主文所示之刑，以示懲儆。
  (四)附表一所示扣案之白粉及晶體，既均經鑑驗含有第一級毒品
    海洛因、甲基安非他命、MDMA等成分，業如前述，均應依毒
    品危害防制條例第18條第1 項前段規定，宣告沒收銷燬之。
    又附表一編號8 所示扣案吸食器屬被告巳○○所有，供施用
    毒品犯罪所用之物；另扣案分裝湯匙、分裝杓、電子磅秤、
    夾鏈袋亦係被告巳○○所有，供販賣毒品、轉讓毒品、施用
    毒品所用之物，均應依刑法第38條第1 項第2 款規定，併予
    宣告沒收。又查被告巳○○於犯罪事實欄四(一)、(二)、(三)、(四)
    、(五)、(六)、(八)、(九)、(十一)所載販賣毒品犯行後，分別收取對價
    2 千5 百元、4 千5 百元、2 千5 百元、2 千8 百元、1 千
    5 百元、3 千元、2 千5 百元、4 千5 百元、7 千元（以最
    有利於被告之最低金額計算），應認為被告巳○○所有、因
    販賣毒品所得之財物（詳如附件所示）；而被告己○○就犯
    罪事實欄四(一)犯行與被告巳○○有共同正犯關係，故在被告
    己○○部分，應一併宣告沒收2 千5 百元；另被告辛○○於
    犯罪事實欄四(十)所示販賣毒品行為收取2 千元，故應認為扣
    案辛○○所有現金中2 千元係伊販賣毒品所得之財物；均應
    依毒品危害防制條例第19條第1 項規定，宣告沒收，如全部
    或一部不能沒收時，以其財產抵償之。其餘扣案被告巳○○
    、辛○○所有現金，則無證據證明與被告巳○○、辛○○之
    犯罪行為有何關聯，自不應逕予宣告沒收，附此說明。
、無罪部分
一、公訴意旨另以：除前所述有罪部分外，被告巳○○、辛○○
    及己○○等3 人均明知海洛因、安非他命、MDMA（俗稱搖頭
    丸）分別為毒品危害防制條例第2 條第2 項第1 款、第2 款
    所規定之第一級毒品、第二級毒品，依法不得販賣，竟基於
    共同販賣第一級毒品、第二級毒品之犯意聯絡，於96年6 月
    起，由巳○○、己○○、辛○○分別持用前揭行動電話與Ｇ
    ○○、黃冠喨、Ｔ○○及其他不特定之人，接洽、聯繫販賣
    海洛因、安非他命及MDMA之事宜，並推由巳○○多次在位於
    臺北縣中和市南勢角之某家KTV 前，與位於臺北縣中和市○
    ○路上之中華電信公司、東森購物公司、全家便利商店前及
    其他不詳處所，以第一級毒品海洛因每4 分之1 錢3,500 元
    至5,000 元、第二級毒品安非他命每1 克2500元、第二級毒
    品MDMA每顆不詳之代價，將海洛因、安非他命、MDMA販賣予
    Ｇ○○、黃冠喨、Ｔ○○及其他不特定之人；因認被告3 人
    另犯毒品危害防制條例第4 條第1 項販賣第一級毒品罪嫌及
    同條例第2 項販賣第二級毒品罪嫌。
二、按犯罪事實應依證據認定，無證據不得推定其犯罪事實，又
    不能證明被告犯罪者，應諭知無罪之判決，刑事訴訟法第15
    4 條、第301 條第1 項分別定有明文。又認定犯罪事實所憑
    之證據，雖不以直接證據為限，間接證據亦包括在內，然而
    無論直接證據或間接證據，其為訴訟上之證明，須於通常一
    般之人均不致有所懷疑，而得確信其為真實之程度者，始得
    據為有罪之認定，倘其證明尚未達到此一程度，而有合理之
    懷疑存在而無從使事實審法院得有罪之確信時，即應由法院
    為諭知被告無罪之判決，最高法院著有76年臺上字第4986號
    判例可資參照。
三、訊據被告巳○○、辛○○、己○○均堅決否認有何販賣海洛
    因、安非他命、MDMA予不特定人等犯行。而公訴意旨認為被
    告3 人涉有販賣海洛因、安非他命、MDMA罪嫌，無非以：被
    告巳○○、辛○○、己○○之供述、證人高大慶、Ｇ○○、
    黃冠喨、Ｔ○○、Ｓ○○之陳述及扣案帳冊1 本，為其論據
    。
四、本院經查：
甲、關於販賣毒品予黃冠喨部分，公訴意旨並未指明販賣之毒品
    種類、時間、地點、金額、數量，無從特定犯罪事實。訊據
    被告巳○○否認與黃冠喨有何毒品往來（見本院卷六第13頁
    ），又觀諸附表二所示被告巳○○與黃冠喨之通話內容，雖
    提及「81」、「41」，但無從確認係指何種毒品或數量，亦
    未提及價格。就此詢諸證人黃冠喨於檢察官偵訊時證稱：「
    那是說錢的方面，就是說我要拿多少錢給他，他有跟我借過
    錢。81我不知道，（後改稱）81是指9 千到1 萬中間的價錢
    ，（後改稱）應該是8100元，是巳○○跟我調錢，但我沒有
    過去」、「他問我可以借他多少錢，我跟他說頂多8000到10
    000 元這個範圍」、「我問他有沒有缺錢。當事人的意思跟
    譯文的記載或許有出入」、「（弄好一點？）介紹女朋友。
    有些事情不能講得太明白」、「我對毒品不了解，應該是要
    跟我借8100元」（見96年度偵字第21032 號卷二第106 頁）
    ，亦否認渠等通話與毒品有何關聯。此外，復查無其他積極
    證據足證被告巳○○、辛○○、己○○有何販賣毒品予黃冠
    喨之犯行，自難逕予論罪。
乙、關於販賣毒品予Ｇ○○、Ｔ○○部分，除經本院認定被告巳
    ○○販賣安非他命予Ｇ○○如犯罪事實欄四(六)所載、被告辛
    ○○販賣安非他命予Ｔ○○如犯罪事實欄四(十)所載部分外：
  (一)就Ｇ○○部分，據Ｇ○○於檢察官偵訊時並未證稱其與被告
    辛○○、己○○有何毒品交易關係（見96年度偵字第21032
    號卷二第112 至114 頁）。就被告己○○而言，附表二所示
    96年6 月22日中午12時31分15秒、12時29分28秒之通話，雖
    經本院勘驗確係被告己○○接聽無誤（見本院卷一第251 頁
    ），但此2 則通話係在被告巳○○與Ｇ○○談妥安非他命數
    量、金額且巳○○已出門之後，而被告己○○接聽電話時，
    僅告知Ｇ○○：「他已經出門了」、「等一下，我打給他」
    、「你在那裡等他一下」等情，則被告己○○是否知悉被告
    巳○○出門與Ｇ○○會面之目的在販賣安非他命，尚難遽予
    認定。況除此2 則通話外，查無其他積極證據足以認定被告
    己○○有何參與販賣毒品之行為。從而，就被告巳○○於犯
    罪事實欄四(六)所載販賣安非他命之行為，即難對於被告己○
    ○論以共同正犯或幫助犯。再以被告巳○○而言，除前述犯
    罪事實欄四(六)所載部分足認被告巳○○有安非他命毒品之犯
    行外，查無其他積極證據足資推認被告巳○○與Ｇ○○於其
    他時、地尚有何交易毒品之行為。綜上，除被告巳○○如犯
    罪事實欄四(六)所載販賣安非他命予Ｇ○○之犯行外，另外不
    得遽認被告巳○○、辛○○、己○○有何販賣第一級毒品或
    第二級毒品予Ｇ○○之犯行。
  (二)關於Ｔ○○部分：
  (1)就被告巳○○而言，證人Ｔ○○雖稱：「安非他命、海洛因
    」、「我都找巳○○拿，可是沒有付錢」、「很多次，我忘
    記了。大部分都去巳○○住的地方就是景平路3 樓這裡拿，
    海洛因也是，我會麻煩巳○○幫我去找」、「（問：你向巳
    ○○拿幾次海洛因？）幾次我不記得了，應該也很多次，因
    為我老公有在施用海洛因。都是去年，大概6 、7 月，安非
    他命也差不多那時後拿的」、「因為我與我先生都有在吸食
    ，我跟巳○○是堂姊弟，感情很好，不會提到金錢」（見本
    院卷四第12頁反面至第13頁），核與被告巳○○陳稱：「…
    …我給證人毒品都是沒有收錢，我跟證人感情很好，有時我
    沒錢毒癮發作我都會跟證人拿錢去買……有時我不在他會自
    己去我那裡吸食」等情相同（見本院卷四第18頁反面至第19
    頁），但2 人所言均無從特定犯罪時間、地點及毒品數量，
    縱認渠等有金錢交易，亦無從得知金額。何況遍查臺北市政
    府警察局監聽被告巳○○行動電話之通訊監察譯文，均無Ｔ
    ○○與被告巳○○談及毒品交易之相關通話內容。蓋刑法於
    94年2 月2 日修正公布，刪除第56條所定連續犯之規定，自
    95年7 月1 日施行。而基於概括犯意連續多次販賣毒品之行
    為，於刑法修正刪除連續犯規定之前，均依連續犯論以一罪
    。此次刑法第56條修正理由之說明謂：「對繼續犯同一罪名
    之罪者，均適用連續犯之規定論處，不無鼓勵犯罪之嫌，亦
    使國家刑罰權之行使發生不合理之現象」，「基於連續犯原
    為數罪之本質及刑罰公平原則之考量，爰刪除有關連續犯之
    規定」等語，即係將本應各自獨立評價之數罪，回歸本來就
    應賦予複數法律效果之原貌。而所謂集合犯是指立法者所制
    定之犯罪構成要件中，本就預定有數個同種類之行為將反覆
    實行之犯罪而言，將各自實現犯罪構成要件之反覆多數行為
    ，解釋為集合犯，而論以一罪。是以對於集合犯，必須從嚴
    解釋，以符合立法本旨。觀諸毒品危害防制條例所定之販賣
    毒品罪之構成要件文義，實無從認定立法者本即預定該犯罪
    之本質，必有數個同種類行為而反覆實行之集合犯行，故販
    賣毒品罪，難認係集合犯。因此，就刑法修正施行後多次販
    賣毒品之犯行，採一罪一罰，始符合立法本旨（最高法院著
    有96年度臺上字第6048號判決）。基此，無從遽認被告巳○
    ○有何販賣或轉讓第一級毒品或第二級毒品予Ｔ○○之犯行
    。
  (2)再就被告己○○部分而言，證人Ｔ○○於警詢及本院審理中
    均未陳述與被告己○○有何毒品交易往來（見本院卷四第12
    至19頁）。Ｔ○○雖於96年6 月24日凌晨1 時42分02秒通話
    中提到：「他現在想要做這個，他可能是說明天你不在，他
    要幫你送」，接聽電話之人答稱：「萬一做一天被抓怎麼辦
    」等語，但經本院勘驗結果，該通電話雖由被告己○○接聽
    ，但Ｔ○○僅稱：「恩平呢？」，己○○答：「等一下喔，
    姊夫不是說要來嗎怎麼沒來」後，即將電話交給被告巳○○
    ，接下來之通話內容，均係被告巳○○與Ｔ○○所言（見本
    院卷一第251 頁反面至第25 2頁），臺北市政府警察局製作
    之通訊監察譯文與錄音不符，應以本院勘驗內容為準。因此
    ，亦難僅憑該則通話內容，逕認被告己○○有何參與販賣毒
    品之犯行。況Ｔ○○於本院審理中作證時亦稱：「（問：你
    在對話裡面所講的做做看是不是萬一被抓的這件事己○○有
    沒有參與？）沒有」、「（問：你怎麼知道己○○沒有？）
    我幾乎每天都會去他們家，我住在他們家對面」、「（問：
    你知不知道己○○有沒有參與販毒的事情？）沒有，我沒有
    聽他們說過己○○有這類的事情」（見本院卷四第17頁至反
    面），參諸前揭最高法院判決要旨，倘無具體事證足以特定
    犯罪時間、地點、金額及數量，自不得泛泛認定被告己○○
    有何販賣毒品之情事。
  (3)除前揭犯罪事實欄四(十)所載犯行外，被告辛○○與Ｔ○○間
    有無其他毒品交易行為，據證人Ｔ○○固證稱：「我不知道
    巳○○向誰拿，我會問他去向誰幫我拿，巳○○就說是1 個
    叫阿平的」、「因為巳○○與辛○○他們有一陣子走很近，
    有時我打地化給巳○○，他說他跟阿平在一起，碰到面的時
    候巳○○就跟我說他跟辛○○在一起」、「那時我跟辛○○
    不熟，所以透過巳○○幫我跟辛○○說，問他有沒有毒品，
    有的話請巳○○幫我向辛○○拿」、「（問：你總共透過巳
    ○○跟辛○○拿幾次安非他命跟海洛因？）各幾次我不知道
    ，我不知道巳○○是不是每一次都跟辛○○拿，我都去找巳
    ○○拿很多次，所以請巳○○向辛○○拿幾次我不清楚」（
    見本院卷四第13頁、反面、第14頁），是據證人Ｔ○○所述
    ，其向被告巳○○拿取毒品之次數無從計量，而巳○○是否
    轉向被告辛○○拿取毒品、次數多寡，亦不得而知。況承前
    所述，被告巳○○提供Ｔ○○海洛因或安非他命之時、地均
    無從特定，遑論被告辛○○有無販賣或轉讓海洛因或安非他
    命予Ｔ○○，更加無從認定。
  (4)至證人Ｔ○○前於警詢時所稱：「曾經透過巳○○向辛○○
    購買海洛因、安非他命，安非他命1 克以新臺幣2000至2500
    元不等，海洛因4 分之1 錢以新臺幣3500至5000元不等」、
    「於96年5 月間起。期間都以中和市○○路上之中華電信及
    東森購物、全家便利商店等處交易毒品，大約3 次左右」（
    96年度偵字第21033 號卷第222 頁），惟Ｔ○○於本院審理
    中已進一步說明所謂「透過巳○○向辛○○購買海洛因、安
    非他命」等情，尚非完全肯定，業如前述。況且，倘Ｔ○○
    所言屬實，其與被告巳○○、辛○○相約在彼此住家以外之
    第三地碰面交易毒品，必以行動電話互相聯繫，但遍查卷附
    通訊監察譯文，均無此3 人間相關通話內容。則Ｔ○○是否
    曾透過巳○○向辛○○購買毒品、並相約在臺北縣中和市○
    ○路上中華電信公司、東森購物公司、全家便利商店等處交
    易，即有合理懷疑。
  (5)綜合上情，縱認Ｔ○○與被告巳○○間有相當毒品往來，但
    無從特定時間、地點、毒品種類、數量及金額，另查無Ｔ○
    ○與被告辛○○或己○○間有何毒品買賣關係。是就蘇雅部
    分，除前揭犯罪事實四(十)部分外，自不得另對被告巳○○、
    辛○○、己○○論以販賣第一級毒品或第二級毒品罪
丙、關於販賣第一級毒品、第二級毒品予其他不特定人部分，亦
    據被告3 人堅決否認，茲分述如下：
  (一)就被告辛○○部分，證人Ｓ○○雖於警詢時陳述：「辛○○
    多多少少有在賣毒品，他是賣安非他命、海洛因，好像還有
    K 他命，因為我常常去他家，很多人會去他家找他，會在他
    家吸毒，那些去的人並沒有帶毒品去」、「我的朋友『阿貴
    』呂學貴在執行有跟辛○○買過」（見96年度偵字第21032
    號卷二第146 頁），但Ｓ○○語意並不肯定，又經本院傳喚
    、拘提均未到庭作證，自難遽採為不利於被告辛○○之證據
    。再詰諸證人亥○○證稱：「那可能就有，太久了我忘記了
    」、「我記不得了，我毒品吃了很久，記憶力受損，所以記
    不得什麼時候買的」、「我只知道我去，辛○○拿出來吸，
    我吸一吸後給辛○○錢」、「（問：你給辛○○多少錢？）
    我忘記了」、「有時吸個幾口，不想吸就不吸，我也不知道
    量多少」、「（問：Ｓ○○有看過你拿錢給辛○○嗎？）我
    沒有注意，有的話就有，沒有就沒有」、「辛○○是95年12
    月份出來的，他出來打電話聯絡我，大概過2 、3 個月我就
    去找他，我就買安非他命，買了幾次想不起來」、「（問：
    每次都買多少錢、多少量？）1 、2 千元」（見本院卷四第
    254 頁反面、第255 頁至反面），可見證人亥○○對於購買
    毒品之時間、地點、數量、金額均不肯定，且亥○○所稱「
    95年12月後2 、3 個月」亦與公訴意旨所指「96年6 月起」
    之時間點不符。從而，實難僅憑Ｓ○○、亥○○所述，遽認
    被告辛○○於96年6 月起至同年10月4 日為警查獲之前，有
    何販賣海洛因、安非他命予亥○○或不特定人之犯行。
  (二)而被告辛○○所有行動電話門號0000000000號固有簡訊：「
    高哥：還是請你幫忙，我把錶和保證書拿給你！你看可以押
    給老闆或是朋友等我們把女生處理好再拿回來！--- 寄件者
    ：阿平2007/10/03 22 ：24」、「+000000000000 」、「我
    在想辦法弄你的票錢！--- 寄件者：阿平2007/10/01 12 ：
    50」、「+000000000000 」、「我要找小高，他欠我33萬，
    我要拿回這筆錢，你幫我找他，這筆錢我拿回來後，順便還
    你錢--- 寄件者：阿平2007/09/21 20 ：52」、「+0000000
    00000 」、「晉元又打電話來問，另外我匡將軍晚點碰面，
    一切問題你好好想想，六點多我要和垮哥見面希望你能給個
    答覆--- 寄件者：阿平2007/10/01 17 ：03」（見96年度偵
    字第21033 號卷第20至23頁），據被告辛○○辯稱：「因為
    我欠高大慶錢，他說我一定要將錢給他，我說我最近沒錢把
    錶或保證書給他。老闆我不知道是何人，是稱呼而已，是指
    高大慶公司的老大，高大慶好像是竹聯幫的，我有聽他講他
    是竹的，我沒有進公司。至於我傳簡訊說『等我們把女生處
    理好再拿回來』，是因為高大慶他施用海洛因吃得很大，他
    叫我不管如何一定要拿些錢出來」、「我是指高大慶去拿海
    洛因回來，高大慶會把海洛因轉現金，因為他有一些朋友都
    在用，再把錶拿回來。我想我欠他的錢是10幾萬，我的錶會
    超過這個金額，多的部分算我資助他去轉現金，不管他是拿
    什麼去轉」、「就是把海洛因給他的朋友，就是拿現金，這
    個意思就是轉讓或是販賣」（見96年度偵字第21032 號卷一
    第247 、248 頁），是被告辛○○雖擬將海洛因交由高大慶
    販賣換現以抵債，但被告辛○○有無實際賣出海洛因換現，
    尚無證據可資證明。蓋據證人高大慶證稱：「他（辛○○）
    拿錶給我叫我去幫他跟別人換海洛因」、「他要吸食用的」
    、「因為他（指辛○○）有欠我錢，所以他有把錶押給我，
    但我沒有老闆，他所謂的朋友是誰我不知道，而他所說的等
    他把女生處理好再拿回來，是指他把海洛因賣掉再把海洛因
    拿回來。我並沒有跟他買過毒品」、「因為他有欠我錢他希
    望我把他的錶押給人家，換回毒品他可以去把毒品處理好，
    錶再拿回來；但是我沒有答應，因為他的錶還我的債都還不
    夠」（見96年度偵字第21032 號卷一第31頁、第244 頁、96
    年度偵字第21032 號卷二第11頁），可見證人高大慶並未答
    應被告辛○○以海洛因換現償債，則被告辛○○是否因此販
    賣海洛因，實有可疑。因此，被告辛○○雖傳送前揭內容之
    簡訊予高大慶表示將販賣海洛因，但尚無證據證明被告辛○
    ○確有於何時、何地、以何價格、販賣如何數量之海洛因予
    何人。
  (三)至如附表一所示扣案帳冊1 本，雖經被告辛○○承認為其所
    有，惟辯稱：「是我之前做國內外棒球簽注的帳目」（見96
    年度毒偵字第3111號卷第15頁），而共同被告巳○○、證人
    高大慶均證實被告辛○○曾從事電腦職棒、百家樂等簽賭（
    見96年度偵字第21032 號卷一第224 頁、卷二第10頁），且
    觀諸帳冊內記載之數字均上萬，又有日本職棒及美國職棒隊
    伍等註記（見96年度偵字第21033 號卷第119 至121 頁），
    實難遽認為毒品買賣之記帳。另扣案記帳紙條4 張（見96年
    度偵字第21033 號卷第122 至125 頁），則係證人高大慶所
    寫，亦據高大慶證述明確（見96年度偵字第21032 號卷二第
    10頁），核與被告辛○○無關。從而，僅憑扣案帳冊，亦不
    足推認被告辛○○有何販賣海洛因或MDMA之犯行。
  (四)此外，遍查附表二所示通訊監察譯文之內容，除前述被告轉
    讓海洛因部分外，僅有提及疑似海洛因部分如下，其餘通話
    並未提到與海洛因或MDMA相關之黑話，自難逕採為認定販賣
    海洛因或MDMA毒品犯罪之證據：
  (1)被告巳○○於96年6 月22日晚間8 時57分15秒接獲不詳男子
    以行動電話門號0000000000號撥入，稱：「你車上方向盤後
    面裡面有1 個金紙裡面包了1 包東西，差不多有4 克多的女
    生要給『阿南』，因為之前拿1 包2.9 的不足1 錢給她，不
    夠的部分要補給他，你打個電話問他，如果不拿的話，也要
    把錢還給我，因為4 萬9 數目也蠻多的」云云，但該男子前
    與「阿南」之海洛因交易，被告巳○○有無參與？究係該男
    子向「阿南」購買毒品、或「阿南」向該男子購買毒品、或
    者2 人互易？事實尚有未明。而行動電話門號0000000000號
    之申登人蔣忠明經本院合法傳喚，並未到庭作證，被告巳○
    ○亦稱不認識蔣忠明（見本院卷六第13頁反面）。從而，自
    不得僅憑該則通訊監察譯文，遽認被告巳○○有何販賣海洛
    因之犯嫌。
  (2)被告巳○○於96年6 月23日上午6 時51分32秒與持用行動電
    話門號0000000000號之不詳男子通話中，係該男子說道：「
    女的還沒有，硬的好了，女的我還在出當中，因為女的我剛
    開始做……」，是無證據證明被告巳○○販賣海洛因予該男
    子。經本院合法傳喚行動電話門號0000000000號之申登人Ｆ
    ○○，並未到庭，而被告巳○○亦稱不認識Ｆ○○，故無從
    認定被告巳○○與該男子間有何毒品交易，自不得遽以販賣
    海洛因罪嫌相繩。
  (3)至被告巳○○雖自承曾幫Ｂ○○拿海洛因2 包、4 千餘元等
    語（見本院卷六第14頁），但Ｂ○○經本院傳喚不到，復徵
    諸附表二所示通訊監察譯文，被告巳○○與Ｂ○○係約定：
    「2 個8 」、「6 千」，顯與被告巳○○之供述不合。故亦
    無從認定被告巳○○於何時、地有何販賣海洛因予Ｂ○○之
    行為。
  (4)又被告巳○○於96年8 月25日下午2 時20分58秒，與宇○○
    談到：「有人要處理女生，我先給你現金1 千」、「我朋友
    要處理女生1 千元」，但宇○○到庭拒絕證言（見本院卷四
    第216 頁），被告巳○○僅稱：伊與宇○○一起施用毒品（
    見本院卷六第15頁），是無其他證據足資佐證被告巳○○當
    天有何販賣海洛因予宇○○之事實，自不得僅憑通訊監察譯
    文而論以販賣海洛因之罪嫌。
  (5)被告巳○○於96年8 月31日晚間8 時46分許，接獲不詳男子
    來電要求：「我要女的」、「女生」、「跟上次一樣」，但
    雙方並未談到數量、價格，亦不足認定販賣行為之構成要件
    。
  (6)此外，觀諸被告巳○○於96年6 月2 日上午3 時14分42秒與
    賴慧益之對話雖談及「男生」、「1 萬5 千」、「6 個」，
    但最後賴慧益並未確認是否購買。被告巳○○於96年6 月5
    日與Ｈ○○申登之行動電話門號0000000000號通話時，雖談
    及「硬的」、「1 克」、「22或25」，但對方最後稱：「有
    需要我會叫他打給你」，被告巳○○答稱：「好，有要的話
    再說」，可見當天並無實際毒品買賣行為。另被告巳○○於
    96年7 月10日與卯○○之通話，雖有討論價格之情形，但未
    特定毒品種類，且亦無交易之意思，亦難認定有何販賣毒品
    之犯行。被告巳○○於96年6 月3 日、6 月7 日、6 月22日
    與行動電話門號0000000000號之通話、於96年6 月3 日與甲
    ○○之通話、於96年6 月4 日、6 月7 日與持用0000000000
    號男子之通話、96年6 月4 日、6 月6 日與綽號「白虎」男
    子之通話、96年6 月5 日與Ｏ○○之通話、96年6 月5 日、
    6 月22日與黃冠喨（綽號「長腳」）之通話、96年6 月6 日
    、7 月13日與「阿宏」之通話、96年6 月6 日與持用行動電
    話門號00000000 00 號之人之通話、96年6 月6 日與高嘉呈
    之通話、96年6 月23日與持用0000000000號行動電話之人之
    通話、於96年6 月23日與持用0000000000號之不詳男子之通
    話、96年7 月5 日與持用0000000000號不詳女子之通話、96
    年7 月5 日與地○○之通話、96年7 月5 日與Ｑ○○之通話
    、96年7 月5 日與持用0000000000號之不詳男子之通話、96
    年7 月27日與Ｊ○○之通話、96年7 月22日與「小英」之通
    話、96年9 月2 日與持用0000000000號行動電話之不詳男子
    之通話中，均未特定毒品種類。又不詳女子於96年7 月4 日
    雖於接聽行動電話門號0000000000號而與「阿明」通話談到
    ：「1 個硬的」，但此則通話查無錄音可供本院勘驗，亦無
    從認定該女子為被告己○○。另於96年7 月4 日接聽000000
    0000號電話之女子與玄○○間通話，亦未提及毒品種類，且
    該3 則通訊監察錄音缺漏，本院亦無從勘驗該女子聲音是否
    為被告己○○。
  (五)而附表二所示通訊監察譯文中，與被告己○○相關部分，經
    本院勘驗結果，除前述認定有罪部分外，被告己○○於96年
    6 月22日中午12時29分28秒、12時31分15秒代巳○○接聽Ｇ
    ○○電話、下午5 時20分47秒、5 時30分59秒、5 時37分14
    秒代巳○○接聽Ｐ○○電話（見本院卷一第250 頁至第251
    頁反面），被告己○○本身並無談及任何與毒品交易相關之
    細節，實難以遽認被告己○○有何幫助或參與販賣毒品之犯
    行。另外，附表二所示96年7 月4 日19時37分47秒、19時38
    分38秒、19時14分25秒、96年7 月20日12時4 分5 秒之通訊
    監察譯文內容，均因錄音缺漏，本院無從勘驗，亦不得逕認
    該女子聲音為被告己○○。
  (六)至證人Ｋ○○於本院審理中固證稱：「我跟武雄去中和的時
    候看過己○○，巳○○沒看過，那時我在樓下，己○○下來
    拿藥給武雄，是1 號的藥，我跟武雄一起買，是1 千元的，
    是海洛因」、「去年上半年，夏天的時候」、「武雄用我的
    行動電話打給己○○」、「（問：96年7 月20日下午12時4
    分你有打過這通電話嗎？〔提示96年度警聲搜字第1694號卷
    第70頁第一則通聯譯文〕）是武雄打的」、「我只有借過武
    雄這1 天這1 次而已」（見本院卷四第251 頁、第252 頁反
    面），但核諸該通電話來電者自稱「阿德」而非「武雄」，
    且96年7 月20日12時4 分5 秒之通訊監察錄音闕如，無從勘
    驗，已如前述。則證人Ｋ○○之證述及無證據能力之通訊監
    察譯文不合，又無其他積極證據可資佐證，自不得僅憑有瑕
    疵之Ｋ○○陳述及通訊監察譯文，遽認被告己○○於96年7
    月20日下午有何販賣海洛因予「武雄」之行為。
  (七)此外，公訴意旨所指「臺北縣中和市○○路上之東森購物公
    司、全家便利商店前及其他不詳處所」交易毒品之情節，僅
    有Ｔ○○於警詢時之陳述（見96年度偵字第21033 號卷第22
    2 頁），查無其他證人表示在此2 處與被告巳○○、辛○○
    或己○○有何毒品買賣行為。遍觀附表二通訊監察譯文內容
    ，亦無相約在此2 地買賣毒品之情節。從而，本院亦不認定
    被告3 人在此2 地有何犯罪行為，附此說明。
五、綜合上情，除前述本院認定有罪部分外，公訴意旨所指被告
    巳○○、辛○○、己○○販賣毒品予黃冠喨、Ｇ○○、Ｔ○
    ○及不特定人等犯嫌，既查無積極證據足資證明，揆諸前揭
    法條規定及最高法院判例說明，自不得遽以毒品危害防制條
    例第4 條第1 項、第2 項販賣第一級毒品、第二級毒品罪嫌
    相繩。故除前述本院認定為有罪部分外，其餘被訴犯嫌，均
    應為被告巳○○、辛○○、己○○無罪判決之諭知。
據上論斷，應依刑事訴訟法第299 條第1 項前段、第301 條第1
項，毒品危害防制條例第4 條第2 項、第8 條第1 項、第2 項、
第10條第1 項、第2 項、第18條第1 項前段、第19條第1 項，刑
法第11條前段、第28條、第55條、第47條第1 項、第51條第5 款
、第38條第1 項第2 款，判決如主文。
本案經檢察官簡逸薇到庭執行職務。
中    華    民    國    97    年    9     月    30    日
                  刑事第六庭審判長  法  官  張永宏
                                    法  官  林孟皇
                                    法  官  林晏如
上正本與原本無異。
如不服本判決，應於判決送達後10日內向本院提出上訴狀（應抄
附繕本）。告訴人或被害人如對於本判決不服者，應具備理由請
求檢察官上訴，其上訴期間之計算係以檢察官收受判決正本之日
期為準。
                                    書記官  楊盈茹
中    華    民    國    97    年    10    月    1     日
附錄本案論罪科刑法條全文：
毒品危害防制條例第4條
製造、運輸、販賣第一級毒品者，處死刑或無期徒刑；處無期徒
刑者，得併科新臺幣1 千萬元以下罰金。
製造、運輸、販賣第二級毒品者，處無期徒刑或7 年以上有期徒
刑，得併科新臺幣7 百萬元以下罰金。
製造、運輸、販賣第三級毒品者，處5 年以上有期徒刑，得併科
新臺幣5 百萬元以下罰金。
製造、運輸、販賣第四級毒品者，處3 年以上10年以下有期徒刑
，得併科新臺幣3 百萬元以下罰金。
製造、運輸、販賣專供製造或施用毒品之器具者，處1 年以上7
年以下有期徒刑，得併科新臺幣1 百萬元以下罰金。
前5 項之未遂犯罰之。
毒品危害防制條例第8條
轉讓第一級毒品者，處1 年以上7 年以下有期徒刑，得併科新臺
幣1 百萬元以下罰金。
轉讓第二級毒品者，處6 月以上5 年以下有期徒刑，得併科新臺
幣70萬元以下罰金。
轉讓第三級毒品者，處3 年以下有期徒刑，得併科新臺幣30萬元
以下罰金。
轉讓第四級毒品者，處1 年以下有期徒刑，得併科新臺幣10萬元
以下罰金。
前4 項之未遂犯罰之。
轉讓毒品達一定數量者，加重其刑至二分之一，其標準由行政院
定之。
毒品危害防制條例第10條
施用第一級毒品者，處6 月以上5 年以下有期徒刑。
施用第二級毒品者，處3 年以下有期徒刑。
附件（論罪科刑）：
┌────┬────────────┬────────┬───────────────────────────┐
│犯罪事實│     被告及罪名         │    刑  度      │                 沒     收                            │
├────┼────────────┼────────┼───────────────────────────┤
│        │巳○○施用第一級毒品    │有期徒刑壹年    │附表一編號２所示海洛因均沒收銷燬之；編號８、至所示│
│        │                        │                │之物均沒收。                                          │
│   二   ├────────────┼────────┼───────────────────────────┤
│        │巳○○施用第二級毒品    │有期徒刑捌月    │附表一編號４至７所示甲基安非他命均沒收銷燬之；編號８、│
│        │                        │                │至所示之物均沒收。                                │
├────┼────────────┼────────┼───────────────────────────┤
│        │辛○○施用第一級毒品    │有期徒刑拾月    │附表一編號１所示海洛因均沒收銷燬之                    │
│   三   ├────────────┼────────┼───────────────────────────┤
│        │辛○○施用第二級毒品    │有期徒刑陸月    │附表一編號３、５所示甲基安非他命均沒收銷燬之。        │
├────┼────────────┼────────┼───────────────────────────┤
│  四(一)  │巳○○共同販賣第二級毒品│有期徒刑柒年肆月│附表一編號４至７所示甲基安非他命均沒收銷燬之；編號至│
│        ├────────────┼────────┤所示之物均沒收；編號１０所示現金新臺幣貳仟伍佰元沒收，│
│        │己○○共同販賣第二級毒品│有期徒刑柒年    │如全部或一部不能沒收時，以其財產抵償之。              │
├────┼────────────┼────────┼───────────────────────────┤
│    (二)  │巳○○販賣第二級毒品    │有期徒刑柒年肆月│附表一編號４至７所示甲基安非他命均沒收銷燬之；編號至│
│        │                        │                │所示之物均沒收；編號１０所示現金新臺幣肆仟伍佰元均沒收│
│        │                        │                │，如全部或一部不能沒收時，以其財產抵償之。            │
├────┼────────────┼────────┼───────────────────────────┤
│    (三)  │巳○○共同販賣第二級毒品│有期徒刑柒年肆月│附表一編號４至７所示甲基安非他命均沒收銷燬之；編號至│
│        │                        │                │所示之物均沒收；編號１０所示現金新臺幣貳仟伍佰元均沒收│
│        │                        │                │，如全部或一部不能沒收時，以其財產抵償之。            │
├────┼────────────┼────────┼───────────────────────────┤
│    (四)  │巳○○販賣第二級毒品    │有期徒刑柒年肆月│附表一編號４至７所示甲基安非他命均沒收銷燬之；編號至│
│        │                        │                │所示之物均沒收；編號１０所示現金新臺幣貳仟捌佰元均沒收│
│        │                        │                │，如全部或一部不能沒收時，以其財產抵償之。            │
├────┼────────────┼────────┼───────────────────────────┤
│    (五)  │巳○○販賣第二級毒品    │有期徒刑柒年肆月│附表一編號４至７所示甲基安非他命均沒收銷燬之；編號至│
│        │                        │                │所示之物均沒收；編號１０所示現金新臺幣壹仟伍佰元均沒收│
│        │                        │                │，如全部或一部不能沒收時，以其財產抵償之。            │
├────┼────────────┼────────┼───────────────────────────┤
│    (六)  │巳○○販賣第二級毒品    │有期徒刑柒年肆月│附表一編號４至７所示甲基安非他命均沒收銷燬之；編號至│
│        │                        │                │所示之物均沒收；編號１０所示現金新臺幣仟元均沒收，如│
│        │                        │                │全部或一部不能沒收時，以其財產抵償之。                │
├────┼────────────┼────────┼───────────────────────────┤
│    (七)  │巳○○共同販賣第二級毒品│有期徒刑柒年肆月│附表一編號３至７所示甲基安非他命均沒收銷燬之；編號至│
│        ├────────────┼────────┤所示之物均沒收。                                    │
│        │辛○○共同販賣第二級毒品│有期徒刑柒年肆月│                                                      │
├────┼────────────┼────────┼───────────────────────────┤
│    (八)  │巳○○共同販賣第二級毒品│有期徒刑柒年肆月│附表一編號４至７所示甲基安非他命均沒收銷燬之；編號至│
│        │                        │                │所示之物均沒收；編號１０所示現金新臺幣貳仟伍佰元均沒收│
│        │                        │                │，如全部或一部不能沒收時，以其財產抵償之。            │
├────┼────────────┼────────┼───────────────────────────┤
│    (九)  │巳○○共同販賣第二級毒品│有期徒刑柒年肆月│附表一編號４至７所示甲基安非他命均沒收銷燬之；編號至│
│        │                        │                │所示之物均沒收；編號１０所示現金新臺幣肆仟伍佰元均沒收│
│        │                        │                │，如全部或一部不能沒收時，以其財產抵償之。            │
├────┼────────────┼────────┼───────────────────────────┤
│    (十)  │辛○○販賣第二級毒品    │有期徒刑柒年肆月│附表一編號３、５所示甲基安非他命均沒收銷燬之；編號１０所│
│        │                        │                │示現金新臺幣貳仟元均沒收，如全部或一部不能沒收時，以其│
│        │                        │                │財產抵償之。                                          │
├────┼────────────┼────────┼───────────────────────────┤
│    (十一)  │巳○○販賣第二級毒品    │有期徒刑柒年肆月│附表一編號４至７所示甲基安非他命均沒收銷燬之；編號至│
│        │                        │                │所示之物均沒收；編號１０所示現金新臺幣柒仟元均沒收，如│
│        │                        │                │全部或一部不能沒收時，以其財產抵償之。                │
├────┼────────────┼────────┼───────────────────────────┤
│    (十二)  │巳○○共同轉讓第一級毒品│有期徒刑壹年肆月│附表一編號２所示海洛因均沒收銷燬之；編號至所示之物│
│        │                        │                │均沒收。                                              │
├────┼────────────┼────────┼───────────────────────────┤
│    (十三)  │己○○共同轉讓第一級毒品│有期徒刑壹年    │（無）                                                │
├────┼────────────┼────────┼───────────────────────────┤
│    (十四)  │巳○○共同轉讓第一級毒品│有期徒刑壹年肆月│附表一編號２所示海洛因均沒收銷燬之；編號至所示之物│
│        │                        │                │均沒收。                                              │
├────┼────────────┼────────┼───────────────────────────┤
│    (十五)  │巳○○轉讓第二級毒品    │有期徒刑壹年    │附表一編號４至７所示甲基安非他命均沒收銷燬之；編號至│
│        │                        │                │所示之物均沒收。                                    │
├────┼────────────┼────────┼───────────────────────────┤
│    (十六)  │巳○○轉讓第二級毒品    │有期徒刑壹年    │附表一編號４至７所示甲基安非他命均沒收銷燬之；編號至│
│        │                        │                │所示之物均沒收。                                    │
└────┴────────────┴────────┴───────────────────────────┘
附表一（扣案物品清單）：
┌──┬──┬────────┬───────┬───┬───────┬──────────┐
│編號│贓證│                │              │      │              │                    │
│    │物品│ 品   名        │   數  量     │所有人│  起 獲 位 置 │        備註        │
│    │清單│                │              │      │              │                    │
│    │編號│                │              │      │              │                    │
├──┼──┼────────┼───────┼───┼───────┼──────────┤
│ １ │青1 │海洛因粉末      │1包           │辛○○│辛○○房間    │合計淨重7.84公克，包│
├──┼──┼────────┼───────┼───┼───────┤裝袋重2.03公克      │
│ ２ │青2 │海洛因粉末      │5包           │巳○○│客廳          │                    │
├──┼──┼────────┼───────┼───┼───────┼──────────┤
│ ３ │紅1 │甲基安非他命白色│2包           │辛○○│辛○○房間    │合計原總毛重7.32公克│
│    │    │晶體            │              │      │              │，塑膠袋總重1.06公克│
│    │    │                │              │      │              │；取其中1 包原重6.06│
│    │    │                │              │      │              │公克，取0.18公克鑑驗│
│    │    │                │              │      │              │用罄，驗餘淨重5.88公│
│    │    │                │              │      │              │克                  │
├──┼──┼────────┼───────┼───┼───────┼──────────┤
│ ４ │紅2 │甲基安非他命白色│1包           │巳○○│客廳          │原毛重123.88公克，塑│
│    │    │晶體            │              │      │              │膠袋重5.70公克，取0.│
│    │    │                │              │      │              │20公克鑑驗用罄，驗餘│
│    │    │                │              │      │              │毛重116.98公克      │
├──┼──┼────────┼───────┼───┼───────┼──────────┤
│ ５ │紅3 │甲基安非他命白色│4包           │巳○○│客廳          │原總毛重3.93公克，塑│
│    │    │晶體            │              │辛○○│              │膠袋總重1.00公克，取│
│    │    │                │              │      │              │其中1 包淨重0.56公克│
│    │    │                │              │      │              │，取0.17公克鑑驗用罄│
│    │    │                │              │      │              │，驗餘淨重0.39公克  │
├──┼──┼────────┼───────┼───┼───────┼──────────┤
│ ６ │紅4 │甲基安非他命白色│2包           │巳○○│巳○○房間    │原總毛重41.46 公克，│
│    │    │晶體            │              │      │              │包裝袋總重1.39公克；│
│    │    │                │              │      │              │取其中1 包淨重29.45 │
│    │    │                │              │      │              │克，取0.20公克鑑驗用│
│    │    │                │              │      │              │罄，驗餘淨重29.25 公│
│    │    │                │              │      │              │克                  │
├──┼──┼────────┼───────┼───┼───────┼──────────┤
│ ７ │紅5 │甲基安非他命、MD│487顆         │巳○○│巳○○房間    │原總淨重141.86公克，│
│    │    │MA、硝甲西泮橘色│              │      │              │取0.27公克鑑驗用罄，│
│    │    │藥錠            │              │      │              │驗餘總淨重141.59公克│
├──┼──┼────────┼───────┼───┼───────┼──────────┤
│ ８ │    │安非他命吸食器  │2組           │巳○○│巳○○房間    │                    │
├──┼──┼────────┼───────┼───┼───────┼──────────┤
│ ９ │    │行動電話（含SIM │3支           │巳○○│巳○○房間    │0000000000          │
│    │    │卡）            │              │      │              │0000000000          │
│    │    │                │              │      │              │0000000000          │
├──┼──┼────────┼───────┼───┼───────┼──────────┤
│ １０ │    │現金            │新臺幣37300 元│巳○○│巳○○房間    │                    │
├──┼──┼────────┼───────┼───┼───────┼──────────┤
│  │    │分裝湯匙        │1支           │巳○○│客廳          │                    │
├──┼──┼────────┼───────┼───┼───────┼──────────┤
│  │    │分裝杓          │3支           │巳○○│客廳          │                    │
├──┼──┼────────┼───────┼───┼───────┼──────────┤
│  │    │電子磅秤        │2台           │巳○○│客廳          │                    │
├──┼──┼────────┼───────┼───┼───────┼──────────┤
│  │    │空夾鏈袋        │331 個        │巳○○│客廳          │                    │
├──┼──┼────────┼───────┼───┼───────┼──────────┤
│  │    │帳冊            │1本           │辛○○│辛○○房間    │                    │
├──┼──┼────────┼───────┼───┼───────┼──────────┤
│  │    │行動電話（含SIM │4支           │辛○○│辛○○房間    │0000000000          │
│    │    │卡）            │              │      │              │0000000000          │
│    │    │                │              │      │              │0000000000          │
│    │    │                │              │      │              │0000000000          │
├──┼──┼────────┼───────┼───┼───────┼──────────┤
│  │    │現金            │新臺幣35100 元│辛○○│辛○○房間    │                    │
└──┴──┴────────┴───────┴───┴───────┴──────────┘
附表二（通訊監察譯文）：
╔═══╤════╤═════════╤═════════╤══════════════════╤════╤═════╤════╦══╗
║ 日期 │  時間  │    發話方（A）   │    受話方（B）   │     通話內容                       │監聽譯文│ 證人陳述 │被告陳述║犯罪║
║      │        │                  │                  │                                    │卷內出處│          │        ║事實║
╠═══╪════╪═════════╪═════════╪══════════════════╪════╪═════╪════╬══╣
║960602│03:41:42│0000000000【申登人│0000000000己○○（│（A）恩平！                         │96年度警│0000000000│巳○○：║    ║
║      │        │辰○○】          │旁邊男聲：巳○○）│（B）他在廁所，等一下他打給你，還是 │聲搜字第│以我的名字│有跟賴慧║    ║
║      │        │                  │                  │     你要跟「阿勇」講嗎？           │1694號卷│申請但不是│益一起買║    ║
║      │        │                  │                  │（A）我要問一下東西                 │第111頁 │我在用的手│過安非他║    ║
║      │        │                  │                  │（B）你要問本人，還是問阿勇？他現在 │（勘驗結│機，是我弟│命。（本║    ║
║      │        │                  │                  │     很走針，可能會發脾氣（敲門，問 │果如本院│弟賴慧益在│院卷六第║    ║
║      │        │                  │                  │     ：他要問一下東西）             │卷一第25│用。      │12頁）  ║    ║
║      │        │                  │                  │（A）1萬5000大概多少                │0頁）   │0000000000│        ║    ║
║      │        │                  │                  │（B）男生嗎？                       │        │在96年6月 │        ║    ║
║      │        │                  │                  │（A）是啊，男生                     │        │間是賴慧益│        ║    ║
║      │        │                  │                  │（旁邊男聲）6個                     │        │在使用。（│        ║    ║
║      │        │                  │                  │（B）6個                            │        │本院卷三第│        ║    ║
║      │        │                  │                  │（A）6克而已？好                    │        │5頁反面至 │        ║    ║
║      │        │                  │                  │（B）好，是要過來嗎？               │        │第6頁）   │        ║    ║
║      │        │                  │                  │（A）沒有，我問一下我朋友           │        │          │        ║    ║
╠═══╪════╪═════════╪═════════╪══════════════════╪════╪═════╪════╬══╣
║960602│18:16:57│0000000000Ｄ○○（│0000000000巳○○  │（A）恩平！我先跟你處理1個          │同上卷第│庚○○：我│巳○○：║四(一)║
║      │        │綽號「阿普」）【申│                  │（B）男生嗎                         │112頁   │不清楚這個│不認識胡║    ║
║      │        │登人庚○○】      │                  │（A）對啦                           │        │門號為何是│維勝。（║    ║
║      │        │                  │                  │（B）好啦                           │        │我的名字，│本院卷六║    ║
║      │        │                  │                  │（A）我到了打給你                   │        │帳單地址我│第12頁）║    ║
║      │        │                  │                  │                                    │        │也不清楚。│Ｄ○○打║    ║
║      │        │                  │                  │                                    │        │我沒有印象│電話詢問║    ║
║      │        │                  │                  │                                    │        │有朋友住這│毒品價格║    ║
║      │        │                  │                  │                                    │        │裡，我不認│，有時幫║    ║
║      ├────┼─────────┼─────────┼──────────────────┼────┤識這個住址│他拿毒品║    ║
║      │20:50:46│0000000000Ｄ○○（│0000000000巳○○  │（A）你那個硬的是哪一種的？         │同上卷第│。（本院卷│（本院卷║    ║
║      │        │綽號「阿普」）【申│                  │（B）有味道的                       │112頁   │二第172 頁│四第215 ║    ║
║      │        │登人庚○○】      │                  │（A）就是我上次跟你處理的那種嗎？霧 │        │）        │頁反面）║    ║
║      │        │                  │                  │     白色的，有味道                 │        │          │        ║    ║
║      │        │                  │                  │（B）大概是吧                       │        │Ｄ○○：  │        ║    ║
║      │        │                  │                  │（A）你手上現在只有這種嗎？         │        │6 月2 日我│        ║    ║
║      │        │                  │                  │（B）對啦                           │        │跟巳○○一│        ║    ║
║      │        │                  │                  │（A）等一下我要再打給你             │        │起拿安非他│        ║    ║
║      │        │                  │                  │（B）好啦                           │        │命。我不記│        ║    ║
║      ├────┼─────────┼─────────┼──────────────────┼────┤得有沒有拿│        ║    ║
║      │23:49:58│0000000000Ｄ○○（│0000000000己○○（│（B）喂，他出門了                   │同上卷第│到。「硬的│        ║    ║
║      │        │綽號「阿普」）【申│旁人：巳○○）    │（A）我要問他1個多少錢？            │112 頁（│」是指安非│        ║    ║
║      │        │登人庚○○】      │                  │（B）（問旁人：1個多少錢？）25      │勘驗如本│他命（本院│        ║    ║
║      │        │                  │                  │（A）好                             │院卷一第│卷四第211 │        ║    ║
║      │        │                  │                  │                                    │250 頁）│至212 頁）│        ║    ║
║      │        │                  │                  │                                    │        │。        │        ║    ║
║      │        │                  │                  │                                    │        │          │        ║    ║
║      │        │                  │                  │                                    │        │          │        ║    ║
║      │        │                  │                  │                                    │        │          │        ║    ║
║      │        │                  │                  │                                    │        │          │        ║    ║
╟───┼────┼─────────┼─────────┼──────────────────┼────┼─────┼────╫──╢
║960607│08:05:22│0000000000Ｄ○○（│0000000000己○○  │（A）你幫我問恩平，9 包是有味道還是 │同上卷第│          │        ║    ║
║      │        │綽號「阿普」）【申│                  │     沒有味道的？                   │126頁   │          │        ║    ║
║      │        │登人庚○○】      │                  │（B）9包                            │        │          │        ║    ║
║      │        │                  │                  │（A）沒味道的                       │        │          │        ║    ║
║      │        │                  │                  │（B）好的。我知道了                 │        │          │        ║    ║
╟───┼────┼─────────┼─────────┼──────────────────┼────┤          │        ║    ║
║960622│15:43:22│0000000000Ｄ○○（│0000000000巳○○  │（A）哈囉，我可以問你一件事嗎？你可 │同上卷第│          │        ║    ║
║      │        │綽號「阿普」）【申│                  │     以跟我拿硬的來換一下嗎？       │132頁   │          │        ║    ║
║      │        │登人庚○○】      │                  │（B）硬的換你那個哦？要換多少？     │        │          │        ║    ║
║      │        │                  │                  │（A）等一下（問身旁男子：要換多少？ │        │          │        ║    ║
║      │        │                  │                  │     ）你可以讓我換多少？           │        │          │        ║    ║
║      │        │                  │                  │（B）我有蠻多的，可是要問人家願不願 │        │          │        ║    ║
║      │        │                  │                  │     意                             │        │          │        ║    ║
║      │        │                  │                  │（A）你幫我問一下嗎？               │        │          │        ║    ║
║      │        │                  │                  │（B）如果要的話要換多少？我這裡有好 │        │          │        ║    ║
║      │        │                  │                  │     幾個                           │        │          │        ║    ║
║      │        │                  │                  │（A）你有辦法換1兩嗎？              │        │          │        ║    ║
║      │        │                  │                  │（B）大概要用多少換？               │        │          │        ║    ║
║      │        │                  │                  │（A）就用上次一樣，3比1啦           │        │          │        ║    ║
║      │        │                  │                  │（B）好，我問一下                   │        │          │        ║    ║
╟───┼────┼─────────┼─────────┼──────────────────┼────┤          │        ║    ║
║960623│16:06:16│0000000000Ｄ○○（│0000000000巳○○  │（A）喂，你那邊有男生嗎？           │同上卷第│          │        ║    ║
║      │        │綽號「阿普」）【申│                  │（B）（問旁人辛○○？：我有個朋友軟 │135頁   │          │        ║    ║
║      │        │登人庚○○】      │                  │     的換硬的怎樣？他的東西不錯，3錢│        │          │        ║    ║
║      │        │                  │                  │     換1 兩？）阿普，你要換嗎，我這 │        │          │        ║    ║
║      │        │                  │                  │     邊剛好有個兄在這裡。           │        │          │        ║    ║
║      │        │                  │                  │（A）換了OK啊，我自己也要處理。     │        │          │        ║    ║
║      │        │                  │                  │（B）你那天跟「阿勇」用換的還是怎樣 │        │          │        ║    ║
║      │        │                  │                  │     ？                             │        │          │        ║    ║
║      │        │                  │                  │（A）「男生」你1個放多少？25嗎？    │        │          │        ║    ║
║      │        │                  │                  │（B）2個45好不好？                  │        │          │        ║    ║
║      │        │                  │                  │（A）好，好兄弟，那你「妹妹」要我換 │        │          │        ║    ║
║      │        │                  │                  │     嗎？                           │        │          │        ║    ║
║      │        │                  │                  │（B）嗯。                           │        │          │        ║    ║
╟───┼────┼─────────┼─────────┼──────────────────┼────┤          │        ║    ║
║960711│03:04:32│0000000000Ｄ○○（│0000000000巳○○  │（A）男生啊41多少錢？               │同上卷第│          │        ║    ║
║      │        │綽號「阿普」）【申│                  │（B）145啊                          │118頁   │          │        ║    ║
║      │        │登人庚○○】      │                  │（A）那要算我多少？                 │        │          │        ║    ║
║      │        │                  │                  │（B）我自己本身拿135                │        │          │        ║    ║
╟───┼────┼─────────┼─────────┼──────────────────┼────┤          │        ║    ║
║960713│00:25:13│0000000000巳○○  │0000000000Ｄ○○女│（A）阿普ㄟ？                       │同上卷第│          │        ║    ║
║      │        │                  │友【申登人庚○○】│（B）他睡著了                       │189頁   │          │        ║    ║
║      │        │                  │                  │（A）他不是要跟我拿那個             │        │          │        ║    ║
║      │        │                  │                  │（B）對啊                           │        │          │        ║    ║
║      │        │                  │                  │（A）那怎麼辦？我送過去             │        │          │        ║    ║
║      ├────┼─────────┼─────────┼──────────────────┤        │          │        ║    ║
║      │03:14:37│0000000000Ｄ○○女│0000000000巳○○  │（A）我到了，我在竹林路了           │        │          │        ║    ║
║      │        │友【申登人庚○○】│                  │（B）好啦                           │        │          │        ║    ║
║      │        │                  │                  │（A）你可以下來了                   │        │          │        ║    ║
║      ├────┼─────────┼─────────┼──────────────────┤        │          │        ║    ║
║      │10:33:39│0000000000Ｄ○○（│0000000000巳○○  │（A）我昨天睡著了                   │        │          │        ║    ║
║      │        │綽號「阿普」）【申│                  │（B）阿普，你女朋友幫你處理了       │        │          │        ║    ║
║      │        │登人庚○○】      │                  │（A）好啦                           │        │          │        ║    ║
║      │        │                  │                  │（B）你不知道嗎？                   │        │          │        ║    ║
║      │        │                  │                  │（A）我起來的時候她已經去上班了     │        │          │        ║    ║
║      │        │                  │                  │（B）我再問一下                     │        │          │        ║    ║
║      ├────┼─────────┼─────────┼──────────────────┼────┤          │        ║    ║
║      │18:00:55│0000000000巳○○  │0000000000Ｄ○○（│（A）我們幾點可以見面？             │同上卷第│          │        ║    ║
║      │        │                  │綽號「阿普」）【申│（B）你是要找我怎樣？是我拿錢給你還 │191 頁  │          │        ║    ║
║      │        │                  │登人庚○○】      │     是怎樣？                       │        │          │        ║    ║
║      │        │                  │                  │（A）我是要拿錢給你                 │        │          │        ║    ║
║      │        │                  │                  │（B）那我要準備什麼？               │        │          │        ║    ║
║      │        │                  │                  │（A）1半或1個，現在是哪一種？       │        │          │        ║    ║
║      │        │                  │                  │（B）兩種都有                       │        │          │        ║    ║
║      │        │                  │                  │（A）你覺得哪一種比較好？           │        │          │        ║    ║
║      │        │                  │                  │（B）我覺得... 我拿一種比較好的給你 │        │          │        ║    ║
║      │        │                  │                  │     ，有1 粒1 粒的，小粒的像魚飼料 │        │          │        ║    ║
║      │        │                  │                  │     那種                           │        │          │        ║    ║
║      │        │                  │                  │（A）第一次的那種？                 │        │          │        ║    ║
║      │        │                  │                  │（B）我忘記了                       │        │          │        ║    ║
║      │        │                  │                  │（A）我會去一陣子可能先拿1 個，1 半 │        │          │        ║    ║
║      │        │                  │                  │     留著，1 半做生意，假如我姊要幫 │        │          │        ║    ║
║      │        │                  │                  │     我做的話，我會留一半下來，因為 │        │          │        ║    ║
║      │        │                  │                  │     現在很多人要                   │        │          │        ║    ║
║      │        │                  │                  │（B）你今晚就要了是嗎？             │        │          │        ║    ║
║      │        │                  │                  │（A）是的，如果可以的話我先拿1 個， │        │          │        ║    ║
║      │        │                  │                  │     先出1半，留一些費用            │        │          │        ║    ║
║      │        │                  │                  │（B）好的                           │        │          │        ║    ║
║      ├────┼─────────┼─────────┼──────────────────┼────┤          │        ║    ║
║      │18:52:40│0000000000巳○○  │0000000000Ｄ○○（│（A）你到家了嗎？                   │同上卷第│          │        ║    ║
║      │        │                  │綽號「阿普」）【申│（B）還沒，我好了你再過來           │192 頁  │          │        ║    ║
║      │        │                  │登人庚○○】      │（A）今天特別好，已經出1萬多了      │        │          │        ║    ║
║      │        │                  │                  │（B）好啦                           │        │          │        ║    ║
║      │        │                  │                  │（A）你1個小時會不會好？            │        │          │        ║    ║
║      │        │                  │                  │（B）會的，你要第一批的嗎？         │        │          │        ║    ║
║      │        │                  │                  │（A）對啦                           │        │          │        ║    ║
║      │        │                  │                  │（B）好啦，我知道                   │        │          │        ║    ║
╟───┼────┼─────────┼─────────┼──────────────────┼────┤          │        ║    ║
║960901│20:24   │0000000000Ｄ○○（│0000000000巳○○  │（B）喂                             │同上卷第│          │        ║    ║
║      │        │綽號「阿普」）【申│                  │（A）喂，我把這個情況說給你聽喔     │149 至  │          │        ║    ║
║      │        │登人庚○○】      │                  │（B）嗯                             │150 頁  │          │        ║    ║
║      │        │                  │                  │（A）因為我現在是不是要41，因為我要 │        │          │        ║    ║
║      │        │                  │                  │     分2次出給人家                  │        │          │        ║    ║
║      │        │                  │                  │（B）喔                             │        │          │        ║    ║
║      │        │                  │                  │（A）那沒關係，不然你就先給我4 個， │        │          │        ║    ║
║      │        │                  │                  │     那我就先給你出1 次就好了，那另 │        │          │        ║    ║
║      │        │                  │                  │     外4 個我再去，我看誰有，我再去 │        │          │        ║    ║
║      │        │                  │                  │     找他先...                      │        │          │        ║    ║
║      │        │                  │                  │（B）你是要給2個人就對了？          │        │          │        ║    ║
║      │        │                  │                  │（A）對對對                         │        │          │        ║    ║
║      │        │                  │                  │（B）喔                             │        │          │        ║    ║
║      │        │                  │                  │（A）對                             │        │          │        ║    ║
║      │        │                  │                  │（B）嗯，2個人都很趕就對了？        │        │          │        ║    ║
║      │        │                  │                  │（A）嗯，應該是沒辦法等到那一天啦（ │        │          │        ║    ║
║      │        │                  │                  │     笑）對啊，所以....             │        │          │        ║    ║
║      │        │                  │                  │（B）因為那時後我老闆娘在問，我就跟 │        │          │        ║    ║
║      │        │                  │                  │     他講說不用了                   │        │          │        ║    ║
║      │        │                  │                  │（A）沒關係，不用那就，沒關係，你說 │        │          │        ║    ║
║      │        │                  │                  │     你手上可以給我的就是4 分之1 ， │        │          │        ║    ║
║      │        │                  │                  │     就是4個是不是？                │        │          │        ║    ║
║      │        │                  │                  │（B）4 個... 沒有，我可以都給你啊， │        │          │        ║    ║
║      │        │                  │                  │     我剩5、6個，好像6個吧          │        │          │        ║    ║
║      │        │                  │                  │（A）那都給我喔？                   │        │          │        ║    ║
║      │        │                  │                  │（B）我是可以都給你啊，我沒什麼差啊 │        │          │        ║    ║
║      │        │                  │                  │（A）真的嗎？                       │        │          │        ║    ║
║      │        │                  │                  │（B）對啊，我有吃就好啦             │        │          │        ║    ║
║      │        │                  │                  │（A）好啊                           │        │          │        ║    ║
║      │        │                  │                  │（B）可是問題你這樣還是不夠給人啊   │        │          │        ║    ║
║      │        │                  │                  │（A）不夠我再去找世傑要，叫他給我2  │        │          │        ║    ║
║      │        │                  │                  │     個啊                           │        │          │        ║    ║
║      │        │                  │                  │（B）啊怎麼不叫他直接都拿給你就好了 │        │          │        ║    ║
║      │        │                  │                  │     ？                             │        │          │        ║    ║
║      │        │                  │                  │（A）他那個是我...就不太好啊        │        │          │        ║    ║
║      │        │                  │                  │（B）喔，這樣子，那，原來是這樣...  │        │          │        ║    ║
║      │        │                  │                  │（A）不然咧（笑）                   │        │          │        ║    ║
║      │        │                  │                  │（B）嗯，我看一下，我這有5 個半，還 │        │          │        ║    ║
║      │        │                  │                  │     有2、4、6個多啦，那我給你6個   │        │          │        ║    ║
║      │        │                  │                  │（A）好，那我們怎麼約？ㄟ... 我可以 │        │          │        ║    ║
║      │        │                  │                  │     回來的時候我再拿錢給你嗎？     │        │          │        ║    ║
║      │        │                  │                  │（B）可以啊，喂？（斷線）           │        │          │        ║    ║
║      ├────┼─────────┼─────────┼──────────────────┼────┤          │        ║    ║
║      │20：27  │0000000000Ｄ○○（│0000000000巳○○  │（A）喂，你電話怎麼這樣子？         │同上卷第│          │        ║    ║
║      │        │綽號「阿普」）【申│                  │（B）我不知道啊                     │150頁   │          │        ║    ║
║      │        │登人庚○○】      │                  │（A）靠                             │        │          │        ║    ║
║      │        │                  │                  │（B）是你電話沒電... 是你的電話還是 │        │          │        ║    ║
║      │        │                  │                  │     我的電話？                     │        │          │        ║    ║
║      │        │                  │                  │（A）你的                           │        │          │        ║    ║
║      │        │                  │                  │（B）我...怎麼說？                  │        │          │        ║    ║
║      │        │                  │                  │（A）我的電話正常啊                 │        │          │        ║    ║
║      │        │                  │                  │（B）那可能是有人在監聽，那我就把它 │        │          │        ║    ║
║      │        │                  │                  │     掛掉                           │        │          │        ║    ║
║      │        │                  │                  │（A）哈...                          │        │          │        ║    ║
║      │        │                  │                  │（B）那你跟我講...                  │        │          │        ║    ║
║      │        │                  │                  │（A）我們怎麼約啦？                 │        │          │        ║    ║
║      │        │                  │                  │（B）ㄟ，你要送到哪邊？             │        │          │        ║    ║
║      │        │                  │                  │（A）臺北市                         │        │          │        ║    ║
║      │        │                  │                  │（B）臺北市哪裡？                   │        │          │        ║    ║
║      │        │                  │                  │（A）那個...，就是中正紀念堂        │        │          │        ║    ║
║      │        │                  │                  │（B）那你要走哪邊去永和國中？       │        │          │        ║    ║
║      │        │                  │                  │（A）沒有，我等下有人開車           │        │          │        ║    ║
║      │        │                  │                  │（B）那你來找我拿                   │        │          │        ║    ║
║      │        │                  │                  │（A）好，沒關係我出門我再打給你，你 │        │          │        ║    ║
║      │        │                  │                  │     在哪，然後你再跟我講           │        │          │        ║    ║
║      │        │                  │                  │（B）好                             │        │          │        ║    ║
╟───┼────┼─────────┼─────────┼──────────────────┼────┼─────┼────╫──╢
║960920│03:08:15│0000000000Ｄ○○（│0000000000巳○○  │（A）恩平！我阿普啊                 │同上卷第│Ｄ○○：電│        ║四(十六)║
║      │        │綽號「阿普」）【申│                  │（B）ㄟ                             │52頁    │話裡提到是│        ║    ║
║      │        │登人庚○○】      │                  │（A）我問你一件事情，你那邊有沒有不 │        │指海洛因8 │        ║    ║
║      │        │                  │                  │     是「老闆」那邊的女生？         │        │分之1 錢，│        ║    ║
║      │        │                  │                  │（B）沒有，幹嘛，但是有好的         │        │但巳○○沒│        ║    ║
║      │        │                  │                  │（A）有好的喔，我先過去跟你處理一下 │        │有海洛因，│        ║    ║
║      │        │                  │                  │     好嗎？                         │        │我是去找蘇│        ║    ║
║      │        │                  │                  │（B）ㄟ                             │        │恩平吸安非│        ║    ║
║      │        │                  │                  │（A）先拿81好嗎？                   │        │他命，蘇恩│        ║    ║
║      │        │                  │                  │（B）好啊                           │        │平請我。（│        ║    ║
║      │        │                  │                  │（A）我到了打給你                   │        │見本院卷四│        ║    ║
║      │        │                  │                  │（B）你現在來嗎？                   │        │第210 頁至│        ║    ║
║      │        │                  │                  │（A）對啊，現在過去                 │        │反面）    │        ║    ║
║      │        │                  │                  │（B）你怎麼來？                     │        │          │        ║    ║
║      │        │                  │                  │（A）我坐計程車，但是我先拿給人家之 │        │          │        ║    ║
║      │        │                  │                  │     後再拿錢給你                   │        │          │        ║    ║
║      │        │                  │                  │（B）好啦                           │        │          │        ║    ║
║      ├────┼─────────┼─────────┼──────────────────┼────┤          │        ║    ║
║      │03:21:56│0000000000Ｄ○○（│0000000000巳○○  │（A）恩平，我到了                   │同上卷第│          │        ║    ║
║      │        │綽號「阿普」）【申│                  │（B）ㄟ                             │52頁    │          │        ║    ║
║      │        │登人庚○○】      │                  │（A）好，拜                         │        │          │        ║    ║
╠═══╪════╪═════════╪═════════╪══════════════════╪════╪═════╪════╬══╣
║960603│01:16:53│0000000000【申登人│0000000000巳○○  │（A）你在那裡？                     │同上卷第│（未到）  │巳○○：║    ║
║      │        │未○○】          │                  │（B）中和                           │112至113│          │不認識江║    ║
║      │        │                  │                  │（A）跟你拿1張                      │頁      │          │清池。（║    ║
║      │        │                  │                  │（B）好樂迪                         │        │          │本院卷六║    ║
║      │        │                  │                  │（A）我到了打給你                   │        │          │第12頁）║    ║
║      │        │                  │                  │（B）你快到了打給我，因為我現在不在 │        │          │        ║    ║
║      │        │                  │                  │     家                             │        │          │        ║    ║
║      │        │                  │                  │（A）沒關係，我在木柵               │        │          │        ║    ║
║      ├────┼─────────┼─────────┼──────────────────┼────┤          │        ║    ║
║      │01:24:28│0000000000【申登人│0000000000巳○○  │（A）等一下幫我多弄一點，我要上去救 │同上卷第│          │        ║    ║
║      │        │未○○】          │                  │     「小張」                       │112至113│          │        ║    ║
║      │        │                  │                  │（B）好啦                           │頁      │          │        ║    ║
║      │        │                  │                  │（A）拜託一下                       │        │          │        ║    ║
╟───┼────┼─────────┼─────────┼──────────────────┼────┤          │        ║    ║
║960607│13:24:14│0000000000【申登人│0000000000巳○○  │（A）「小張」要我先跟你拿2000，晚一 │同上卷第│          │        ║    ║
║      │        │未○○】          │                  │     點會拿錢給你                   │127頁   │          │        ║    ║
║      │        │                  │                  │（B）ㄟ，他沒打來                   │        │          │        ║    ║
║      │        │                  │                  │（A）你可以打給他，他是交代先拿2000 │        │          │        ║    ║
║      │        │                  │                  │（B）沒有，他沒打來                 │        │          │        ║    ║
║      │        │                  │                  │（A）好啦                           │        │          │        ║    ║
╟───┼────┼─────────┼─────────┼──────────────────┼────┤          │        ║    ║
║960622│09:54:11│0000000000【申登人│0000000000巳○○  │（B）喂                             │同上卷第│          │        ║    ║
║      │        │未○○】          │                  │（A）早上有打給我是不是？找你找不到 │131頁   │          │        ║    ║
║      │        │                  │                  │     ，你現在人在那裡？             │        │          │        ║    ║
║      │        │                  │                  │（B）在蘆洲，在開車要回中和的路上   │        │          │        ║    ║
║      │        │                  │                  │（A）先弄1泡500的來救一下，方便嗎？ │        │          │        ║    ║
║      │        │                  │                  │（B）我人不在啊，你要等我回去，要拿 │        │          │        ║    ║
║      │        │                  │                  │     500元是不是？                  │        │          │        ║    ║
║      │        │                  │                  │（A）對啦                           │        │          │        ║    ║
╠═══╪════╪═════════╪═════════╪══════════════════╪════╪═════╪════╣    ║
║960603│02:16:37│0000000000甲○○【│0000000000巳○○  │（A）在哪裡？                       │同上卷第│這支電話是│巳○○：║    ║
║      │        │申登人乙○○】    │                  │（B）在我姊夫這裡洗車場             │113頁   │我弟弟王紫│認識王紫║    ║
║      │        │                  │                  │（A）我先跟你拿，5號拿給你          │        │維在用。（│維，沒有║    ║
║      │        │                  │                  │（B）好啦                           │        │本院卷二第│毒品往來║    ║
║      │        │                  │                  │（A）拿1張                          │        │172頁反面 │。（本院║    ║
║      │        │                  │                  │（B）好                             │        │）        │卷六第12║    ║
║      │        │                  │                  │（A）我在新店，我走高速公路回去，到 │        │          │頁）    ║    ║
║      │        │                  │                  │     了打給你                       │        │          │        ║    ║
║      │        │                  │                  │（B）好啦                           │        │          │        ║    ║
╟───┼────┼─────────┼─────────┼──────────────────┼────┼─────┤        ║    ║
║960603│02:34:04│0000000000甲○○  │0000000000巳○○  │（A）恩平！我到了！                 │同上卷第│我使用的手│        ║    ║
║      │        │                  │                  │（B）這支誰的電話？                 │113頁   │機門號是  │        ║    ║
║      │        │                  │                  │（A）是我的，我有2支                │        │0000000000│        ║    ║
║      │        │                  │                  │（B）ㄟ                             │        │、        │        ║    ║
║      │        │                  │                  │（A）我前面有停一部車怪怪的，你先不 │        │0000000000│        ║    ║
║      │        │                  │                  │     要下來                         │        │。這兩隻手│        ║    ║
║      │        │                  │                  │（B）好                             │        │機都是我自│        ║    ║
║      │        │                  │                  │（A）等一下下來注意一下             │        │己在使用。│        ║    ║
║      │        │                  │                  │                                    │        │（本院卷二│        ║    ║
║      │        │                  │                  │                                    │        │第173頁反 │        ║    ║
║      │        │                  │                  │                                    │        │面）      │        ║    ║
║      │        │                  │                  │                                    │        │認識巳○○│        ║    ║
║      │        │                  │                  │                                    │        │從國中到現│        ║    ║
║      │        │                  │                  │                                    │        │在。己○○│        ║    ║
║      │        │                  │                  │                                    │        │是去年才認│        ║    ║
║      │        │                  │                  │                                    │        │識的。我自│        ║    ║
║      │        │                  │                  │                                    │        │己沒有施用│        ║    ║
║      │        │                  │                  │                                    │        │毒品。    │        ║    ║
║      │        │                  │                  │                                    │        │0000000000│        ║    ║
║      │        │                  │                  │                                    │        │、        │        ║    ║
║      │        │                  │                  │                                    │        │0000000000│        ║    ║
║      │        │                  │                  │                                    │        │手機都是我│        ║    ║
║      │        │                  │                  │                                    │        │自己用的，│        ║    ║
║      │        │                  │                  │                                    │        │沒有借別人│        ║    ║
║      │        │                  │                  │                                    │        │用。我有用│        ║    ║
║      │        │                  │                  │                                    │        │這二支手機│        ║    ║
║      │        │                  │                  │                                    │        │打給巳○○│        ║    ║
║      │        │                  │                  │                                    │        │，有時找他│        ║    ║
║      │        │                  │                  │                                    │        │出去，因為│        ║    ║
║      │        │                  │                  │                                    │        │我們之前有│        ║    ║
║      │        │                  │                  │                                    │        │玩線上遊戲│        ║    ║
║      │        │                  │                  │                                    │        │，我跟他買│        ║    ║
║      │        │                  │                  │                                    │        │寶物。買的│        ║    ║
║      │        │                  │                  │                                    │        │寶物很多，│        ║    ║
║      │        │                  │                  │                                    │        │天堂的裝備│        ║    ║
║      │        │                  │                  │                                    │        │，金鍊、防│        ║    ║
║      │        │                  │                  │                                    │        │具這一些，│        ║    ║
║      │        │                  │                  │                                    │        │都是折合臺│        ║    ║
║      │        │                  │                  │                                    │        │幣一千元，│        ║    ║
║      │        │                  │                  │                                    │        │我在線上跟│        ║    ║
║      │        │                  │                  │                                    │        │他講，我再│        ║    ║
║      │        │                  │                  │                                    │        │跟他約時間│        ║    ║
║      │        │                  │                  │                                    │        │拿錢去找他│        ║    ║
║      │        │                  │                  │                                    │        │，去網咖過│        ║    ║
║      │        │                  │                  │                                    │        │戶。拿一張│        ║    ║
║      │        │                  │                  │                                    │        │的意思是我│        ║    ║
║      │        │                  │                  │                                    │        │跟巳○○買│        ║    ║
║      │        │                  │                  │                                    │        │天幣，一張│        ║    ║
║      │        │                  │                  │                                    │        │一千元。我│        ║    ║
║      │        │                  │                  │                                    │        │交易這些線│        ║    ║
║      │        │                  │                  │                                    │        │上遊戲的的│        ║    ║
║      │        │                  │                  │                                    │        │寶物，不會│        ║    ║
║      │        │                  │                  │                                    │        │怕別人抓到│        ║    ║
║      │        │                  │                  │                                    │        │我。我跟蘇│        ║    ║
║      │        │                  │                  │                                    │        │恩平說前面│        ║    ║
║      │        │                  │                  │                                    │        │有一部車怪│        ║    ║
║      │        │                  │                  │                                    │        │怪的，你先│        ║    ║
║      │        │                  │                  │                                    │        │不要下來，│        ║    ║
║      │        │                  │                  │                                    │        │是因為我知│        ║    ║
║      │        │                  │                  │                                    │        │道巳○○有│        ║    ║
║      │        │                  │                  │                                    │        │在吸食毒品│        ║    ║
║      │        │                  │                  │                                    │        │，我想說那│        ║    ║
║      │        │                  │                  │                                    │        │台車怪怪的│        ║    ║
║      │        │                  │                  │                                    │        │，可能是警│        ║    ║
║      │        │                  │                  │                                    │        │察還是什麼│        ║    ║
║      │        │                  │                  │                                    │        │我不知道。│        ║    ║
║      │        │                  │                  │                                    │        │（提示警聲│        ║    ║
║      │        │                  │                  │                                    │        │搜字1694號│        ║    ║
║      │        │                  │                  │                                    │        │卷第113頁 │        ║    ║
║      │        │                  │                  │                                    │        │）我拿錢給│        ║    ║
║      │        │                  │                  │                                    │        │他買線上遊│        ║    ║
║      │        │                  │                  │                                    │        │戲，我先跟│        ║    ║
║      │        │                  │                  │                                    │        │他拿，我還│        ║    ║
║      │        │                  │                  │                                    │        │沒領錢。拿│        ║    ║
║      │        │                  │                  │                                    │        │一張的意思│        ║    ║
║      │        │                  │                  │                                    │        │是，我是拿│        ║    ║
║      │        │                  │                  │                                    │        │一張一千元│        ║    ║
║      │        │                  │                  │                                    │        │給他。我說│        ║    ║
║      │        │                  │                  │                                    │        │我先給你拿│        ║    ║
║      │        │                  │                  │                                    │        │，5號拿給 │        ║    ║
║      │        │                  │                  │                                    │        │你，拿一張│        ║    ║
║      │        │                  │                  │                                    │        │，可能是指│        ║    ║
║      │        │                  │                  │                                    │        │我跟巳○○│        ║    ║
║      │        │                  │                  │                                    │        │借錢。（本│        ║    ║
║      │        │                  │                  │                                    │        │院卷四第78│        ║    ║
║      │        │                  │                  │                                    │        │頁反面至80│        ║    ║
║      │        │                  │                  │                                    │        │頁反面）  │        ║    ║
╠═══╪════╪═════════╪═════════╪══════════════════╪════╪═════╪════╬══╣
║960603│03:14:06│0000000000玄○○（│0000000000巳○○  │（A）恩平！你在哪裡？               │同上卷第│拒絕證言  │巳○○：║四(二)║
║      │        │綽號「破輪」）    │                  │（B）中和                           │113頁   │（本院卷四│認識「破║    ║
║      │        │                  │                  │（A）我也在中和，有沒有2個？        │        │第115頁） │輪」，一║    ║
║      │        │                  │                  │（B）有啦                           │        │          │起買安非║    ║
║      │        │                  │                  │（A）多少？45 OK嗎？                │        │          │他命。我║    ║
║      │        │                  │                  │（B）好啦                           │        │          │打電話去║    ║
║      │        │                  │                  │（A）你在哪裡？                     │        │          │調，先幫║    ║
║      │        │                  │                  │（B）中華電信                       │        │          │他出錢拿║    ║
║      │        │                  │                  │（A）跟我差不多，我也要去那邊，我到 │        │          │回毒品、║    ║
║      │        │                  │                  │     了打給你                       │        │          │或先跟他║    ║
║      │        │                  │                  │（B）好啦                           │        │          │收錢再去║    ║
║      ├────┼─────────┼─────────┼──────────────────┼────┤          │拿毒品。║    ║
║      │03:18:31│0000000000玄○○（│0000000000巳○○  │（A）我到了                         │同上卷第│          │（本院卷║    ║
║      │        │綽號「破輪」）    │                  │（B）你等我一下，我在旁邊回去拿     │113頁   │          │一第42  ║    ║
║      │        │                  │                  │（A）你知道我中和那邊               │        │          │頁）曾與║    ║
║      │        │                  │                  │（B）不知道                         │        │          │玄○○合║    ║
║      │        │                  │                  │（A）等我一下3分鐘                  │        │          │資買過毒║    ║
║      │        │                  │                  │（B）好                             │        │          │品。（本║    ║
║      ├────┼─────────┼─────────┼──────────────────┼────┤          │院卷六第║    ║
║      │03:23:10│0000000000玄○○（│0000000000巳○○  │（A）你在哪邊？                     │同上卷第│          │12頁）  ║    ║
║      │        │綽號「破輪」）    │                  │（B）我不是叫你等我一下，我回去拿   │113頁   │          │        ║    ║
║      │        │                  │                  │（A）這裡前面不是有1個十字路口      │        │          │        ║    ║
║      │        │                  │                  │（B）ㄟ                             │        │          │        ║    ║
║      │        │                  │                  │（A）十字路口這條近來，差不多到中間 │        │          │        ║    ║
║      │        │                  │                  │     那邊，到了打給我，我先上樓     │        │          │        ║    ║
║      │        │                  │                  │（B）好啦                           │        │          │        ║    ║
║      ├────┼─────────┼─────────┼──────────────────┼────┤          │        ║    ║
║      │03:52:59│0000000000玄○○（│0000000000巳○○  │（A）恩平！很臭耶                   │同上卷第│          │        ║    ║
║      │        │綽號「破輪」）    │                  │（B）ㄟ                             │113頁   │          │        ║    ║
║      │        │                  │                  │（A）這不是麻黃素的味道，兩種都是一 │        │          │        ║    ║
║      │        │                  │                  │     樣嗎                           │        │          │        ║    ║
║      │        │                  │                  │（B）兩包都一樣，你先道出來看看，會 │        │          │        ║    ║
║      │        │                  │                  │     比較沒有味道                   │        │          │        ║    ║
║      │        │                  │                  │（A）我想要先退1包                  │        │          │        ║    ║
║      │        │                  │                  │（B）好啦                           │        │          │        ║    ║
║      │        │                  │                  │（A）我在前面這一棟                 │        │          │        ║    ║
║      │        │                  │                  │（B）好啦，我到了打給你             │        │          │        ║    ║
║      ├────┼─────────┼─────────┼──────────────────┼────┤          │        ║    ║
║      │03:58:17│0000000000玄○○（│0000000000巳○○  │（A）喂！大顆的還可以               │同上卷第│          │        ║    ║
║      │        │綽號「破輪」）    │                  │（B）大顆比較沒味道                 │113頁   │          │        ║    ║
║      │        │                  │                  │（A）用起來頭會痛                   │        │          │        ║    ║
║      │        │                  │                  │（B）我還好，有人說好也有人說頭會痛 │        │          │        ║    ║
║      │        │                  │                  │（A）你要換1個給我，還是這個退給你  │        │          │        ║    ║
║      │        │                  │                  │（B）都可以，不然我換大顆的給你     │        │          │        ║    ║
║      │        │                  │                  │（A）這種我可以幫你出               │        │          │        ║    ║
║      │        │                  │                  │（B）兩種都一樣，大顆比較沒味道     │        │          │        ║    ║
║      │        │                  │                  │（A）這個是兩種洗在一起的           │        │          │        ║    ║
║      │        │                  │                  │（B）問題不是我洗的                 │        │          │        ║    ║
║      │        │                  │                  │（A）不然你退錢，假如要幫忙出我可以 │        │          │        ║    ║
║      │        │                  │                  │     幫忙                           │        │          │        ║    ║
║      │        │                  │                  │（B）都可以                         │        │          │        ║    ║
║      │        │                  │                  │（A）另外一種我沒辦法，大顆的我可以 │        │          │        ║    ║
║      │        │                  │                  │     幫忙出                         │        │          │        ║    ║
║      │        │                  │                  │（B）都可以                         │        │          │        ║    ║
║      │        │                  │                  │（A）這樣我要退，另外大顆的我拿25   │        │          │        ║    ║
║      │        │                  │                  │（B）好啦                           │        │          │        ║    ║
╟───┼────┼─────────┼─────────┼──────────────────┼────┤          │        ╟──╢
║960704│19:37:47│0000000000玄○○（│0000000000己○○？│（A）喂，他之前算我16喔，還有嗎？   │同上卷第│          │        ║    ║
║      │        │綽號「破輪」）    │                  │（B）有，你在哪？                   │166頁   │          │        ║    ║
║      │        │                  │                  │（A）家裡                           │（無監聽│          │        ║    ║
║      │        │                  │                  │（B）哪1個？                        │錄音帶）│          │        ║    ║
║      │        │                  │                  │（A）景美的                         │        │          │        ║    ║
║      │        │                  │                  │（B）你可以來拿嗎？                 │        │          │        ║    ║
║      │        │                  │                  │（A）哪邊？（斷訊）                 │        │          │        ║    ║
║      ├────┼─────────┼─────────┼──────────────────┼────┤          │        ║    ║
║      │19:38:38│0000000000己○○  │0000000000破輪【申│（A）在你之前那個家附近，南勢角附近 │同上卷第│          │        ║    ║
║      │        │                  │登人玄○○】      │     啊                             │166頁   │          │        ║    ║
║      │        │                  │                  │（B）啊，那是我姊耶                 │（無監聽│          │        ║    ║
║      │        │                  │                  │（A）他回來，明天呢，啊你不來拿喔   │錄音帶）│          │        ║    ║
║      │        │                  │                  │（B）我這邊還有1個多                │        │          │        ║    ║
║      │        │                  │                  │（A）如果有需要再跟我講             │        │          │        ║    ║
╟───┼────┼─────────┼─────────┼──────────────────┼────┼─────┤        ║    ║
║960704│19:14:25│0000000000己○○  │0000000000玄○○（│（A）喂，我啦，你要是不是？         │同上卷第│壬○○：  │        ║    ║
║      │        │                  │綽號「破輪」）【申│（B）對啊                           │166頁   │我有用我的│        ║    ║
║      │        │                  │登人壬○○】      │（A）這可以講嗎？你剛說什麼？       │（無監聽│名字申辦門│        ║    ║
║      │        │                  │                  │（B）41啊                           │錄音帶）│號不是我在│        ║    ║
║      │        │                  │                  │（A）是男生喔？是多少個1個？8個喔？ │        │用的，是遠│        ║    ║
║      │        │                  │                  │（B）什麼多少個1個？你問他啊        │        │傳的，不記│        ║    ║
║      │        │                  │                  │（A）他不在啊，好啦好啦，我問好打給 │        │得號碼，是│        ║    ║
║      │        │                  │                  │     你                             │        │一年多前辦│        ║    ║
║      │        │                  │                  │                                    │        │給當兵的朋│        ║    ║
║      │        │                  │                  │                                    │        │友用的，叫│        ║    ║
║      │        │                  │                  │                                    │        │玄○○。我│        ║    ║
║      │        │                  │                  │                                    │        │們在當兵時│        ║    ║
║      │        │                  │                  │                                    │        │都叫他破輪│        ║    ║
║      │        │                  │                  │                                    │        │（台語）。│        ║    ║
║      │        │                  │                  │                                    │        │（本院卷二│        ║    ║
║      │        │                  │                  │                                    │        │第177 頁）│        ║    ║
║      │        │                  │                  │                                    │        │          │        ║    ║
║      │        │                  │                  │                                    │        │玄○○：  │        ║    ║
║      │        │                  │                  │                                    │        │拒絕證言（│        ║    ║
║      │        │                  │                  │                                    │        │本院卷四第│        ║    ║
║      │        │                  │                  │                                    │        │115頁）   │        ║    ║
╠═══╪════╪═════════╪═════════╪══════════════════╪════╪═════╪════╣    ║
║960603│04:27:44│0000000000宙○○  │0000000000巳○○  │（A）喂                             │同上卷第│宙○○：蘇│        ║    ║
║      │        │                  │                  │（B）姊夫這附近哪裡有賣「筆」？     │115頁   │恩平問我哪│        ║    ║
║      │        │                  │                  │（A）賣什麼？                       │        │裡有賣注射│        ║    ║
║      │        │                  │                  │（B）筆                             │        │針筒（本院│        ║    ║
║      │        │                  │                  │（A）我們這裡沒有24小時，又不是桃園 │        │卷四第110 │        ║    ║
║      │        │                  │                  │     ，桃園那邊就有                 │        │頁）      │        ║    ║
║      │        │                  │                  │（B）好啦，人家叫我幫他買           │        │          │        ║    ║
╟───┼────┼─────────┼─────────┼──────────────────┼────┼─────┤        ╟──╢
║960604│03:56:42│0000000000宙○○  │0000000000巳○○  │（A）2張，大陸妹2張                 │同上卷第│有，是我講│        ║四(十二)║
║      │        │                  │                  │（B）不要吧                         │86頁    │的，大陸妹│        ║    ║
║      │        │                  │                  │（A）叫「阿勇」拿給我               │        │2 張是海洛│        ║    ║
║      │        │                  │                  │（B）今天你不是拿過了，到時候被我姊 │        │因2 千元。│        ║    ║
║      │        │                  │                  │     罵                             │        │我自己要使│        ║    ║
║      │        │                  │                  │（A）不會，1張就好了                │        │用的，有人│        ║    ║
║      │        │                  │                  │（B）我等一下打給你                 │        │拿給我的，│        ║    ║
║      │        │                  │                  │                                    │        │1 個叫阿勇│        ║    ║
║      │        │                  │                  │                                    │        │的，他跟蘇│        ║    ║
║      │        │                  │                  │                                    │        │恩平是朋友│        ║    ║
║      │        │                  │                  │                                    │        │，因為蘇恩│        ║    ║
║      │        │                  │                  │                                    │        │平人不在，│        ║    ║
║      │        │                  │                  │                                    │        │就叫阿勇拿│        ║    ║
║      │        │                  │                  │                                    │        │給我，拿到│        ║    ║
║      │        │                  │                  │                                    │        │我家裡給我│        ║    ║
║      │        │                  │                  │                                    │        │，當天就是│        ║    ║
║      │        │                  │                  │                                    │        │2 個袋子，│        ║    ║
║      │        │                  │                  │                                    │        │2 個袋子裝│        ║    ║
║      │        │                  │                  │                                    │        │在一起，我│        ║    ║
║      │        │                  │                  │                                    │        │要給阿勇錢│        ║    ║
║      │        │                  │                  │                                    │        │阿勇沒收。│        ║    ║
║      │        │                  │                  │                                    │        │事後巳○○│        ║    ║
║      │        │                  │                  │                                    │        │也沒有跟我│        ║    ║
║      │        │                  │                  │                                    │        │收，毒品是│        ║    ║
║      │        │                  │                  │                                    │        │巳○○叫阿│        ║    ║
║      │        │                  │                  │                                    │        │勇先拿給我│        ║    ║
║      │        │                  │                  │                                    │        │的。（本院│        ║    ║
║      │        │                  │                  │                                    │        │卷四第111 │        ║    ║
║      │        │                  │                  │                                    │        │頁反面）  │        ║    ║
║      │        │                  │                  │                                    │        │海洛因跟蘇│        ║    ║
║      │        │                  │                  │                                    │        │恩平要他就│        ║    ║
║      │        │                  │                  │                                    │        │給我了，沒│        ║    ║
║      │        │                  │                  │                                    │        │有金錢交易│        ║    ║
║      │        │                  │                  │                                    │        │，巳○○有│        ║    ║
║      │        │                  │                  │                                    │        │時會叫李庚│        ║    ║
║      │        │                  │                  │                                    │        │展拿給我。│        ║    ║
║      │        │                  │                  │                                    │        │（本院卷一│        ║    ║
║      │        │                  │                  │                                    │        │第139頁） │        ║    ║
╟───┼────┼─────────┼─────────┼──────────────────┼────┼─────┤        ╟──╢
║960607│05:53:00│0000000000宙○○  │0000000000巳○○  │（A）恩平你在家嗎？                 │同上卷第│我怕巳○○│        ║    ║
║      │        │                  │                  │（B）我不在，「阿勇」在啊           │126頁   │不給我就說│        ║    ║
║      │        │                  │                  │（A）我朋友要調軟的1張              │        │是朋友要的│        ║    ║
║      │        │                  │                  │（B）好啦！你打給「阿勇」           │        │，其實是我│        ║    ║
║      │        │                  │                  │                                    │        │自己本身要│        ║    ║
║      │        │                  │                  │                                    │        │用，軟的是│        ║    ║
║      │        │                  │                  │                                    │        │海洛因，1 │        ║    ║
║      │        │                  │                  │                                    │        │張1 千元。│        ║    ║
║      │        │                  │                  │                                    │        │沒有拿到，│        ║    ║
║      │        │                  │                  │                                    │        │巳○○說他│        ║    ║
║      │        │                  │                  │                                    │        │身上沒有（│        ║    ║
║      │        │                  │                  │                                    │        │本院卷四第│        ║    ║
║      │        │                  │                  │                                    │        │110 頁反面│        ║    ║
║      │        │                  │                  │                                    │        │）        │        ║    ║
║      ├────┼─────────┼─────────┼──────────────────┼────┼─────┤        ╟──╢
║      │12:09:52│0000000000宙○○  │0000000000己○○  │（A）恩平                           │同上卷第│是1 個女的│        ║四(十三)║
║      │        │                  │                  │（B）在睡覺                         │126頁（ │，她沒有說│        ║    ║
║      │        │                  │                  │（A）有人要拿大陸妹1張              │勘驗如本│她是誰，因│        ║    ║
║      │        │                  │                  │（B）好啦                           │院卷一第│為她會去幫│        ║    ║
║      │        │                  │                  │（A）我電話不方便那個，等一下二姊拿 │251 頁）│我問，電話│        ║    ║
║      │        │                  │                  │     錢過去順便拿                   │        │號碼是找蘇│        ║    ║
║      │        │                  │                  │（B）我跟「阿勇」說                 │        │恩平，可能│        ║    ║
║      │        │                  │                  │（A）好                             │        │是巳○○身│        ║    ║
║      │        │                  │                  │                                    │        │邊的誰幫他│        ║    ║
║      │        │                  │                  │                                    │        │接的，我就│        ║    ║
║      │        │                  │                  │                                    │        │直接問她。│        ║    ║
║      │        │                  │                  │                                    │        │大陸妹是海│        ║    ║
║      │        │                  │                  │                                    │        │洛因。當天│        ║    ║
║      │        │                  │                  │                                    │        │有拿到，他│        ║    ║
║      │        │                  │                  │                                    │        │沒有收錢。│        ║    ║
║      │        │                  │                  │                                    │        │（本院卷四│        ║    ║
║      │        │                  │                  │                                    │        │第110 頁反│        ║    ║
║      │        │                  │                  │                                    │        │面）      │        ║    ║
╟───┼────┼─────────┼─────────┼──────────────────┼────┼─────┤        ╟──╢
║960622│01:47:47│0000000000宙○○  │0000000000巳○○  │（A）喂，恩平，要1張                │同上卷第│這一通我不│        ║    ║
║      │        │                  │                  │（B）我不在，我人在通化街，我姊不是 │134頁   │清楚，我不│        ║    ║
║      │        │                  │                  │     在嗎？可是我東西都帶出來，我不 │        │記得我打過│        ║    ║
║      │        │                  │                  │     知道家裡有沒有放，你去找我姊姊 │        │這通電話，│        ║    ║
║      │        │                  │                  │     拿。                           │        │我電話有時│        ║    ║
║      │        │                  │                  │（A）好，我去找看看                 │        │會借給別人│        ║    ║
║      │        │                  │                  │                                    │        │。（本院卷│        ║    ║
║      │        │                  │                  │                                    │        │四第111 頁│        ║    ║
║      │        │                  │                  │                                    │        │）        │        ║    ║
╟───┼────┼─────────┼─────────┼──────────────────┼────┼─────┤        ╟──╢
║960624│01:13:58│0000000000宙○○  │0000000000己○○  │（A）你們睡了嗎？                   │同上卷第│應該是他女│        ║四(十四)║
║      │        │                  │                  │（B）還沒                           │136 頁（│友跟我講話│        ║    ║
║      │        │                  │                  │（A）我能不能先過去拿「弟弟」？     │勘驗如本│，我沒看過│        ║    ║
║      │        │                  │                  │（B）好，現在馬上過來嗎？           │院卷一第│他女友。弟│        ║    ║
║      │        │                  │                  │（A）對，那「妹妹」你們那邊還有嗎？ │251 頁反│弟是安非他│        ║    ║
║      │        │                  │                  │（B）等一下喔（問旁人：「女生」、「 │面至第  │命，妹妹是│        ║    ║
║      │        │                  │                  │     妹妹」還有嗎？）               │252頁） │海洛因。當│        ║    ║
║      │        │                  │                  │（A）我現在過去                     │        │天拿的不多│        ║    ║
║      │        │                  │                  │（B）好，你等一下（問旁人：你現在有 │        │，在巳○○│        ║    ║
║      │        │                  │                  │     要出去送嗎？姊夫現在要過來）你 │        │住處使用，│        ║    ║
║      │        │                  │                  │     現在過來沒關係，他出去送。     │        │安非他命、│        ║    ║
║      │        │                  │                  │（A）好                             │        │海洛因都有│        ║    ║
║      │        │                  │                  │                                    │        │使用，都是│        ║    ║
║      │        │                  │                  │                                    │        │1 張。（本│        ║    ║
║      │        │                  │                  │                                    │        │院卷四第11│        ║    ║
║      │        │                  │                  │                                    │        │1 頁）    │        ║    ║
║      ├────┼─────────┼─────────┼──────────────────┼────┼─────┤        ║    ║
║      │01:42:02│0000000000Ｔ○○  │0000000000        │（A）恩平呢？                       │同上卷第│跟巳○○住│        ║    ║
║      │        │                  │（B）己○○       │（B）等一下喔，姊夫不是說要來嗎怎麼 │136 頁（│在一起的女│        ║    ║
║      │        │                  │（C）巳○○       │     沒來？（把電話交給巳○○）     │勘驗如本│生是己○○│        ║    ║
║      │        │                  │                  │（C）姊姊                           │院卷一第│。我當天好│        ║    ║
║      │        │                  │                  │（A）剛剛你姊夫有打給你嗎？         │251 頁反│像是跟蘇平│        ║    ║
║      │        │                  │                  │（C）有啊                           │面至第25│講話，我忘│        ║    ║
║      │        │                  │                  │（A）然後呢？                       │2頁）   │記那天是跟│        ║    ║
║      │        │                  │                  │（C）他問說還有「女生」 嗎？        │        │巳○○還是│        ║    ║
║      │        │                  │                  │（A）然後呢？                       │        │跟己○○講│        ║    ║
║      │        │                  │                  │（C）我就說好像還有一點點，還是快沒 │        │。（本院卷│        ║    ║
║      │        │                  │                  │     有啦，然後他說要過來           │        │四第14頁）│        ║    ║
║      │        │                  │                  │（A）他現在想要做這個，他可能是說明 │        │          │        ║    ║
║      │        │                  │                  │     天你不在，他要幫你送           │        │          │        ║    ║
║      │        │                  │                  │（C）我知道啊，他想要做做看是不是？ │        │          │        ║    ║
║      │        │                  │                  │     萬一做一天被抓怎麼辦？姊夫打進 │        │          │        ║    ║
║      │        │                  │                  │     來了，我接他電話               │        │          │        ║    ║
║      │        │                  │                  │（A）好啦...那你跟他講好            │        │          │        ║    ║
║      │        │                  │                  │（C）嗯                             │        │          │        ║    ║
╠═══╪════╪═════════╪═════════╪══════════════════╪════╪═════╪════╬══╣
║960603│23:16:53│0000000000酉○○【│0000000000巳○○  │（A）上次那個用了會睡覺             │同上卷第│96年5 、6 │巳○○：║四(三)║
║      │        │申登人戊○○】    │                  │（B）是有味道的嗎                   │116頁   │月間，我有│我曾經幫║    ║
║      │        │                  │                  │（A）不知道，反正會睡覺             │        │和酉○○前│酉○○約║    ║
║      │        │                  │                  │（B）應該不會吧，我知道有些用了頭會 │        │往恩平住所│藥頭來我║    ║
║      │        │                  │                  │     痛                             │        │在臺北縣中│家1 次，║    ║
║      │        │                  │                  │（A）好啦                           │        │和市○○路│還有1 次║    ║
║      │        │                  │                  │（B）到了打給我                     │        │一帶，吳宇│是我請姊║    ║
║      ├────┼─────────┼─────────┼──────────────────┼────┤舜以新臺幣│夫拿安非║    ║
║      │23:29:14│0000000000酉○○【│0000000000巳○○  │（A）我要到了                       │同上卷第│2500元向他│他命給他║    ║
║      │        │申登人戊○○】    │                  │（B）ㄟ                             │116頁   │購買安非他│，那時我║    ║
║      │        │                  │                  │（A）我要1個                        │        │命1 克。約│人在南部║    ║
║      │        │                  │                  │（B）好                             │        │2 、3 次，│，我沒有║    ║
║      │        │                  │                  │                                    │        │酉○○以我│收錢，我║    ║
║      │        │                  │                  │                                    │        │的行動電話│不知道我║    ║
║      │        │                  │                  │                                    │        │000000000 │姊夫有跟║    ║
║      │        │                  │                  │                                    │        │或酉○○之│他收錢（║    ║
║      │        │                  │                  │                                    │        │電話096838│本院卷六║    ║
║      │        │                  │                  │                                    │        │8580撥打恩│第12頁）║    ║
║      │        │                  │                  │                                    │        │平電話聯絡│。      ║    ║
║      │        │                  │                  │                                    │        │購毒之事。│        ║    ║
║      │        │                  │                  │                                    │        │。（本院卷│        ║    ║
║      │        │                  │                  │                                    │        │二第114 頁│        ║    ║
║      │        │                  │                  │                                    │        │）酉○○會│        ║    ║
║      │        │                  │                  │                                    │        │有我的手機│        ║    ║
║      │        │                  │                  │                                    │        │打電話給別│        ║    ║
║      │        │                  │                  │                                    │        │人，098729│        ║    ║
║      │        │                  │                  │                                    │        │1417還有09│        ║    ║
║      │        │                  │                  │                                    │        │00000000（│        ║    ║
║      │        │                  │                  │                                    │        │本院卷二第│        ║    ║
║      │        │                  │                  │                                    │        │174 頁）  │        ║    ║
╟───┼────┼─────────┼─────────┼──────────────────┼────┼─────┤        ╟──╢
║960711│10:57:56│0000000000巳○○  │0000000000酉○○  │（B）我4點多去找你拿                │同上卷第│96年8 、9 │        ║四(八)║
║      │        │                  │                  │（A）那你有多少可以放，我直接給你   │188頁   │月向巳○○│        ║    ║
║      │        │                  │                  │                                    │        │買安非他命│        ║    ║
║      │        │                  │                  │                                    │        │2 次，買1 │        ║    ║
║      │        │                  │                  │                                    │        │公克2 千5 │        ║    ║
║      │        │                  │                  │                                    │        │百元，1 次│        ║    ║
║      │        │                  │                  │                                    │        │在巳○○住│        ║    ║
║      │        │                  │                  │                                    │        │處、1 次在│        ║    ║
║      │        │                  │                  │                                    │        │景平路上中│        ║    ║
║      │        │                  │                  │                                    │        │華電信。有│        ║    ║
║      │        │                  │                  │                                    │        │時己○○會│        ║    ║
║      │        │                  │                  │                                    │        │接電話，我│        ║    ║
║      │        │                  │                  │                                    │        │會請她轉告│        ║    ║
║      │        │                  │                  │                                    │        │巳○○，我│        ║    ║
║      │        │                  │                  │                                    │        │跟她沒有在│        ║    ║
║      │        │                  │                  │                                    │        │電話中講過│        ║    ║
║      │        │                  │                  │                                    │        │毒品。這兩│        ║    ║
║      │        │                  │                  │                                    │        │通電話是內│        ║    ║
║      │        │                  │                  │                                    │        │容是我講的│        ║    ║
║      │        │                  │                  │                                    │        │，我去找蘇│        ║    ║
║      │        │                  │                  │                                    │        │恩平拿安非│        ║    ║
║      │        │                  │                  │                                    │        │他命，拿1 │        ║    ║
║      │        │                  │                  │                                    │        │個就是1 克│        ║    ║
║      │        │                  │                  │                                    │        │，第1 次蘇│        ║    ║
║      │        │                  │                  │                                    │        │恩平請他朋│        ║    ║
║      │        │                  │                  │                                    │        │友阿宏把東│        ║    ║
║      │        │                  │                  │                                    │        │西送過來，│        ║    ║
║      │        │                  │                  │                                    │        │我把錢交給│        ║    ║
║      │        │                  │                  │                                    │        │他朋友，蘇│        ║    ║
║      │        │                  │                  │                                    │        │恩平在場；│        ║    ║
║      │        │                  │                  │                                    │        │第2 次是蘇│        ║    ║
║      │        │                  │                  │                                    │        │恩平姊夫拿│        ║    ║
║      │        │                  │                  │                                    │        │來給到中華│        ║    ║
║      │        │                  │                  │                                    │        │電信給我，│        ║    ║
║      │        │                  │                  │                                    │        │錢交給他姊│        ║    ║
║      │        │                  │                  │                                    │        │夫，他姊夫│        ║    ║
║      │        │                  │                  │                                    │        │給我1 克。│        ║    ║
║      │        │                  │                  │                                    │        │（本院卷四│        ║    ║
║      │        │                  │                  │                                    │        │第6 頁至第│        ║    ║
║      │        │                  │                  │                                    │        │8 頁反面）│        ║    ║
║      │        │                  │                  │                                    │        │向恩平購買│        ║    ║
║      │        │                  │                  │                                    │        │安非他命共│        ║    ║
║      │        │                  │                  │                                    │        │3 至4 次左│        ║    ║
║      │        │                  │                  │                                    │        │右，戊○○│        ║    ║
║      │        │                  │                  │                                    │        │有和我一起│        ║    ║
║      │        │                  │                  │                                    │        │前往購買過│        ║    ║
║      │        │                  │                  │                                    │        │。（本院卷│        ║    ║
║      │        │                  │                  │                                    │        │一第233 頁│        ║    ║
║      │        │                  │                  │                                    │        │反面）    │        ║    ║
║      │        │                  │                  │                                    │        │          │        ║    ║
║      │        │                  │                  │                                    │        │宙○○：那│        ║    ║
║      │        │                  │                  │                                    │        │時巳○○人│        ║    ║
║      │        │                  │                  │                                    │        │在嘉義，打│        ║    ║
║      │        │                  │                  │                                    │        │電話給我叫│        ║    ║
║      │        │                  │                  │                                    │        │我拿自己的│        ║    ║
║      │        │                  │                  │                                    │        │安非他命先│        ║    ║
║      │        │                  │                  │                                    │        │給酉○○，│        ║    ║
║      │        │                  │                  │                                    │        │送到中華電│        ║    ║
║      │        │                  │                  │                                    │        │信收本錢2 │        ║    ║
║      │        │                  │                  │                                    │        │千5 （本院│        ║    ║
║      │        │                  │                  │                                    │        │卷四第112 │        ║    ║
║      │        │                  │                  │                                    │        │頁）      │        ║    ║
╠═══╪════╪═════════╪═════════╪══════════════════╪════╪═════╪════╫──╢
║960604│01:50:38│0000000000「文華」│0000000000巳○○  │（B）那個怎麼了？                   │同上卷第│0000000000│巳○○：║    ║
║      │        │【申登人Ｒ○○】  │                  │（A）還有180斤左右，你要不要？      │116至117│是我十年前│不記得（║    ║
║      │        │                  │                  │（B）剩180                          │頁      │辦的易付卡│本院卷六║    ║
║      │        │                  │                  │（A）對啦                           │        │，我用了半│第12頁）║    ║
║      │        │                  │                  │（B）要，你幫我聯絡一下             │        │年左右就沒│        ║    ║
║      │        │                  │                  │（A）你在哪裡                       │        │使用，後來│        ║    ║
║      │        │                  │                  │（B）我在中和，聯絡一下             │        │手機掉了我│        ║    ║
║      ├────┼─────────┼─────────┼──────────────────┼────┤想說那是易│        ║    ║
║      │01:52:48│0000000000「文華」│0000000000巳○○  │（A）你有車？                       │同上卷第│付卡就沒去│        ║    ║
║      │        │【申登人Ｒ○○】  │                  │（B）現在沒有                       │116至117│申報遺失，│        ║    ║
║      │        │                  │                  │（A）要過去板橋拿                   │頁      │因為易付卡│        ║    ║
║      │        │                  │                  │（B）你要過去板橋拿？               │        │打到沒有錢│        ║    ║
║      │        │                  │                  │（A）是啊                           │        │就沒有用，│        ║    ║
║      │        │                  │                  │（B）我沒有車但是我在中和，不然你坐 │        │而且我後來│        ║    ║
║      │        │                  │                  │     計程車過去板橋拿，回來我等你， │        │有辦      │        ║    ║
║      │        │                  │                  │     我出一半計程車錢，這樣子你有沒 │        │0000000000│        ║    ║
║      │        │                  │                  │     有賺？                         │        │和信的門號│        ║    ║
║      │        │                  │                  │（A）那個沒有關係啦                 │        │我想說月租│        ║    ║
║      ├────┼─────────┼─────────┼──────────────────┼────┤的比較便宜│        ║    ║
║      │02:12:19│0000000000「文華」│0000000000巳○○  │（A）恩平你可以跟我一起去嗎？       │同上卷第│。我沒有停│        ║    ║
║      │        │【申登人Ｒ○○】  │                  │（B）怎麼說                         │116頁117│掉這號碼有│        ║    ║
║      │        │                  │                  │（A）這樣子我錢的部分比較好處理     │頁      │繼續儲值的│        ║    ║
║      │        │                  │                  │（B）我叫「阿勇」跟你一起去         │        │話就可以繼│        ║    ║
║      │        │                  │                  │（A）可以                           │        │續打，我當│        ║    ║
║      │        │                  │                  │（B）你在哪裡                       │        │初認為他只│        ║    ║
║      │        │                  │                  │（A）我家這裡，木柵啊               │        │是易付卡，│        ║    ║
║      │        │                  │                  │（B）現在要出發了嗎？               │        │正常的人如│        ║    ║
║      │        │                  │                  │（A）等一下就出發了，你在中和哪裡   │        │果把餘額打│        ║    ║
║      │        │                  │                  │（B）南勢角好樂迪這裡               │        │完就會丟掉│        ║    ║
║      │        │                  │                  │（A）我到了打給你                   │        │只會使用手│        ║    ║
║      │        │                  │                  │（B）這樣子總共多少錢？             │        │機，不像有│        ║    ║
║      │        │                  │                  │（A）180×180                       │        │月租費。我│        ║    ║
║      │        │                  │                  │（B）好                             │        │沒有使用毒│        ║    ║
╟───┼────┼─────────┼─────────┼──────────────────┼────┤品。（提示│        ║    ║
║960607│04:39:23│0000000000「文華」│0000000000巳○○  │（A）你現在那邊有嗎？               │同上卷第│警聲搜1694│        ║    ║
║      │        │【申登人Ｒ○○】  │                  │（B）有啦                           │125至126│卷第116頁 │        ║    ║
║      │        │                  │                  │（A）1個多少？2個多少？             │頁      │、第117頁 │        ║    ║
║      │        │                  │                  │（B）1個28、2個5、3個一樣75、4個9000│        │、第125頁 │        ║    ║
║      │        │                  │                  │     好不好？                       │        │）我沒有打│        ║    ║
║      │        │                  │                  │（A）先幫我拿1個，我身上錢不夠      │        │這通電話，│        ║    ║
║      │        │                  │                  │（B）上次那個衣服還不錯             │        │對方那個號│        ║    ║
║      │        │                  │                  │（A）真的嗎？                       │        │碼我從來沒│        ║    ║
║      │        │                  │                  │（B）上次要我幫忙拿的人，他們都是小 │        │有看過。而│        ║    ║
║      │        │                  │                  │     玩而已                         │        │且我      │        ║    ║
║      │        │                  │                  │（A）這個還有？                     │        │0000000000│        ║    ║
║      │        │                  │                  │（B）這是我妹要的他們也沒錢，如果拿 │        │這支號碼也│        ║    ║
║      │        │                  │                  │     30-50也是這種價錢嗎？          │        │很久沒有用│        ║    ║
║      │        │                  │                  │（A）我盡量幫你們喬到這種價錢，1顆我│        │。文華這個│        ║    ║
║      │        │                  │                  │     賺5元                          │        │人我有聽過│        ║    ║
║      │        │                  │                  │（B）該賺的還是要賺                 │        │，好像是木│        ║    ║
║      │        │                  │                  │（A）你現在在哪裡？                 │        │柵的人，但│        ║    ║
║      │        │                  │                  │（B）在外面，沒關係，你到了我會叫「 │        │我不認識他│        ║    ║
║      │        │                  │                  │     阿勇」拿下去，你到了直接打「阿 │        │，我們自己│        ║    ║
║      │        │                  │                  │     勇」電話，我會跟他講           │        │在新店有檳│        ║    ║
║      │        │                  │                  │（A）25沒辦法嗎？                   │        │榔攤，文華│        ║    ║
║      │        │                  │                  │（B）好啦！我們互相                 │        │好像是那裡│        ║    ║
║      │        │                  │                  │                                    │        │的混混，姓│        ║    ║
║      │        │                  │                  │                                    │        │什麼我就不│        ║    ║
║      │        │                  │                  │                                    │        │知道，我有│        ║    ║
║      │        │                  │                  │                                    │        │聽過好像是│        ║    ║
║      │        │                  │                  │                                    │        │社區的孩子│        ║    ║
║      │        │                  │                  │                                    │        │。我們在興│        ║    ║
║      │        │                  │                  │                                    │        │隆路、木柵│        ║    ║
║      │        │                  │                  │                                    │        │路交叉口那│        ║    ║
║      │        │                  │                  │                                    │        │邊有一個雙│        ║    ║
║      │        │                  │                  │                                    │        │口組檳榔攤│        ║    ║
║      │        │                  │                  │                                    │        │。因為我們│        ║    ║
║      │        │                  │                  │                                    │        │檳榔攤在木│        ║    ║
║      │        │                  │                  │                                    │        │柵路、興隆│        ║    ║
║      │        │                  │                  │                                    │        │路那邊，我│        ║    ║
║      │        │                  │                  │                                    │        │們有請小姐│        ║    ║
║      │        │                  │                  │                                    │        │，就有聽人│        ║    ║
║      │        │                  │                  │                                    │        │家講過這個│        ║    ║
║      │        │                  │                  │                                    │        │名字，沒有│        ║    ║
║      │        │                  │                  │                                    │        │見過人。（│        ║    ║
║      │        │                  │                  │                                    │        │本院卷四第│        ║    ║
║      │        │                  │                  │                                    │        │146頁反面 │        ║    ║
║      │        │                  │                  │                                    │        │至148頁） │        ║    ║
╠═══╪════╪═════════╪═════════╪══════════════════╪════╪═════╪════╣    ║
║960604│11:21:48│0000000000「白虎」│0000000000巳○○  │（A）恩平！我白虎！                 │同上卷第│（未到）  │巳○○：║    ║
║      │        │【申登人林逸涵】  │                  │（B）ㄟ                             │86頁    │          │認識「白║    ║
║      │        │                  │                  │（A）我要1張可以嗎                  │        │          │虎」，不║    ║
║      │        │                  │                  │（B）可以，你在哪裡                 │        │          │知道他真║    ║
║      │        │                  │                  │（A）我在北二高                     │        │          │名，有一║    ║
║      │        │                  │                  │（B）你知道到哪裡嗎                 │        │          │起吸過毒║    ║
║      │        │                  │                  │（A）在中華電信？                   │        │          │，沒有交║    ║
║      │        │                  │                  │（B）對                             │        │          │易，他常║    ║
║      │        │                  │                  │                                    │        │          │打電話來║    ║
║      │        │                  │                  │                                    │        │          │叫我幫他║    ║
║      │        │                  │                  │                                    │        │          │拿毒品，║    ║
║      │        │                  │                  │                                    │        │          │沒有真正║    ║
║      │        │                  │                  │                                    │        │          │實施過，║    ║
║      │        │                  │                  │                                    │        │          │因為他沒║    ║
║      │        │                  │                  │                                    │        │          │有錢。（║    ║
║      │        │                  │                  │                                    │        │          │本院卷六║    ║
║      │        │                  │                  │                                    │        │          │第12頁反║    ║
║      │        │                  │                  │                                    │        │          │面）    ║    ║
╟───┼────┼─────────┼─────────┼──────────────────┼────┼─────┤        ║    ║
║960606│13:56:32│0000000000「白虎」│0000000000巳○○  │（A）恩平！我「白虎」！             │同上卷第│癸○○：09│        ║    ║
║      │        │                  │                  │（B）ㄟ                             │123頁   │00000000、│        ║    ║
║      │        │                  │                  │（A）我先跟你拿1個                  │        │0000000000│        ║    ║
║      │        │                  │                  │（B）先跟我拿，錢ㄟ                 │        │有借給別人│        ║    ║
║      │        │                  │                  │（A）我晚上給你，這是我朋友要的     │        │用過，都是│        ║    ║
║      │        │                  │                  │（B）你朋友要的為什麼晚上給我？     │        │在我運動的│        ║    ║
║      │        │                  │                  │（A）因為我朋友要上班，我送過去給他 │        │地方借人的│        ║    ║
║      │        │                  │                  │（B）錢沒問題吧                     │        │，有時在市│        ║    ║
║      │        │                  │                  │（A）沒問題，那我晚上要回給你3張嗎？│        │場會借給其│        ║    ║
║      │        │                  │                  │（B）不用，給我2500就好             │        │他攤位的人│        ║    ║
║      │        │                  │                  │（A）我現在過去哪裡找你拿？         │        │用一下。我│        ║    ║
║      │        │                  │                  │（B）好樂迪這裡                     │        │的朋友裡面│        ║    ║
║      │        │                  │                  │                                    │        │沒有叫白虎│        ║    ║
║      │        │                  │                  │                                    │        │的。（本院│        ║    ║
║      │        │                  │                  │                                    │        │卷二第175 │        ║    ║
║      │        │                  │                  │                                    │        │頁反面）  │        ║    ║
╠═══╪════╪═════════╪═════════╪══════════════════╪════╪═════╪════╬══╣
║960604│20:26:25│0000000000Ｐ○○  │0000000000巳○○  │（A）你現在講電話方便嗎？           │同上卷第│不認識陳志│巳○○：║四(四)║
║      │        │                  │                  │（B）講啊                           │87至88頁│鵬、己○○│認識鄭翔║    ║
║      │        │                  │                  │（A）我跟你拿上次那個一樣的         │        │。我平常都│舶，沒有║    ║
║      │        │                  │                  │（B）哪個？                         │        │跟朋友阿明│毒品往來║    ║
║      │        │                  │                  │（A）就是有味道那個                 │        │買安非他命│，我叫鄭║    ║
║      │        │                  │                  │（B）有味道跟沒味道都有，但是價格不 │        │，找不到朋│翔舶大胖║    ║
║      │        │                  │                  │     一樣                           │        │友的話才找│（台語）║    ║
║      │        │                  │                  │（A）價格不一樣？                   │        │巳○○合資│。（本院║    ║
║      │        │                  │                  │（B）等一下我打給你                 │        │買。應該有│卷六第13║    ║
║      ├────┼─────────┼─────────┼──────────────────┼────┤4 、5 次。│頁反面）║    ║
║      │20:35:01│0000000000Ｐ○○  │0000000000巳○○  │（A）那個怎麼算，不要有味道的       │同上卷第│大概2 、3 │        ║    ║
║      │        │                  │                  │（B）沒味道的要2800                 │87至88頁│千元。0989│        ║    ║
║      │        │                  │                  │（A）我不是要拿1個                  │        │413752可能│        ║    ║
║      │        │                  │                  │（B）那要怎樣                       │        │是我自己申│        ║    ║
║      │        │                  │                  │（A）如果有現金的話，可能拿1500或2張│        │請但我忘記│        ║    ║
║      │        │                  │                  │（B）看怎樣打給我                   │        │了，我電話│        ║    ║
║      │        │                  │                  │（A）好啦                           │        │一直在換。│        ║    ║
║      ├────┼─────────┼─────────┼──────────────────┼────┤有住過土城│        ║    ║
║      │21:32:57│0000000000Ｐ○○  │0000000000巳○○  │（A）恩平！1個！                    │同上卷第│市○○○路│        ║    ║
║      │        │                  │                  │（B）你多久會到                     │87至88頁│。00000000│        ║    ║
║      │        │                  │                  │（A）我在連城路                     │        │是爺爺家電│        ║    ║
║      │        │                  │                  │（B）直接過來嗎                     │        │話。監聽譯│        ║    ║
║      │        │                  │                  │（A）對啊，跟你商量一下，有沒有多1顆│        │文可能是我│        ║    ║
║      │        │                  │                  │     球？                           │        │自己講過的│        ║    ║
║      │        │                  │                  │（B）我看一下，有的話再拿給你       │        │話是我忘記│        ║    ║
║      │        │                  │                  │（A）我哥要的                       │        │了。戌○○│        ║    ║
║      │        │                  │                  │（B）我到了打給你，好樂迪           │        │說我跟他借│        ║    ║
║      │        │                  │                  │（A）對啦！一樣。                   │        │過5 、6 次│        ║    ║
║      │        │                  │                  │                                    │        │電話、住在│        ║    ║
║      │        │                  │                  │                                    │        │如意街、72│        ║    ║
║      │        │                  │                  │                                    │        │年次、有09│        ║    ║
║      │        │                  │                  │                                    │        │17開頭手機│        ║    ║
║      │        │                  │                  │                                    │        │都正確，但│        ║    ║
║      │        │                  │                  │                                    │        │我不叫大胖│        ║    ║
║      │        │                  │                  │                                    │        │（見本院卷│        ║    ║
║      │        │                  │                  │                                    │        │六第3 至8 │        ║    ║
║      │        │                  │                  │                                    │        │頁）。    │        ║    ║
╟───┼────┼─────────┼─────────┼──────────────────┼────┼─────┤        ╟──╢
║960622│17:20:47│0000000000Ｐ○○（│0000000000        │（B）喂                             │同上卷第│丙○○：  │        ║四(五)║
║      │        │綽號「大胖」）【申│（B）己○○       │（A）恩平呢？                       │132至133│我有辦壹支│        ║    ║
║      │        │登人丙○○】      │（C）巳○○       │（B）你哪位？                       │頁（勘驗│給我哥哥用│        ║    ║
║      │        │                  │                  │（A）我大胖（台語）                 │如本院卷│，0955開頭│        ║    ║
║      │        │                  │                  │（B）大胖仔，開門                   │一第260 │的，全部號│        ║    ║
║      │        │                  │                  │（C）喂                             │頁）    │碼不記得了│        ║    ║
║      │        │                  │                  │（A）我錢晚上再拿給你               │        │，是去年8 │        ║    ║
║      │        │                  │                  │（C）又來這招                       │        │、9月辦的 │        ║    ║
║      │        │                  │                  │（A）等一下我朋友要拿，有嗎？       │        │，到現在都│        ║    ║
║      │        │                  │                  │（C）有啊，你要還是你朋友要？       │        │還是他在用│        ║    ║
║      │        │                  │                  │（A）真的我朋友要，不是我要的，拿15 │        │。我哥哥高│        ║    ║
║      │        │                  │                  │     啊                             │        │高的、胖的│        ║    ║
║      │        │                  │                  │（C）你晚上有錢給我嗎？不是給我之後 │        │，叫戌○○│        ║    ║
║      │        │                  │                  │     還要差喔？                     │        │。給我哥哥│        ║    ║
║      │        │                  │                  │（A）我過去哪裡找你？               │        │高高的、胖│        ║    ║
║      │        │                  │                  │（C）一樣啊                         │        │的，叫吳威│        ║    ║
║      │        │                  │                  │（A）一樣喔？好，bye                │        │德。給我哥│        ║    ║
║      ├────┼─────────┼─────────┼──────────────────┼────┤哥用的是09│        ║    ║
║      │17:30:59│0000000000Ｐ○○（│0000000000        │（A）恩平呢？                       │同上卷第│00000000這│        ║    ║
║      │        │綽號「大胖」）【申│（B）己○○       │（B）好                             │132至133│支電話。（│        ║    ║
║      │        │登人丙○○】      │（C）巳○○       │（C）喂？                           │頁      │本院卷二第│        ║    ║
║      │        │                  │                  │（A）恩平，商量一下好嗎？我朋友不是 │        │176頁至176│        ║    ║
║      │        │                  │                  │     要拿15嗎，還有1個要拿1000元，我│        │頁反面 ） │        ║    ║
║      │        │                  │                  │     先拿1500元給你，你先拿1個給我，│        │          │        ║    ║
║      │        │                  │                  │     我再拿1000元給你               │        │戌○○：  │        ║    ║
║      │        │                  │                  │（C）好啊                           │        │我打線上遊│        ║    ║
║      ├────┼─────────┼─────────┼──────────────────┼────┤戲時認識蘇│        ║    ║
║      │17:37:14│0000000000Ｐ○○（│0000000000己○○  │（A）恩平呢？                       │同上卷第│恩平，大概│        ║    ║
║      │        │綽號「大胖」）【申│                  │（B）他在沖澡                       │132至133│幾個月，去│        ║    ║
║      │        │登人丙○○】      │                  │（A）我已經快到了                   │頁      │年三月份認│        ║    ║
║      │        │                  │                  │（B）他很快，你等他一下             │        │識。我沒有│        ║    ║
║      │        │                  │                  │（A）你跟他說我在中華電信，快一點   │        │綽號。0955│        ║    ║
║      │        │                  │                  │（B）好                             │        │524987手機│        ║    ║
║      ├────┼─────────┼─────────┼──────────────────┼────┤號碼，    │        ║    ║
║      │17:40:17│0000000000Ｐ○○（│0000000000巳○○  │（A）喂，恩平喔，你等一下下來這邊多 │同上卷第│我在使用的│        ║    ║
║      │        │綽號「大胖」）【申│                  │     拿1個袋子給我好不好？          │132至133│，登記我妹│        ║    ║
║      │        │登人丙○○】      │                  │（B）好                             │頁      │妹的名字，│        ║    ║
║      │        │                  │                  │                                    │        │是我妹妹多│        ║    ║
║      │        │                  │                  │                                    │        │辦的手機。│        ║    ║
║      │        │                  │                  │                                    │        │我沒有使用│        ║    ║
║      │        │                  │                  │                                    │        │過毒品。我│        ║    ║
║      │        │                  │                  │                                    │        │有用這支電│        ║    ║
║      │        │                  │                  │                                    │        │話打給蘇恩│        ║    ║
║      │        │                  │                  │                                    │        │平，都談論│        ║    ║
║      │        │                  │                  │                                    │        │網路遊戲，│        ║    ║
║      │        │                  │                  │                                    │        │戲谷。（提│        ║    ║
║      │        │                  │                  │                                    │        │示96警聲搜│        ║    ║
║      │        │                  │                  │                                    │        │字第1694號│        ║    ║
║      │        │                  │                  │                                    │        │卷第132頁 │        ║    ║
║      │        │                  │                  │                                    │        │最後一則）│        ║    ║
║      │        │                  │                  │                                    │        │0000000000│        ║    ║
║      │        │                  │                  │                                    │        │電話是我的│        ║    ║
║      │        │                  │                  │                                    │        │，96年6月 │        ║    ║
║      │        │                  │                  │                                    │        │22日下午5 │        ║    ║
║      │        │                  │                  │                                    │        │時的大胖不│        ║    ║
║      │        │                  │                  │                                    │        │是我，大胖│        ║    ║
║      │        │                  │                  │                                    │        │是一個叫鄭│        ║    ║
║      │        │                  │                  │                                    │        │文均（不知│        ║    ║
║      │        │                  │                  │                                    │        │道那個均）│        ║    ║
║      │        │                  │                  │                                    │        │，他跑來跟│        ║    ║
║      │        │                  │                  │                                    │        │我借電話。│        ║    ║
║      │        │                  │                  │                                    │        │（本院卷四│        ║    ║
║      │        │                  │                  │                                    │        │第113頁反 │        ║    ║
║      │        │                  │                  │                                    │        │面至114頁 │        ║    ║
║      │        │                  │                  │                                    │        │反面）    │        ║    ║
╠═══╪════╪═════════╪═════════╪══════════════════╪════╪═════╪════╬══╣
║960605│01:13:30│0000000000【申登人│（B）0000000000 不│（A）你那邊有沒有「阿勇」用的那種？ │同上卷第│我有使用手│巳○○：║    ║
║      │        │Ｈ○○】          │     詳女聲       │（B）硬的嗎？                       │88至89頁│機，      │認識陳嘉║    ║
║      │        │                  │（C）巳○○       │（A）對啊                           │（勘驗如│0000000000│君，沒有║    ║
║      │        │                  │                  │（B）為什麼沒有                     │本院卷一│。        │毒品往來║    ║
║      │        │                  │                  │（A）1克多少？                      │第250 頁│0000000000│（本院卷║    ║
║      │        │                  │                  │（B）誰要的？                       │至反面）│電話我退掉│六第12頁║    ║
║      │        │                  │                  │（A）我朋友                         │        │了，退掉之│反面），║    ║
║      │        │                  │                  │（B）1克3000                        │        │前是我的名│不認識孟║    ║
║      │        │                  │                  │（A）（跟旁人說：3）我再打給你      │        │字但不是我│家齊、周║    ║
║      │        │                  │                  │（B）你要多少？                     │        │在用。是朋│憶萱（本║    ║
║      │        │                  │                  │（C）（旁聲）我來跟他講             │        │友在用，孟│院卷六第║    ║
║      │        │                  │                  │（A）你那邊東西怎麼算？             │        │家齊。我自│15頁反面║    ║
║      │        │                  │                  │（C）看你拿多少                     │        │己沒有用過│）。    ║    ║
║      │        │                  │                  │（A）我都1 克1 克拿，我跟人家拿22或2│        │這支電話，│        ║    ║
║      │        │                  │                  │     5                              │        │從來沒有，│        ║    ║
║      │        │                  │                  │（C）25可以                         │        │我辦這支電│        ║    ║
║      │        │                  │                  │（A）可以的話就合作一下             │        │話是因為我│        ║    ║
║      │        │                  │                  │（C）好啦，22我沒辦法               │        │要買手機，│        ║    ║
║      │        │                  │                  │（A）我知道現在22比較少             │        │辦了號碼就│        ║    ║
║      │        │                  │                  │（C）25的話看交情，25如果放出去的話 │        │給孟家齊，│        ║    ║
║      │        │                  │                  │     可以放3 張，你是每天都有在拿嗎 │        │還有一個女│        ║    ║
║      │        │                  │                  │     ？                             │        │的朋友，叫│        ║    ║
║      │        │                  │                  │（A）我現在有藥腳，他每天都會跟我拿 │        │周憶萱。我│        ║    ║
║      │        │                  │                  │（C）如果單純吃的話我是出3 ，每天拿 │        │自己本身有│        ║    ║
║      │        │                  │                  │     算25沒關係                     │        │使用搖頭丸│        ║    ║
║      │        │                  │                  │（A）因為他是酒店的人，已經拿上癮， │        │，其他沒有│        ║    ║
║      │        │                  │                  │     每天都要跟我調，這陣子我會從27 │        │。我沒有找│        ║    ║
║      │        │                  │                  │     漲價3 張，而且最近東西有漲     │        │過巳○○拿│        ║    ║
║      │        │                  │                  │（C）最近東西有漲嗎？沒有，還沒開始 │        │毒品。（提│        ║    ║
║      │        │                  │                  │（A）快了，你那邊有紅豆、綠豆嗎？   │        │示警聲搜16│        ║    ║
║      │        │                  │                  │（C）我們沒有出這個，男生、女生而已 │        │94卷第88頁│        ║    ║
║      │        │                  │                  │（A）你跟他講啊！有需要我會叫他打給 │        │最後一則及│        ║    ║
║      │        │                  │                  │     你                             │        │反面）這通│        ║    ║
║      │        │                  │                  │（C）好，有要的話再說               │        │電話不是我│        ║    ║
║      │        │                  │                  │（A）這支也是我的電話，但是打我舊的 │        │講的，我沒│        ║    ║
║      │        │                  │                  │     那支不要亂講話                 │        │有印象有講│        ║    ║
║      │        │                  │                  │                                    │        │過這種電話│        ║    ║
║      │        │                  │                  │                                    │        │。硬的我有│        ║    ║
║      │        │                  │                  │                                    │        │聽說過是安│        ║    ║
║      │        │                  │                  │                                    │        │非他命。不│        ║    ║
║      │        │                  │                  │                                    │        │知道紅豆、│        ║    ║
║      │        │                  │                  │                                    │        │綠豆是什麼│        ║    ║
║      │        │                  │                  │                                    │        │，不是指搖│        ║    ║
║      │        │                  │                  │                                    │        │頭丸，搖頭│        ║    ║
║      │        │                  │                  │                                    │        │丸一般講E │        ║    ║
║      │        │                  │                  │                                    │        │，沒有別的│        ║    ║
║      │        │                  │                  │                                    │        │了。      │        ║    ║
║      │        │                  │                  │                                    │        │0000000000│        ║    ║
║      │        │                  │                  │                                    │        │去年借給周│        ║    ║
║      │        │                  │                  │                                    │        │憶萱使用，│        ║    ║
║      │        │                  │                  │                                    │        │跟        │        ║    ║
║      │        │                  │                  │                                    │        │0000000000│        ║    ║
║      │        │                  │                  │                                    │        │同時間借的│        ║    ║
║      │        │                  │                  │                                    │        │。有二支同│        ║    ║
║      │        │                  │                  │                                    │        │時借的時候│        ║    ║
║      │        │                  │                  │                                    │        │，就是6、7│        ║    ║
║      │        │                  │                  │                                    │        │月的時候，│        ║    ║
║      │        │                  │                  │                                    │        │那時我手機│        ║    ║
║      │        │                  │                  │                                    │        │放在周憶萱│        ║    ║
║      │        │                  │                  │                                    │        │那邊。（提│        ║    ║
║      │        │                  │                  │                                    │        │示警聲搜  │        ║    ║
║      │        │                  │                  │                                    │        │1694卷第88│        ║    ║
║      │        │                  │                  │                                    │        │頁最後第二│        ║    ║
║      │        │                  │                  │                                    │        │則）不是我│        ║    ║
║      │        │                  │                  │                                    │        │打的，因為│        ║    ║
║      │        │                  │                  │                                    │        │我沒有印象│        ║    ║
║      │        │                  │                  │                                    │        │那個時間有│        ║    ║
║      │        │                  │                  │                                    │        │跟他們講電│        ║    ║
║      │        │                  │                  │                                    │        │話。不是我│        ║    ║
║      │        │                  │                  │                                    │        │打的。我確│        ║    ║
║      │        │                  │                  │                                    │        │定不是我打│        ║    ║
║      │        │                  │                  │                                    │        │的，可能是│        ║    ║
║      │        │                  │                  │                                    │        │我借給朋友│        ║    ║
║      │        │                  │                  │                                    │        │時朋友打的│        ║    ║
║      │        │                  │                  │                                    │        │，周憶萱打│        ║    ║
║      │        │                  │                  │                                    │        │的。我沒有│        ║    ║
║      │        │                  │                  │                                    │        │介紹別人向│        ║    ║
║      │        │                  │                  │                                    │        │巳○○買毒│        ║    ║
║      │        │                  │                  │                                    │        │品。（本院│        ║    ║
║      │        │                  │                  │                                    │        │卷四第144 │        ║    ║
║      │        │                  │                  │                                    │        │至146 頁）│        ║    ║
╠═══╪════╪═════════╪═════════╪══════════════════╪════╪═════╪════╣    ║
║960605│11:06:05│0000000000Ｏ○○【│0000000000巳○○  │（A）恩平！                         │同上卷第│丑○○：  │巳○○：║    ║
║      │        │申登人丑○○】    │                  │（A）ㄟ                             │89頁    │0000000000│認識鄭書║    ║
║      │        │                  │                  │（A）等一下過去找你，拿1張          │        │門號是用我│煒，我帶║    ║
║      │        │                  │                  │（B）好啊                           │        │名字申請。│他去拿毒║    ║
║      │        │                  │                  │（A）「阿勇」在你那裡？             │        │這支門號是│品，我不║    ║
║      │        │                  │                  │（B）對啊，在我這裡                 │        │Ｏ○○在用│記得有沒║    ║
║      │        │                  │                  │（A）等一下叫「阿勇」拿下來給我就好 │        │，是我朋友│有從中獲║    ║
║      │        │                  │                  │（B）好                             │        │，我不知道│利。（本║    ║
║      │        │                  │                  │                                    │        │他住那裡。│院卷六第║    ║
║      │        │                  │                  │                                    │        │（本院卷三│12頁反面║    ║
║      │        │                  │                  │                                    │        │第7頁）   │）      ║    ║
║      │        │                  │                  │                                    │        │Ｏ○○：  │        ║    ║
║      │        │                  │                  │                                    │        │拒絕證言  │        ║    ║
║      │        │                  │                  │                                    │        │（本院卷四│        ║    ║
║      │        │                  │                  │                                    │        │第216頁反 │        ║    ║
║      │        │                  │                  │                                    │        │面）      │        ║    ║
╠═══╪════╪═════════╪═════════╪══════════════════╪════╪═════╪════╣    ║
║960605│18:16:57│0000000000「長腳」│0000000000巳○○  │（A）恩平！我「長腳」！             │同上卷第│          │巳○○：║    ║
║      │        │【申登人黃冠喨】  │                  │（B）ㄟ                             │122頁   │          │一起買海║    ║
║      │        │                  │                  │（A）有沒有？                       │        │          │洛因，41║    ║
║      │        │                  │                  │（B）有，要多少？                   │        │          │就是4 分║    ║
║      │        │                  │                  │（A）拿八一，你不要睡著             │        │          │之1 錢大║    ║
║      │        │                  │                  │（B）不會                           │        │          │約5 、6 ║    ║
║      │        │                  │                  │（A）在哪裡？弄好一點               │        │          │千元，81║    ║
║      │        │                  │                  │（B）好樂迪                         │        │          │就是8 分║    ║
╟───┼────┼─────────┼─────────┼──────────────────┼────┤          │之1 錢大║    ║
║960622│18:16:44│0000000000黃冠喨  │0000000000巳○○  │（A）喂，恩平喔？                   │同上卷第│          │約2 千5 ║    ║
║      │        │                  │                  │（B）嗯                             │133頁   │          │百元或3 ║    ║
║      │        │                  │                  │（A）我現在過去拿                   │        │          │千元（本║    ║
║      │        │                  │                  │（B）好                             │        │          │院卷一第║    ║
║      │        │                  │                  │（A）跟上次一樣嗎？                 │        │          │42頁）。║    ║
║      │        │                  │                  │（B）到新店好嗎？我現在人在新莊     │        │          │        ║    ║
║      │        │                  │                  │（A）就上次那個便利商店那裡嗎？我大 │        │          │        ║    ║
║      │        │                  │                  │     概20分鐘到，那要拿多少？       │        │          │認識黃冠║    ║
║      │        │                  │                  │（B）好，看你要拿多少               │        │          │喨，他綽║    ║
║      │        │                  │                  │（A）拿41好了，要拿好的喔，我到了之 │        │          │號「長腳║    ║
║      │        │                  │                  │     後再打給你                     │        │          │」，沒有║    ║
║      │        │                  │                  │（B）當然是拿好的貨                 │        │          │毒品往來║    ║
║      ├────┼─────────┼─────────┼──────────────────┼────┤          │。（本院║    ║
║      │18:46:30│0000000000黃冠喨  │0000000000巳○○  │（A）我快到了，再5分鐘就到了        │同上卷第│          │卷六第13║    ║
║      │        │                  │                  │（B）到中和景平路了沒？             │133頁   │          │頁）    ║    ║
║      │        │                  │                  │（A）到景平路之後再過好樂迪的電信局 │        │          │        ║    ║
║      │        │                  │                  │     旁邊                           │        │          │        ║    ║
║      │        │                  │                  │（B）好，你在那裡等一下             │        │          │        ║    ║
║      ├────┼─────────┼─────────┼──────────────────┼────┤          │        ║    ║
║      │18:59:04│0000000000黃冠喨  │0000000000巳○○  │（A）哪裡電信局？我沒有看見好樂迪   │同上卷第│          │        ║    ║
║      │        │                  │                  │（B）在景平路157號、153號這裡       │133頁   │          │        ║    ║
╠═══╪════╪═════════╪═════════╪══════════════════╪════╪═════╪════╣    ║
║960606│06:02:27│0000000000「阿宏」│0000000000巳○○  │（A）恩平！我「阿宏」！             │同上卷第│（未到）  │巳○○：║    ║
║      │        │【申登人蔡宗憲】  │                  │（B）ㄟ                             │122頁   │          │認識「阿║    ║
║      │        │                  │                  │（A）先弄1餐來打，我要上班了，現在身│        │          │宏」，我║    ║
║      │        │                  │                  │     上沒錢，下次再算給你           │        │          │跟他買安║    ║
║      │        │                  │                  │（B）好啦，但是我現在不在家裡，你打 │        │          │非他命，║    ║
║      │        │                  │                  │     給「阿勇」                     │        │          │是我的藥║    ║
║      │        │                  │                  │（A）好啦                           │        │          │頭。（本║    ║
╟───┼────┼─────────┼─────────┼──────────────────┼────┤          │院卷六第║    ║
║960713│19:28:53│0000000000巳○○  │0000000000「阿宏」│（A）我叫我朋友拿給你好不好？       │同上卷第│          │13頁）  ║    ║
║      │        │                  │【申登人蔡宗憲】  │（B）在哪裡？                       │192頁   │          │        ║    ║
║      │        │                  │                  │（A）在土城而已，離你比較近         │        │          │        ║    ║
║      │        │                  │                  │（B）那要約在哪裡？                 │        │          │        ║    ║
║      │        │                  │                  │（A）清水那裡，青雲路你知道嗎？     │        │          │        ║    ║
║      │        │                  │                  │（B）不知道                         │        │          │        ║    ║
║      │        │                  │                  │（A）就在法院附近                   │        │          │        ║    ║
║      │        │                  │                  │（B）那我到哪裡？                   │        │          │        ║    ║
║      │        │                  │                  │（A）你到板橋法院那裡               │        │          │        ║    ║
║      │        │                  │                  │（B）他的東西好不好？               │        │          │        ║    ║
║      │        │                  │                  │（A）好，但是東西會少一點點，把81少 │        │          │        ║    ║
║      │        │                  │                  │     一點點，我叫他不要動，東西絕對 │        │          │        ║    ║
║      │        │                  │                  │     比我的好                       │        │          │        ║    ║
║      │        │                  │                  │（B）我拿多少錢給他？               │        │          │        ║    ║
║      │        │                  │                  │（A）81就是3000元，還有給我1500，一 │        │          │        ║    ║
║      │        │                  │                  │     共4500給他就好                 │        │          │        ║    ║
║      │        │                  │                  │（B）那81不能給我少，你要講         │        │          │        ║    ║
║      │        │                  │                  │（A）81是0.45，他會給你0.35         │        │          │        ║    ║
║      │        │                  │                  │（B）差0.1差很多ㄟ                  │        │          │        ║    ║
║      │        │                  │                  │（A）但是他的東西我拿回來還會動到0.5│        │          │        ║    ║
║      │        │                  │                  │     ，而且我東西也會找他拿，他的東 │        │          │        ║    ║
║      │        │                  │                  │     西比較好                       │        │          │        ║    ║
║      │        │                  │                  │（B）好啦，我先跟朋友講一下         │        │          │        ║    ║
║      │        │                  │                  │（A）東西好我才會介紹你去拿         │        │          │        ║    ║
║      │        │                  │                  │（B）好啦                           │        │          │        ║    ║
╠═══╪════╪═════════╪═════════╪══════════════════╪════╪═════╪════╣    ║
║960606│12:13:04│0000000000【申登人│0000000000巳○○  │（A）現在有嗎？                     │同上卷第│拒絕證言  │巳○○：║    ║
║      │        │Ｅ○○】          │                  │（B）晚上才會有，你要多少？         │122頁   │（本院卷四│不認識陳║    ║
║      │        │                  │                  │（A）那個怎麼算？                   │        │第148頁反 │冠伶。（║    ║
║      │        │                  │                  │（B）看你拿幾個？                   │        │面）      │本院卷六║    ║
║      │        │                  │                  │（A）如果拿1個的話？                │        │          │第13頁）║    ║
║      │        │                  │                  │（B）算25                           │        │          │        ║    ║
║      │        │                  │                  │（A）好啦，先向你拿1個看看          │        │          │        ║    ║
║      │        │                  │                  │（B）要晚上才會有                   │        │          │        ║    ║
║      │        │                  │                  │（A）我晚上再打給你                 │        │          │        ║    ║
║      │        │                  │                  │（B）好啦                           │        │          │        ║    ║
╠═══╪════╪═════════╪═════════╪══════════════════╪════╪═════╪════╣    ║
║960606│14:36:29│0000000000高嘉呈  │0000000000巳○○  │（A）恩平！                         │同上卷第│          │巳○○：║    ║
║      │        │                  │                  │（B）ㄟ                             │123頁   │          │高嘉呈就║    ║
║      │        │                  │                  │（A）1張啦！在哪裡？                │        │          │是Ｋ○○║    ║
║      │        │                  │                  │（B）一樣啦                         │        │          │所說的「║    ║
║      │        │                  │                  │（A）我馬上到                       │        │          │武雄」，║    ║
╟───┼────┼─────────┼─────────┼──────────────────┼────┼─────┤他常叫我║    ║
║960622│11:48:19│0000000000「武雄」│0000000000辛○○  │（A）「阿平」，有硬的嗎？           │同上卷第│          │幫他拿海║    ║
║      │        │【申登人高嘉呈】  │                  │（B）有                             │131頁   │          │洛因，我║    ║
║      │        │                  │                  │（A）我身上只剩500元，先撥500好嗎？ │        │          │有幫他拿║    ║
║      │        │                  │                  │（B）500很難處理的，好啦            │        │          │過1 、2 ║    ║
║      │        │                  │                  │（A）那我現在過去                   │        │          │次，海洛║    ║
║      │        │                  │                  │                                    │        │          │因我很少║    ║
║      │        │                  │                  │                                    │        │          │在吸，我║    ║
║      │        │                  │                  │                                    │        │          │沒有從中║    ║
║      │        │                  │                  │                                    │        │          │抽取毒品║    ║
║      │        │                  │                  │                                    │        │          │獲利。（║    ║
║      │        │                  │                  │                                    │        │          │本院卷六║    ║
║      │        │                  │                  │                                    │        │          │第13頁）║    ║
╠═══╪════╪═════════╪═════════╪══════════════════╪════╪═════╪════╣    ║
║960611│13:59:12│0000000000「進哥」│0000000000不詳男子│（A）恩平                           │同上卷第│拒絕證言  │巳○○：║    ║
║      │        │【申登人Ｉ○○】  │                  │（B）你是誰？                       │128至129│（本院卷四│對「進哥║    ║
║      │        │                  │                  │（A）進哥                           │頁      │第176頁反 │」、「阿║    ║
║      │        │                  │                  │（B）他在睡覺                       │        │面）      │進」沒有║    ║
║      │        │                  │                  │（A）你知道我是誰嗎？               │        │          │印象。（║    ║
║      │        │                  │                  │（B）我有在錢櫃樓下見過面           │        │          │本院卷六║    ║
║      │        │                  │                  │（A）你那邊有軟的嗎？               │        │          │第13頁）║    ║
║      │        │                  │                  │（B）有啦                           │        │          │        ║    ║
║      │        │                  │                  │（A）你離永和近不近？               │        │          │辛○○：║    ║
║      │        │                  │                  │（B）我在南勢角                     │        │          │不認識「║    ║
║      │        │                  │                  │（A）永和民治街，靠近智光商職，這裡 │        │          │進哥」、║    ║
║      │        │                  │                  │     有一家麥當勞                   │        │          │高嘉呈。║    ║
║      │        │                  │                  │（B）我知道，我要拿多少過去？       │        │          │（本院卷║    ║
║      │        │                  │                  │（A）先拿3000過來                   │        │          │六第15頁║    ║
║      │        │                  │                  │（B）到了打這支電話給你             │        │          │反面）  ║    ║
║      │        │                  │                  │（A）好                             │        │          │        ║    ║
║      │        │                  │                  │                                    │        │          │        ║    ║
║      │        │                  │                  │                                    │        │          │        ║    ║
╠═══╪════╪═════════╪═════════╪══════════════════╪════╪═════╪════╣    ║
║960613│14:04:39│0000000000辛○○  │0000000000巳○○  │（A）兩件事情讓你辦一下             │同上卷第│          │巳○○：║    ║
║      │        │                  │                  │（B）好                             │129 至13│          │不算認識║    ║
║      │        │                  │                  │（A）一件是我叫「黑龜」找你拿3000   │0 頁    │          │「黑龜」║    ║
║      │        │                  │                  │（B）好，要收錢嗎？                 │        │          │，曾幫陳║    ║
║      │        │                  │                  │（A）要收。另外一件事，你去家裡，我 │        │          │志鵬向黑║    ║
║      │        │                  │                  │     盒子裡面，沒有動的，也只剩下沒 │        │          │龜收簽賭║    ║
║      │        │                  │                  │     有動的，弄2 個過去給「壽哥」， │        │          │的錢。不║    ║
║      │        │                  │                  │     收4 萬4 ，讓你賺3 、4 千，賺多 │        │          │算認識「║    ║
║      │        │                  │                  │     少我回去再拿給你，不要拖時間， │        │          │壽哥」，║    ║
║      │        │                  │                  │     人家已經在等了                 │        │          │沒有毒品║    ║
║      │        │                  │                  │（B）但是我現在人在外面，我要回去拿 │        │          │往來，原║    ║
║      │        │                  │                  │     鑰匙                           │        │          │本是要拿║    ║
║      │        │                  │                  │（A）那你人在哪裡？                 │        │          │明牌給他║    ║
║      │        │                  │                  │（B）我在永和                       │        │          │順便收錢║    ║
║      │        │                  │                  │（A）現在是2點，3點左右到可以       │        │          │，是陳志║    ║
║      │        │                  │                  │（B）好啦，拿2個就好？              │        │          │鵬叫我去║    ║
║      │        │                  │                  │（A）就2錢ㄟ，裡面就剩下2錢而已     │        │          │收錢但後║    ║
║      │        │                  │                  │（B）「黑龜」的部分回家處理就好？   │        │          │來也沒去║    ║
║      │        │                  │                  │（A）隨便你                         │        │          │。（本院║    ║
║      │        │                  │                  │（B）那你叫他打給我                 │        │          │卷六第15║    ║
║      │        │                  │                  │                                    │        │          │頁反面）║    ║
║      ├────┼─────────┼─────────┼──────────────────┤        │          │        ║    ║
║      │14:19:13│0000000000辛○○  │0000000000巳○○  │（A）恩平！那個不用去了！           │        │          │辛○○：║    ║
║      │        │                  │                  │（B）「壽哥」不用去了？好           │        │          │認識「黑║    ║
║      │        │                  │                  │（A）等太久了，不用去了             │        │          │龜」，沒║    ║
║      │        │                  │                  │（B）「黑龜」已經到了，我先拿給他， │        │          │有毒品往║    ║
║      │        │                  │                  │     我現在就不去你家了，晚一點再去 │        │          │來。認識║    ║
║      │        │                  │                  │     餵狗，牛奶妳有泡好的嗎？       │        │          │「壽哥」║    ║
║      │        │                  │                  │（A）沒關係，你沖一下就好           │        │          │，沒有毒║    ║
║      │        │                  │                  │                                    │        │          │品往來，║    ║
║      │        │                  │                  │                                    │        │          │我有叫蘇║    ║
║      │        │                  │                  │                                    │        │          │恩平拿電║    ║
║      │        │                  │                  │                                    │        │          │腦帳號給║    ║
║      │        │                  │                  │                                    │        │          │壽哥簽賭║    ║
║      │        │                  │                  │                                    │        │          │，但後來║    ║
║      │        │                  │                  │                                    │        │          │職棒開打║    ║
║      │        │                  │                  │                                    │        │          │，巳○○║    ║
║      │        │                  │                  │                                    │        │          │拖著沒去║    ║
║      │        │                  │                  │                                    │        │          │，我就叫║    ║
║      │        │                  │                  │                                    │        │          │他不要去║    ║
║      │        │                  │                  │                                    │        │          │，對方也║    ║
║      │        │                  │                  │                                    │        │          │說來不及║    ║
║      │        │                  │                  │                                    │        │          │簽了。（║    ║
║      │        │                  │                  │                                    │        │          │本院卷六║    ║
║      │        │                  │                  │                                    │        │          │第16頁）║    ║
╠═══╪════╪═════════╪═════════╪══════════════════╪════╪═════╪════╬══╣
║960622│12:08:35│00-00000000Ｇ○○ │0000000000巳○○  │（A）喂，恩平，我是「宗明」的朋友「 │同上卷第│拒絕證言  │巳○○：║四(六)║
║      │        │                  │                  │     阿堯」…                       │131頁   │（本院卷四│我有賣安║    ║
║      ├────┼─────────┼─────────┼──────────────────┼────┤第113頁反 │非他命給║    ║
║      │12:09:51│00-00000000Ｇ○○ │0000000000巳○○  │（A）喂，你沒電嗎？我「阿瑤」，到「 │同上卷第│面）      │Ｇ○○（║    ║
║      │        │                  │                  │     好樂迪」再打給你，還是怎樣，三 │131頁   │          │本院卷一║    ║
║      │        │                  │                  │     、要水果。                     │        │          │第43頁）║    ║
║      │        │                  │                  │（B）好、好。                       │        │          │。認識陳║    ║
║      ├────┼─────────┼─────────┼──────────────────┼────┤          │政瑤，有║    ║
║      │12:31:15│0000000000Ｇ○○  │0000000000己○○  │（以下均以台語交談）                │同上卷第│          │1次 我幫║    ║
║      │        │                  │                  │（A）麻煩你跟他講一下，我不能等太久 │131頁（ │          │他買3 千║    ║
║      │        │                  │                  │（B）他已經出門了                   │勘驗如本│          │元的安非║    ║
║      │        │                  │                  │（A）他叫我到了之後打給他。         │院卷一第│          │他命，我║    ║
║      │        │                  │                  │（B）等一下，我打給他               │251 頁）│          │忘記是怎║    ║
║      ├────┼─────────┼─────────┼──────────────────┼────┤          │麼抽了，║    ║
║      │12:29:28│0000000000Ｇ○○  │0000000000己○○  │（A）（台語）我現在在「好樂迪」，我 │同上卷第│          │應該是我║    ║
║      │        │                  │                  │     是阿瑤                         │131頁（ │          │拿淨重某║    ║
║      │        │                  │                  │（B）你剛才有跟他講說到了嗎？       │勘驗如本│          │重量的毒║    ║
║      │        │                  │                  │（A）有                             │院卷一第│          │品抽取其║    ║
║      │        │                  │                  │（B）好，那他已出門，你在那裏等他一 │251 頁）│          │中部分後║    ║
║      │        │                  │                  │     下                             │        │          │，變成毛║    ║
║      │        │                  │                  │                                    │        │          │重相同的║    ║
║      │        │                  │                  │                                    │        │          │毒品。（║    ║
║      │        │                  │                  │                                    │        │          │本院卷六║    ║
║      │        │                  │                  │                                    │        │          │第13頁）║    ║
╠═══╪════╪═════════╪═════════╪══════════════════╪════╪═════╪════╬══╣
║960622│16:18:50│0000000000午○○  │0000000000巳○○  │（A）阿平有打給你嗎？               │同上卷第│我綽號叫石│巳○○：║    ║
║      │        │（綽號「石頭」）  │                  │（B）剛剛才走不久，他不是才和你講完 │132頁   │頭。我使用│認識石博║    ║
║      │        │                  │                  │     電話？                         │        │的手機號碼│仁，我們║    ║
║      │        │                  │                  │（A）我要到了                       │        │是00000000│是合資購║    ║
║      │        │                  │                  │（B）要來我這裡嗎？                 │        │30，現在還│買毒品，║    ║
║      │        │                  │                  │（A）他叫我去跟你拿硬的             │        │在用，去年│沒有我賣║    ║
║      │        │                  │                  │（B）拿多少？                       │        │不見過1 次│給他的情║    ║
║      │        │                  │                  │（A）拿41                           │        │，是我朋友│形。（本║    ║
║      │        │                  │                  │（B）你要拿錢給我嗎？               │        │拿走的，不│院卷六第║    ║
║      │        │                  │                  │（A）沒啊，他沒跟你講嗎？           │        │見1 個多月│13頁至反║    ║
║      │        │                  │                  │（B）沒有啊，我打給他問看看         │        │，除此之外│面）    ║    ║
║      │        │                  │                  │                                    │        │都是我在用│        ║    ║
║      │        │                  │                  │                                    │        │。我有施用│        ║    ║
║      │        │                  │                  │                                    │        │安非他命。│        ║    ║
║      │        │                  │                  │                                    │        │（第132 頁│        ║    ║
║      │        │                  │                  │                                    │        │譯文）因為│        ║    ║
║      │        │                  │                  │                                    │        │我沒有錢，│        ║    ║
║      │        │                  │                  │                                    │        │我叫辛○○│        ║    ║
║      │        │                  │                  │                                    │        │幫我跟蘇恩│        ║    ║
║      │        │                  │                  │                                    │        │平說我要拿│        ║    ║
║      │        │                  │                  │                                    │        │安非他命，│        ║    ║
║      │        │                  │                  │                                    │        │用欠的，但│        ║    ║
║      │        │                  │                  │                                    │        │巳○○沒有│        ║    ║
║      │        │                  │                  │                                    │        │拿給我。（│        ║    ║
║      │        │                  │                  │                                    │        │本院卷四第│        ║    ║
║      │        │                  │                  │                                    │        │9 頁至11頁│        ║    ║
║      │        │                  │                  │                                    │        │）        │        ║    ║
╟───┼────┼─────────┼─────────┼──────────────────┼────┼─────┤        ╟──╢
║960918│18:38:59│0000000000午○○  │0000000000己○○？│（A）你還在睡嗎？                   │同上卷第│41是4 克安│        ║四(十一)║
║      │        │（綽號「石頭」）  │                  │（B）沒有。我們在路上，你是石頭嗎？ │154頁   │非他命。是│        ║    ║
║      │        │                  │                  │（A）對啊                           │        │我跟巳○○│        ║    ║
║      │        │                  │                  │（B）我們在路上到了打給你           │        │拿4 克，但│        ║    ║
║      │        │                  │                  │（A）你們還沒上來ㄟ                 │        │巳○○沒有│        ║    ║
║      │        │                  │                  │（B）我們快到新竹了，你很急嗎？已經 │        │那麼多，他│        ║    ║
║      │        │                  │                  │     到了西湖服務站了               │        │當天給我1 │        ║    ║
║      │        │                  │                  │（A）還有人家要拿軟的               │        │克，1 克2 │        ║    ║
║      │        │                  │                  │（B）ㄟ好啦，拜拜                   │        │千5 。我安│        ║    ║
║      ├────┼─────────┼─────────┼──────────────────┼────┤非他命是跟│        ║    ║
║      │20:59:17│0000000000午○○  │0000000000巳○○  │（B）東西不好ㄟ                     │同上卷第│巳○○買，│        ║    ║
║      │        │（綽號「石頭」）  │                  │（A）都不好嗎？                     │154頁   │我拿錢給他│        ║    ║
║      │        │                  │                  │（B）「妹仔」不在                   │        │叫他幫我拿│        ║    ║
║      │        │                  │                  │（A）不然你先弄一點來，晚一點再拿給 │        │，只有1 次│        ║    ║
║      │        │                  │                  │     你                             │        │，拿的量我│        ║    ║
║      │        │                  │                  │（B）好啦！才零點多一點而已，全部加1│        │忘記了，大│        ║    ║
║      │        │                  │                  │     加不到1 克                     │        │概是去年的│        ║    ║
║      │        │                  │                  │（A）ㄟ                             │        │時候，好像│        ║    ║
║      │        │                  │                  │（B）我這裡自己用的，我3 種加一加不 │        │7、8千元，│        ║    ║
║      │        │                  │                  │     到1 克，差不多1克              │        │2 、3 克，│        ║    ║
║      │        │                  │                  │（A）這樣子ㄟ，那倒了這種不好是怎樣 │        │巳○○到我│        ║    ║
║      │        │                  │                  │     ，是混到糖嗎？                 │        │新店市中興│        ║    ║
║      │        │                  │                  │（B）對啊，但是也有分，比較大粒的比 │        │路2 段201 │        ║    ║
║      │        │                  │                  │     較沒味道                       │        │號7 樓家裡│        ║    ║
║      │        │                  │                  │（A）不然這樣，你那大粒的跟其他加一 │        │，把毒品交│        ║    ║
║      │        │                  │                  │     加先弄41給我                   │        │給我。是蘇│        ║    ║
║      │        │                  │                  │（B）好啦                           │        │恩平拿給我│        ║    ║
║      │        │                  │                  │（A）我現在過去啦！因為現在有車子， │        │。我總共跟│        ║    ║
║      │        │                  │                  │     等一下我女朋友回來就沒車了     │        │巳○○拿了│        ║    ║
║      │        │                  │                  │（B）好，你要現在來嗎？             │        │1 次安非他│        ║    ║
║      │        │                  │                  │（A）對啦                           │        │命，拿4 克│        ║    ║
║      │        │                  │                  │                                    │        │，我忘記到│        ║    ║
║      │        │                  │                  │                                    │        │底是拿1 克│        ║    ║
║      │        │                  │                  │                                    │        │還4 克。我│        ║    ║
║      │        │                  │                  │                                    │        │當天拿給蘇│        ║    ║
║      │        │                  │                  │                                    │        │恩平7 、8 │        ║    ║
║      │        │                  │                  │                                    │        │千元，但我│        ║    ║
║      │        │                  │                  │                                    │        │不知道是1 │        ║    ║
║      │        │                  │                  │                                    │        │克還4 克。│        ║    ║
║      │        │                  │                  │                                    │        │我剛剛說跟│        ║    ║
║      │        │                  │                  │                                    │        │巳○○買過│        ║    ║
║      │        │                  │                  │                                    │        │1 次，是指│        ║    ║
║      │        │                  │                  │                                    │        │96年9 月18│        ║    ║
║      │        │                  │                  │                                    │        │日巳○○到│        ║    ║
║      │        │                  │                  │                                    │        │我家給我4 │        ║    ║
║      │        │                  │                  │                                    │        │克安非他命│        ║    ║
║      │        │                  │                  │                                    │        │7 、8 千元│        ║    ║
║      │        │                  │                  │                                    │        │。（本院卷│        ║    ║
║      │        │                  │                  │                                    │        │四第9 頁至│        ║    ║
║      │        │                  │                  │                                    │        │11頁）    │        ║    ║
║      ├────┼─────────┼─────────┼──────────────────┼────┼─────┤        ║    ║
║      │23:23:40│0000000000午○○  │0000000000巳○○  │（A）現在真的不行                   │同上卷第│這不是我講│        ║    ║
║      │        │（綽號「石頭」）  │                  │（B）怎樣                           │155頁   │的，我手機│        ║    ║
║      │        │                  │                  │（A）我拿給3個人，都要跟我退        │        │有不見過。│        ║    ║
║      │        │                  │                  │（B）是喔                           │        │我手機被我│        ║    ║
║      │        │                  │                  │（A）我吸一口之後，再燒就不行了     │        │朋友的朋友│        ║    ║
║      │        │                  │                  │（B）那我給你那個小包的ㄟ           │        │拿走，外號│        ║    ║
║      │        │                  │                  │（A）我還沒用                       │        │阿狗，等我│        ║    ║
║      │        │                  │                  │（B）這個比其他的都好，我在忙等一下 │        │之到他拿走│        ║    ║
║      │        │                  │                  │（A）我看這裡還有多少克，我大約動了2│        │已經1 、2 │        ║    ║
║      │        │                  │                  │     克，其他的跟你換，不然真的賣不 │        │個月。（本│        ║    ║
║      │        │                  │                  │     出去                           │        │院卷四第10│        ║    ║
║      │        │                  │                  │（B）隨便，好啦                     │        │頁）      │        ║    ║
╠═══╪════╪═════════╪═════════╪══════════════════╪════╪═════╪════╣    ║
║960622│20:57:15│0000000000不詳男子│0000000000巳○○  │（A）你車上方向盤後面裡面有1個金紙裡│同上卷第│（未到）  │巳○○：║    ║
║      │        │【申登人蔣忠明】  │                  │     面包了1包東西，差不多有4克多的 │134頁   │          │不認識蔣║    ║
║      │        │                  │                  │     女生要給「阿南」，因為之前拿1包│        │          │忠明。（║    ║
║      │        │                  │                  │     2.9的不足1錢給他，不夠的部分要 │        │          │本院卷六║    ║
║      │        │                  │                  │     補給他，你打個電話問他，如果不 │        │          │第13頁反║    ║
║      │        │                  │                  │     拿的話，也要把錢還給我，因為4萬│        │          │面）    ║    ║
║      │        │                  │                  │     9數目也蠻多的                  │        │          │        ║    ║
║      │        │                  │                  │（B）好（電話響）進兄打來了         │        │          │        ║    ║
║      │        │                  │                  │（A）你人在木柵也沒空啊？           │        │          │        ║    ║
║      │        │                  │                  │（B）我現在石頭這裡充電             │        │          │        ║    ║
╠═══╪════╪═════════╪═════════╪══════════════════╪════╪═════╪════╣    ║
║960623│06:51:32│0000000000不詳男子│0000000000巳○○  │（A）喂，我到了                     │同上卷第│（未到）  │巳○○：║    ║
║      │        │【申登人Ｆ○○】  │                  │（B）你要拿2萬元給我對不對？        │134頁   │          │不認識陳║    ║
║      │        │                  │                  │（A）女的還沒有，硬的好了，女的我還 │        │          │彥翔。（║    ║
║      │        │                  │                  │     在出當中，因為女的我剛開始做， │        │          │本院卷六║    ║
║      │        │                  │                  │     嗯，先拿硬的四一               │        │          │第13頁反║    ║
║      │        │                  │                  │（B）那你要拿多少錢給我？           │        │          │面）    ║    ║
║      │        │                  │                  │（A）16                             │        │          │        ║    ║
║      │        │                  │                  │（B）16，好，你等我一下             │        │          │        ║    ║
╠═══╪════╪═════════╪═════════╪══════════════════╪════╪═════╪════╣    ║
║960623│07:39:37│0000000000Ｕ○○（│0000000000巳○○  │（A）喂，你跟「阿平」講說，他覺得有 │同上卷第│拒絕證言  │巳○○：║    ║
║      │        │綽號「阿弟仔」）【│                  │     點貴，他拿1個的話，「阿平」是要│135頁   │（本院卷五│認識林廷║    ║
║      │        │申登人吳美幸】    │                  │     算多少？                       │        │第180頁） │駿，就是║    ║
║      │        │                  │                  │（B）他不是說算整數5？              │        │          │「阿弟仔║    ║
║      │        │                  │                  │（A）他走了嗎？                     │        │          │」，他有║    ║
║      │        │                  │                  │（B）還沒。                         │        │          │幫我拿過║    ║
║      │        │                  │                  │（A）好，那我等一下看怎樣。         │        │          │毒品，我║    ║
║      │        │                  │                  │（B）如果說整數5，大41如果算你們47的│        │          │也幫他拿║    ║
║      │        │                  │                  │     話呢？                         │        │          │過毒品，║    ║
║      │        │                  │                  │（A）大41的話是7個啊，7個就35萬。   │        │          │沒有賣給║    ║
║      │        │                  │                  │（B）47的話是32萬多，如果他願意這樣 │        │          │他過。（║    ║
║      │        │                  │                  │     算的話就可以啊。               │        │          │本院卷六║    ║
╟───┼────┼─────────┼─────────┼──────────────────┼────┤          │第13頁反╟──╢
║960713│19:34:03│0000000000巳○○  │0000000000Ｕ○○（│（A）等一下你拿0.35給他就好         │同上卷第│          │面）    ║四(九)║
║      │        │                  │綽號「阿弟仔」）【│（B）0.35是嗎                       │192頁   │          │        ║    ║
║      │        │                  │申登人吳美幸】    │（A）對啦，你那邊數離法院很近？     │        │          │辛○○：║    ║
║      │        │                  │                  │（B）我家在家樂福這裡               │        │          │認識林廷║    ║
║      │        │                  │                  │（A）我叫他到法院再打給我，你再打給 │        │          │駿，沒有║    ║
║      │        │                  │                  │     他，他會拿4500元給你           │        │          │毒品往來║    ║
║      │        │                  │                  │（B）好啦                           │        │          │。（本院║    ║
║      │        │                  │                  │（A）1500要還給我，另外3000元藥的錢 │        │          │卷六第16║    ║
║      │        │                  │                  │     你先留著                       │        │          │頁）    ║    ║
║      │        │                  │                  │（B）好                             │        │          │        ║    ║
║      │        │                  │                  │（A）我賺500應該可以吧              │        │          │        ║    ║
║      │        │                  │                  │（B）好啦                           │        │          │        ║    ║
║      │        │                  │                  │（A）你拿2000元給我                 │        │          │        ║    ║
║      ├────┼─────────┼─────────┼──────────────────┼────┤          │        ║    ║
║      │21:01:30│0000000000巳○○  │0000000000Ｕ○○（│（A）處理好了嗎？                   │同上卷第│          │        ║    ║
║      │        │                  │綽號「阿弟仔」）【│（B）有啦，處理好了                 │192頁   │          │        ║    ║
║      │        │                  │申登人吳美幸】    │（A）他拿4500給你嗎？               │        │          │        ║    ║
║      │        │                  │                  │（B）沒錯，等一下我過去的時候再拿給 │        │          │        ║    ║
║      │        │                  │                  │     你                             │        │          │        ║    ║
║      │        │                  │                  │（A）我差不多明天早上或中午才下去… │        │          │        ║    ║
╟───┼────┼─────────┼─────────┼──────────────────┼────┤          │        ╟──╢
║960901│00:30   │0000000000巳○○  │0000000000Ｕ○○（│（B）喂                             │同上卷第│          │        ║    ║
║      │        │                  │綽號「阿弟仔」）【│（A）喂，你在哪？                   │145頁   │          │        ║    ║
║      │        │                  │申登人吳美幸】    │（B）我在…在….那個….             │        │          │        ║    ║
║      │        │                  │                  │（A）啊？                           │        │          │        ║    ║
║      │        │                  │                  │（B）中和，我要去「禮呈」啊         │        │          │        ║    ║
║      │        │                  │                  │（A）幹嘛？                         │        │          │        ║    ║
║      │        │                  │                  │（B）拿東西給人家，然後再去板橋找阿 │        │          │        ║    ║
║      │        │                  │                  │     弟仔吧                         │        │          │        ║    ║
║      │        │                  │                  │（A）啊？                           │        │          │        ║    ║
║      │        │                  │                  │（B）去板橋找阿弟仔吧               │        │          │        ║    ║
║      │        │                  │                  │（A）在幹嘛？                       │        │          │        ║    ║
║      │        │                  │                  │（B）沒幹嘛吧                       │        │          │        ║    ║
║      │        │                  │                  │（A）他現在住那喔？                 │        │          │        ║    ║
║      │        │                  │                  │（B）沒有，他現在住他朋友家         │        │          │        ║    ║
║      │        │                  │                  │（A）ㄟ…那等一下我可能會找你       │        │          │        ║    ║
║      │        │                  │                  │（B）好啊                           │        │          │        ║    ║
║      │        │                  │                  │（A）因為我打給妹仔有沒有，她說我們 │        │          │        ║    ║
║      │        │                  │                  │     還在被臨檢，等一下在打電話給我 │        │          │        ║    ║
║      │        │                  │                  │     ，我覺得怪怪的                 │        │          │        ║    ║
║      │        │                  │                  │（B）被什麼？                       │        │          │        ║    ║
║      │        │                  │                  │（A）臨檢啊                         │        │          │        ║    ║
║      │        │                  │                  │（B）是喔                           │        │          │        ║    ║
║      │        │                  │                  │（A）等一下再打給我                 │        │          │        ║    ║
║      │        │                  │                  │（B）喔                             │        │          │        ║    ║
║      │        │                  │                  │（A）嗯                             │        │          │        ║    ║
║      │        │                  │                  │（B）好啦，會不會出事啊？           │        │          │        ║    ║
║      │        │                  │                  │（A）我不知道，因為我之前打很久都沒 │        │          │        ║    ║
║      │        │                  │                  │     接，她說她有傳簡訊給我，後來我 │        │          │        ║    ║
║      │        │                  │                  │     打電話都沒接，剛剛接了以後說， │        │          │        ║    ║
║      │        │                  │                  │     在臨檢，等一下打給我，她說有狀 │        │          │        ║    ║
║      │        │                  │                  │     況，可是我打給她說，我說姊仔， │        │          │        ║    ║
║      │        │                  │                  │     那個簡訊妳有沒有看了？         │        │          │        ║    ║
║      │        │                  │                  │（B）是喔                           │        │          │        ║    ║
║      │        │                  │                  │（A）然後後來她說等一下她看一下     │        │          │        ║    ║
║      │        │                  │                  │（B）那應該沒關係吧，你看看怎麼樣啊 │        │          │        ║    ║
║      │        │                  │                  │（A）阿，ㄟ，那個半生的外套         │        │          │        ║    ║
║      │        │                  │                  │（B）半生的味道？                   │        │          │        ║    ║
║      │        │                  │                  │（A）的外套                         │        │          │        ║    ║
║      │        │                  │                  │（B）好啊                           │        │          │        ║    ║
║      │        │                  │                  │（A）17號半的那種                   │        │          │        ║    ║
║      │        │                  │                  │（B）我知道，25給你啊               │        │          │        ║    ║
║      │        │                  │                  │（A）好，阿那個是…                 │        │          │        ║    ║
║      │        │                  │                  │（B）單的？                         │        │          │        ║    ║
║      │        │                  │                  │（A）恩，那，那個會不會放到有味道？ │        │          │        ║    ║
║      │        │                  │                  │（B）ㄟ…有味道喔？會有一點點味道喔 │        │          │        ║    ║
║      │        │                  │                  │（A）一點點喔                       │        │          │        ║    ║
║      │        │                  │                  │（B）嘿                             │        │          │        ║    ║
║      │        │                  │                  │（A）好，那我先看看她等一下有沒有打 │        │          │        ║    ║
║      │        │                  │                  │     來，沒有的話我現在在張仔這，我 │        │          │        ║    ║
║      │        │                  │                  │     等一下再去找你                 │        │          │        ║    ║
║      │        │                  │                  │（B）好                             │        │          │        ║    ║
╠═══╪════╪═════════╪═════════╪══════════════════╪════╪═════╪════╣    ║
║960623│12:45:29│0000000000男【申登│0000000000巳○○  │（A）我要走了，你拿2個出來給我，我先│同上卷第│拒絕證言  │巳○○：║    ║
║      │        │人Ｎ○○】        │                  │     拿現金給你。                   │135頁   │（本院卷四│不認識劉║    ║
║      │        │                  │                  │（B）嗯。                           │        │第176頁） │鴻文。認║    ║
║      ├────┼─────────┼─────────┼──────────────────┼────┤          │識「阿明║    ║
║      │12:53:16│0000000000男【申登│0000000000巳○○  │（A）出來關門。                     │同上卷第│          │」即「明║    ║
║      │        │人Ｎ○○】        │                  │（B）嗯。                           │135頁   │          │哥」，有║    ║
║      │        │                  │                  │                                    │        │          │互相幫忙║    ║
╟───┼────┼─────────┼─────────┼──────────────────┼────┤          │調貨，沒║    ║
║960704│17:35:23│0000000000「阿明」│0000000000己○○？│（A）我「阿明」                     │同上卷第│          │有買賣。║    ║
║      │        │【申登人Ｎ○○】  │                  │（B）我知道，明哥                   │164頁   │          │（本院卷║    ║
║      │        │                  │                  │（A）幫我處理1個硬的好不好？        │（監聽錄│          │六第13頁║    ║
║      │        │                  │                  │（B）1個喔？那你來跟我拿好不好？    │音帶？）│          │反面）  ║    ║
║      │        │                  │                  │（A）好，掰掰                       │        │          │        ║    ║
╠═══╪════╪═════════╪═════════╪══════════════════╪════╪═════╪════╣    ║
║960623│22:08:15│0000000000不詳男子│0000000000巳○○  │（A）喂，你這次拿的東西品質比較不好 │同上卷第│（未到）  │巳○○：║    ║
║      │        │【申登人高贈海】  │                  │     。                             │135頁   │          │不認識高║    ║
║      │        │                  │                  │（B）你剛才拿的也不好嗎？           │        │          │贈海。（║    ║
║      │        │                  │                  │（A）對啊，我講明確一點，就是不行。 │        │          │本院卷六║    ║
║      │        │                  │                  │（B）這次的是因為我拿不夠，臨時向別 │        │          │第13頁反║    ║
║      │        │                  │                  │     人調的。                       │        │          │面）    ║    ║
║      │        │                  │                  │（A）我想說你如果是調整批的就不行。 │        │          │        ║    ║
║      │        │                  │                  │（B）沒有啦，只少部分而已。         │        │          │        ║    ║
╠═══╪════╪═════════╪═════════╪══════════════════╪════╪═════╪════╣    ║
║960704│12:27:53│0000000000不詳男子│0000000000巳○○  │（A）喂，恩平喔？                   │同上卷第│（未到）  │巳○○：║    ║
║      │        │【申登人Ｂ○○】  │                  │（B）哪位？                         │162至163│          │認識陳文║    ║
║      │        │                  │                  │（A）「畫眉鳥」啦，你現在先弄1張給我│頁      │          │龍，他曾║    ║
║      │        │                  │                  │     ，好不好？                     │        │          │請我幫他║    ║
║      │        │                  │                  │（B）我人不在，大概1個小時才可以    │        │          │拿海洛因║    ║
║      │        │                  │                  │（A）那麼久喔？                     │        │          │2 包4 千║    ║
║      │        │                  │                  │（B）嗯                             │        │          │多元，我║    ║
║      │        │                  │                  │（A）好啦，那你回來再打給我         │        │          │拿完就被║    ║
║      ├────┼─────────┼─────────┼──────────────────┼────┤          │抓了，沒║    ║
║      │14:47:37│0000000000巳○○  │0000000000不詳男子│（A）你要什麼？                     │同上卷第│          │交貨給他║    ║
║      │        │                  │【申登人Ｂ○○】  │（B）我要「貓仔」（台語），好了嗎？ │162至163│          │，只是幫║    ║
║      │        │                  │                  │（A）好了                           │頁      │          │他調貨，║    ║
║      │        │                  │                  │（B）我現在過去，老地方             │        │          │他有來看║    ║
║      │        │                  │                  │（A）你要啥？                       │        │          │毒品但又║    ║
║      │        │                  │                  │（B）我不是跟你講了？               │        │          │反悔不拿║    ║
║      │        │                  │                  │（A）再講一次                       │        │          │，我要把║    ║
║      │        │                  │                  │（B）2個8                           │        │          │毒品還給║    ║
║      │        │                  │                  │（A）2個8然後拿6000給我是不是？     │        │          │藥頭還沒║    ║
║      │        │                  │                  │（B）對                             │        │          │還就被抓║    ║
║      │        │                  │                  │（A）好                             │        │          │了。不認║    ║
║      ├────┼─────────┼─────────┼──────────────────┼────┤          │識「阿基║    ║
║      │15:03:53│0000000000巳○○  │0000000000不詳男子│（A）你到哪了？                     │同上卷第│          │」。（本║    ║
║      │        │                  │【申登人Ｂ○○】  │（B）到老地方了，你多久會到？       │162至163│          │院卷六第║    ║
║      │        │                  │                  │（A）我現在去拿啦                   │頁      │          │14 頁） ║    ║
║      │        │                  │                  │＜巳○○被釣魚，當場為警逮捕＞      │        │          │        ║    ║
╠═══╪════╪═════════╪═════════╪══════════════════╪════╪═════╪════╣    ║
║960704│21:02:37│00000000不詳男子  │0000000000Ｔ○○  │（A）找恩平，我小乃                 │同上卷第│Ｔ○○：好│巳○○：║    ║
║      │        │                  │                  │（B）他不在，他出事                 │167頁   │像有這通電│認識「小║    ║
║      │        │                  │                  │（A）他出事！啊都沒有東西了嗎？     │（無監聽│話。小乃是│乃」，不║    ║
║      │        │                  │                  │（B）他姊姊幫他收起來了，因為我不懂 │錄音帶）│巳○○的朋│熟，應該║    ║
║      │        │                  │                  │     ，他們不敢給我弄，都收起來了   │        │友，知道我│是沒有毒║    ║
║      │        │                  │                  │（A）妳有沒有辦法先弄1張東西給我？  │        │手上有海洛│品往來。║    ║
║      │        │                  │                  │（B）1張，我沒有耶，你有沒有別的人，│        │因所以叫我│（本院卷║    ║
║      │        │                  │                  │     你先找別人，他可能…           │        │分一些給他│六第13頁║    ║
║      │        │                  │                  │（A）我沒有別人可以找               │        │，他之前要│反面）  ║    ║
║      │        │                  │                  │（B）是喔，啊你昨天不是拿5000塊，你 │        │找巳○○我│        ║    ║
║      │        │                  │                  │     都沒有留喔？                   │        │跟他說過蘇│        ║    ║
║      │        │                  │                  │（A）沒有啊，昨天只有拿3000，哪有拿 │        │恩平不在，│        ║    ║
║      │        │                  │                  │     到5000                         │        │我當天沒有│        ║    ║
║      │        │                  │                  │（B）他不是換5千塊的東西給你        │        │拿給他，他│        ║    ║
║      │        │                  │                  │（A）沒有啊，扣掉2千塊的東西        │        │要我分1 千│        ║    ║
║      │        │                  │                  │（B）不然他回來叫他打電話給你，你快 │        │元的海洛因│        ║    ║
║      │        │                  │                  │     去想別的辦法                   │        │給他，我自│        ║    ║
║      │        │                  │                  │（A）想別的辦法？                   │        │己吸都不夠│        ║    ║
║      │        │                  │                  │（B）因為我沒有東西啊，他姊姊幫他收 │        │了怎麼可能│        ║    ║
║      │        │                  │                  │     起來了，回來再馬上打電話給你   │        │分給他用，│        ║    ║
║      │        │                  │                  │                                    │        │而且我跟小│        ║    ║
║      │        │                  │                  │                                    │        │乃也不熟。│        ║    ║
║      │        │                  │                  │                                    │        │因為小乃之│        ║    ║
║      │        │                  │                  │                                    │        │前就打好幾│        ║    ║
║      │        │                  │                  │                                    │        │天，我當天│        ║    ║
║      │        │                  │                  │                                    │        │沒去我是騙│        ║    ║
║      │        │                  │                  │                                    │        │他在南勢角│        ║    ║
║      │        │                  │                  │                                    │        │的麥當勞。│        ║    ║
║      │        │                  │                  │                                    │        │（本院卷四│        ║    ║
║      │        │                  │                  │                                    │        │第15頁反面│        ║    ║
║      │        │                  │                  │                                    │        │）        │        ║    ║
╠═══╪════╪═════════╪═════════╪══════════════════╪════╪═════╪════╣    ║
║960705│08:33:00│0000000000巳○○  │0000000000不詳女子│（B）香水1瓶要多少錢？              │同上卷第│          │        ║    ║
║      │        │                  │                  │（A）要幾瓶啦？                     │170頁   │          │        ║    ║
║      │        │                  │                  │（B）2瓶多少？                      │        │          │        ║    ║
║      │        │                  │                  │（A）4500啊                         │        │          │        ║    ║
║      │        │                  │                  │（B）我等一下跟你聯絡               │        │          │        ║    ║
║      │        │                  │                  │（A）你不要太久喔                   │        │          │        ║    ║
║      │        │                  │                  │（B）OK，好                         │        │          │        ║    ║
╠═══╪════╪═════════╪═════════╪══════════════════╪════╪═════╪════╣    ║
║960705│09:27:22│00000000不詳男子  │0000000000巳○○  │（A）喂，恩平喔？我「阿基」         │同上卷第│          │巳○○：║    ║
║      │        │                  │                  │（B）你要多少？                     │170頁   │          │不認識「║    ║
║      │        │                  │                  │（A）克半（台語）                   │        │          │阿基」。║    ║
║      │        │                  │                  │（B）41喔                           │        │          │（本院卷║    ║
║      │        │                  │                  │（A）1克半而已，沒有要那麼多        │        │          │六第14頁║    ║
║      │        │                  │                  │（B）1.5大概0000-0000               │        │          │）      ║    ║
║      │        │                  │                  │（A）你先幫我問看看                 │        │          │        ║    ║
╠═══╪════╪═════════╪═════════╪══════════════════╪════╪═════╪════╣    ║
║960705│14:56:43│0000000000地○○（│0000000000巳○○  │（A）喂，1張啦                      │同上卷第│拒絕證言  │巳○○：║    ║
║      │        │綽號「阿樹」）    │                  │（B）啥？                           │174頁   │（本院卷四│認識林玉║    ║
║      │        │                  │                  │（A）「阿樹」（台語）啦，一樣，你快 │        │第176頁） │樹，但不║    ║
║      │        │                  │                  │     一點，我趕8點要使用藥          │        │          │熟，沒有║    ║
║      ├────┼─────────┼─────────┼──────────────────┼────┤          │毒品往來║    ║
║      │19:06:31│0000000000地○○（│0000000000巳○○  │（B）喂，到了是不是？               │同上卷第│          │。（本院║    ║
║      │        │綽號「阿樹」）    │                  │（A）嗯，我到了                     │174頁   │          │卷六第14║    ║
║      │        │                  │                  │                                    │        │          │頁）    ║    ║
║      ├────┼─────────┼─────────┼──────────────────┼────┤          │        ║    ║
║      │19:19:13│0000000000巳○○  │0000000000地○○（│（A）喂，「阿樹」，你現在在樓下嗎？ │同上卷第│          │        ║    ║
║      │        │                  │綽號「阿樹」）    │     我拿下去給你                   │174頁   │          │        ║    ║
║      │        │                  │                  │（B）快一點                         │        │          │        ║    ║
╠═══╪════╪═════════╪═════════╪══════════════════╪════╪═════╪════╣    ║
║960705│20:25:24│0000000000巳○○  │0000000000不詳男子│（A）你一樣81嗎？                   │同上卷第│（未到）  │巳○○：║    ║
║      │        │                  │【申登人Ｑ○○】  │（B）對啊                           │175頁   │          │認識黎權║    ║
║      │        │                  │                  │（A）我先拿…還是你拿3個7？         │        │          │鋒，跟他║    ║
║      │        │                  │                  │（B）3個7是什麼？那1個等於….       │        │          │一起拿安║    ║
║      │        │                  │                  │（A）因為現在這邊剩3個啊            │        │          │非他命，║    ║
║      │        │                  │                  │（B）3個65好不好？                  │        │          │也請他吃║    ║
║      │        │                  │                  │（A）沒辦法                         │        │          │安非他命║    ║
║      │        │                  │                  │（B）那81幾個？                     │        │          │，沒有從║    ║
║      │        │                  │                  │（A）4個而已                        │        │          │中獲利。║    ║
║      │        │                  │                  │（B）就等於4散拿差500塊啊           │        │          │（本院卷║    ║
║      │        │                  │                  │（A）你拿4個，跟散拿也才差1千塊而已 │        │          │六第14頁║    ║
║      │        │                  │                  │     啊                             │        │          │）      ║    ║
║      │        │                  │                  │（B）所以才說4個一定要9嗎？沒有便宜 │        │          │        ║    ║
║      │        │                  │                  │     一點嗎？                       │        │          │        ║    ║
║      │        │                  │                  │（A）沒辦法                         │        │          │        ║    ║
║      │        │                  │                  │（B）你現在在家嗎？我等一下過去     │        │          │        ║    ║
║      │        │                  │                  │（A）好，快點                       │        │          │        ║    ║
║      ├────┼─────────┼─────────┼──────────────────┼────┤          │        ║    ║
║      │20:41:30│0000000000不詳男子│0000000000巳○○  │（A）喂，我到了                     │同上卷第│          │        ║    ║
║      │        │【申登人Ｑ○○】  │                  │（B）嗯                             │175頁   │          │        ║    ║
║      │        │                  │                  │                                    │        │          │        ║    ║
║      ├────┼─────────┼─────────┼──────────────────┼────┤          │        ║    ║
║      │20:49:06│0000000000巳○○  │0000000000不詳男子│（A）喂，你在哪裡？                 │同上卷第│          │        ║    ║
║      │        │                  │【申登人Ｑ○○】  │（B）我在樓下                       │175頁   │          │        ║    ║
║      │        │                  │                  │（A）你去巷口，你在巷口是不是？     │        │          │        ║    ║
║      │        │                  │                  │（B）我在樓下，你家樓下，你要下來了 │        │          │        ║    ║
║      │        │                  │                  │     沒？                           │        │          │        ║    ║
║      │        │                  │                  │（A）下去了，我剛弄好，就3個嘛      │        │          │        ║    ║
║      │        │                  │                  │（B）嗯，對，掰掰                   │        │          │        ║    ║
╠═══╪════╪═════════╪═════════╪══════════════════╪════╪═════╪════╣    ║
║960705│20:44:49│0000000000巳○○  │0000000000不詳男子│（B）我要重量2，到了打給你          │同上卷第│          │巳○○：║    ║
║      │        │                  │【申登人林顯吉】  │（A）什麼到了打給你，現在沒有啦     │176頁   │          │不認識林║    ║
║      │        │                  │                  │（B）大約多久？                     │        │          │顯吉。（║    ║
║      │        │                  │                  │（A）我等一下跟你說                 │        │          │本院卷六║    ║
║      ├────┼─────────┼─────────┼──────────────────┼────┤          │第14頁反║    ║
║      │20:49:54│0000000000巳○○  │0000000000不詳男子│（A）你在哪？                       │同上卷第│          │面）    ║    ║
║      │        │                  │【申登人林顯吉】  │（B）我景安                         │176頁   │          │        ║    ║
║      │        │                  │                  │（A）你已經到景安了是不是？         │        │          │        ║    ║
║      │        │                  │                  │     2個是不是，2個剛好，剛好剩2個而│        │          │        ║    ║
║      │        │                  │                  │     已                             │        │          │        ║    ║
║      │        │                  │                  │（B）乾的濕的？                     │        │          │        ║    ║
║      │        │                  │                  │（A）濕的，沒得選啦，只剩最後2個。我│        │          │        ║    ║
║      │        │                  │                  │     這裡只剩2個，原本還不夠給你    │        │          │        ║    ║
║      │        │                  │                  │（B）都蠻大顆的嗎？蠻大顆的話就OK啦 │        │          │        ║    ║
║      │        │                  │                  │（A）對啦                           │        │          │        ║    ║
║      │        │                  │                  │（B）好，那我到了打給你             │        │          │        ║    ║
║      ├────┼─────────┼─────────┼──────────────────┼────┤          │        ║    ║
║      │20:57:49│0000000000巳○○  │0000000000不詳男子│（A）你在哪裡？                     │同上卷第│          │        ║    ║
║      │        │                  │【申登人林顯吉】  │（B）我出捷運站，我在旁邊的全家     │176頁   │          │        ║    ║
║      │        │                  │                  │（A）我在等你                       │        │          │        ║    ║
║      │        │                  │                  │（B）好，我馬上到                   │        │          │        ║    ║
║      │        │                  │                  │（A）你怎麼來？                     │        │          │        ║    ║
║      │        │                  │                  │（B）我用走的啊                     │        │          │        ║    ║
║      │        │                  │                  │（A）你現在在景安站走過來？         │        │          │        ║    ║
║      │        │                  │                  │（B）對，我在對面，不是靠你們那一面 │        │          │        ║    ║
║      │        │                  │                  │     喔                             │        │          │        ║    ║
║      │        │                  │                  │（A）好啦好啦                       │        │          │        ║    ║
║      ├────┼─────────┼─────────┼──────────────────┼────┤          │        ║    ║
║      │21:05:47│0000000000巳○○  │0000000000不詳男子│（B）喂，我看到你了，我再過個馬路就 │同上卷第│          │        ║    ║
║      │        │                  │【申登人林顯吉】  │     到了                           │176頁   │          │        ║    ║
║      │        │                  │                  │（A）好，快快快                     │        │          │        ║    ║
╠═══╪════╪═════════╪═════════╪══════════════════╪════╪═════╪════╬══╣
║960706│02:09:22│0000000000巳○○  │0000000000不詳男子│（A）你到了是不是？                 │同上卷第│拒絕證言  │巳○○：║四(七)║
║      │        │                  │（綽號「阿三」）  │（B）還沒，你叫「你兄ㄟ」（台語）聽 │178頁   │（本院卷四│認識「阿║    ║
║      │        │                  │【申登人Ｌ○○】  │     一下                           │        │第216頁） │三仔」，║    ║
║      │        │                  │                  │（A）他有交代給我，東西放在這       │        │          │陳至朋友║    ║
║      │        │                  │                  │（B）用1個81                        │        │          │介紹我賣║    ║
║      │        │                  │                  │（A）不是1個嗎？                    │        │          │安非他命║    ║
║      │        │                  │                  │（B）再另外用1個81                  │        │          │給他，陳║    ║
║      │        │                  │                  │（A）不是用1個嗎？                  │        │          │志鵬教我║    ║
║      │        │                  │                  │（B）對啦，另外用1個81              │        │          │在裡面加║    ║
║      ├────┼─────────┼─────────┼──────────────────┼────┤          │糖，原本║    ║
║      │02:11:11│0000000000辛○○  │0000000000巳○○  │（B）喂，「阿三仔」（台語）說還要用1│同上卷第│          │是要賣給║    ║
║      │        │                  │                  │     個81，他說要用好一點的         │179頁   │          │他但後萊║    ║
║      │        │                  │                  │（A）好啊，用給他，我跟你講就是用   │        │          │梅賣，我║    ║
║      │        │                  │                  │     0.15的糖和0.3的東西            │        │          │拿毒品給║    ║
║      │        │                  │                  │（B）那如果多出來的，怎麼辦，要原不 │        │          │阿三仔時║    ║
║      │        │                  │                  │     原，要給人家又不太好           │        │          │他在車上║    ║
║      │        │                  │                  │（A）好啊，那就0.1的糖，0.35的東西  │        │          │試貨說這║    ║
║      ├────┼─────────┼─────────┼──────────────────┼────┤          │東西不純║    ║
║      │02:30:52│0000000000巳○○  │0000000000辛○○  │（B）我跟你講，等一下車上有人，我會 │同上卷第│          │沒有買。║    ║
║      │        │                  │                  │     先下車，你再一起拿給我         │179頁   │          │（本院卷║    ║
║      │        │                  │                  │（A）我要給他分開                   │        │          │六第14  ║    ║
║      │        │                  │                  │（B）對啊，81個那個要分開           │        │          │頁反面）║    ║
║      │        │                  │                  │（A）我1 個81拿給你，另1 個好一點的 │        │          │        ║    ║
║      │        │                  │                  │     另給你                         │        │          │辛○○：║    ║
║      │        │                  │                  │（B）好啊，你拿到巷子內給我，不要到 │        │          │認識「阿║    ║
║      │        │                  │                  │     車旁邊                         │        │          │三仔」，║    ║
║      │        │                  │                  │（A）好                             │        │          │沒有毒品║    ║
║      ├────┼─────────┼─────────┼──────────────────┼────┤          │往來。（║    ║
║      │02:36:52│0000000000不詳男子│0000000000巳○○  │（B）喂，你到了喔？                 │同上卷第│          │本院卷六║    ║
║      │        │（綽號「阿三」）  │                  │（A）還沒啦，我到會馬上打給你，我剛 │179頁   │          │第16頁）║    ║
║      │        │【申登人Ｌ○○】  │                  │     到圓山路而已，有載人           │        │          │        ║    ║
║      │        │                  │                  │（B）好啦                           │        │          │        ║    ║
║      ├────┼─────────┼─────────┼──────────────────┼────┤          │        ║    ║
║      │02:44:42│0000000000巳○○  │0000000000不詳男子│（A）喂，我要到了，再麻煩你！       │同上卷第│          │        ║    ║
║      │        │                  │（綽號「阿三」）  │（B）喔，好                         │179頁   │          │        ║    ║
║      │        │                  │【申登人Ｌ○○】  │                                    │        │          │        ║    ║
║      ├────┼─────────┼─────────┼──────────────────┼────┤          │        ║    ║
║      │02:46:00│0000000000辛○○  │0000000000巳○○  │（A）喂你還沒下來喔？               │同上卷第│          │        ║    ║
║      │        │                  │                  │（B）他才剛到而已，他才剛到1分鐘，你│179頁   │          │        ║    ║
║      │        │                  │                  │     到了喔                         │        │          │        ║    ║
║      │        │                  │                  │（A）對啊                           │        │          │        ║    ║
║      │        │                  │                  │（B）好，我下去                     │        │          │        ║    ║
║      ├────┼─────────┼─────────┼──────────────────┼────┤          │        ║    ║
║      │02:47:00│0000000000辛○○  │0000000000巳○○  │（A）我弄的那1 個，你給它弄一半就好 │同上卷第│          │        ║    ║
║      │        │                  │                  │     了，他只要一半啦               │179頁   │          │        ║    ║
║      │        │                  │                  │（B）改半個，然後還有1個81          │        │          │        ║    ║
║      │        │                  │                  │（A）對                             │        │          │        ║    ║
╠═══╪════╪═════════╪═════════╪══════════════════╪════╪═════╪════╬══╣
║960710│23:41:58│0000000000巳○○  │0000000000卯○○  │（A）我直接講，我覺得22你覺得怎樣？ │同上卷第│我手機門號│巳○○：║    ║
║      │        │                  │                  │     如果這中間，你覺得怎樣？你有賺 │187頁   │是        │認識廖澤║    ║
║      │        │                  │                  │     嗎？有賺，我跟他說好           │        │0000000000│洋，有講║    ║
║      │        │                  │                  │（A）好啊，盡量不要1次拿1個，我1個賺│        │。這支手機│過一起拿║    ║
║      │        │                  │                  │     2-300塊                        │        │門號平常都│毒品但沒║    ║
║      │        │                  │                  │（B）我知道。我今天找你，你沒有，我 │        │是我在用，│有拿。認║    ║
║      │        │                  │                  │     就找別人，只是人家給我不足的， │        │沒有給別人│識「文昌║    ║
║      │        │                  │                  │     蠻低的。這兩個我問過他們都說這 │        │用。我的朋│」，沒有║    ║
║      │        │                  │                  │     個有原價                       │        │友裡面有綽│毒品往來║    ║
║      │        │                  │                  │（A）原價是什麼？                   │        │號叫炳哥，│。（本院║    ║
║      │        │                  │                  │（B）你放給我的                     │        │他的本名我│卷六第14║    ║
║      │        │                  │                  │（A）因為那個「文昌」…             │        │不知道。我│頁反面）║    ║
║      │        │                  │                  │（B）我不認識                       │        │沒有哥哥，│        ║    ║
║      │        │                  │                  │（A）最近有人跟我拿1個大的，然後說要│        │年紀比較大│        ║    ║
║      │        │                  │                  │     拿去…                         │        │的朋友我都│        ║    ║
║      │        │                  │                  │（B）昨天才知道，因為他馬子有打給我 │        │叫哥哥。我│        ║    ║
║      │        │                  │                  │     ，他要餅哥跟文的電話           │        │有去巳○○│        ║    ║
║      │        │                  │                  │（A）幹嘛？                         │        │住的地方找│        ║    ║
║      │        │                  │                  │（B）可能有急事，因為我知道我哥最近 │        │過他，他住│        ║    ║
║      │        │                  │                  │     的品行，所以要問清楚           │        │中和的時候│        ║    ║
║      │        │                  │                  │                                    │        │，他住景平│        ║    ║
║      │        │                  │                  │                                    │        │路附近，我│        ║    ║
║      │        │                  │                  │                                    │        │們都在全家│        ║    ║
║      │        │                  │                  │                                    │        │便利商店碰│        ║    ║
║      │        │                  │                  │                                    │        │面。我跟蘇│        ║    ║
║      │        │                  │                  │                                    │        │恩平認識很│        ║    ║
║      │        │                  │                  │                                    │        │久，十幾歲│        ║    ║
║      │        │                  │                  │                                    │        │就認識了。│        ║    ║
║      │        │                  │                  │                                    │        │我有跟他通│        ║    ║
║      │        │                  │                  │                                    │        │過電話。（│        ║    ║
║      │        │                  │                  │                                    │        │本院卷二第│        ║    ║
║      │        │                  │                  │                                    │        │178至178頁│        ║    ║
║      │        │                  │                  │                                    │        │反面）    │        ║    ║
║      │        │                  │                  │                                    │        │我綽號是小│        ║    ║
║      │        │                  │                  │                                    │        │光。以前有│        ║    ║
║      │        │                  │                  │                                    │        │施用安非他│        ║    ║
║      │        │                  │                  │                                    │        │命。我找恩│        ║    ║
║      │        │                  │                  │                                    │        │平一起去買│        ║    ║
║      │        │                  │                  │                                    │        │過安非他命│        ║    ║
║      │        │                  │                  │                                    │        │。我不知道│        ║    ║
║      │        │                  │                  │                                    │        │文昌是誰。│        ║    ║
║      │        │                  │                  │                                    │        │炳哥是我一│        ║    ║
║      │        │                  │                  │                                    │        │個朋友。我│        ║    ║
║      │        │                  │                  │                                    │        │有問過蘇恩│        ║    ║
║      │        │                  │                  │                                    │        │平安非他命│        ║    ║
║      │        │                  │                  │                                    │        │買多少錢，│        ║    ║
║      │        │                  │                  │                                    │        │有比較過才│        ║    ║
║      │        │                  │                  │                                    │        │一起合買的│        ║    ║
║      │        │                  │                  │                                    │        │，大約一克│        ║    ║
║      │        │                  │                  │                                    │        │二、三千元│        ║    ║
║      │        │                  │                  │                                    │        │。（本院卷│        ║    ║
║      │        │                  │                  │                                    │        │五第10至13│        ║    ║
║      │        │                  │                  │                                    │        │頁反面）  │        ║    ║
╟───┼────┼─────────┼─────────┼──────────────────┼────┼─────┼────╢    ║
║960717│09:01:53│00000000「阿志」  │0000000000Ｔ○○  │（A）恩平在嗎？我「阿志」           │同上卷第│「阿志」是│        ║    ║
║      │        │                  │                  │（B）他不在，他在南部               │194頁   │巳○○的朋│        ║    ║
║      │        │                  │                  │（A）你那邊可以處理嗎？             │        │友，這通有│        ║    ║
║      │        │                  │                  │（B）可以啦，你要什麼               │        │印象。81是│        ║    ║
║      │        │                  │                  │（A）要軟的                         │        │海洛因1 克│        ║    ║
║      │        │                  │                  │（B）多少？                         │        │的1 半。「│        ║    ║
║      │        │                  │                  │（A）81你知不知道                   │        │阿志」是要│        ║    ║
║      │        │                  │                  │（B）有啦                           │        │找巳○○，│        ║    ║
║      │        │                  │                  │（A）3千你要算我多少？              │        │我聽巳○○│        ║    ║
║      │        │                  │                  │（B）81都是3千                      │        │說過阿志有│        ║    ║
║      │        │                  │                  │（A）他有帶電話下去嗎？             │        │託他去拿毒│        ║    ║
║      │        │                  │                  │（B）有啦，恩平要我留下你的電話     │        │品，因為蘇│        ║    ║
║      │        │                  │                  │（A）你有嗎？在哪裡？               │        │恩平那時剛│        ║    ║
║      │        │                  │                  │（B）有啦，在好樂迪                 │        │好有事，下│        ║    ║
║      │        │                  │                  │（A）好啦，你電話要接ㄟ             │        │南部。當天│        ║    ║
║      │        │                  │                  │（B）好啦                           │        │有講到毒品│        ║    ║
║      │        │                  │                  │                                    │        │的事但沒有│        ║    ║
║      │        │                  │                  │                                    │        │拿給他。（│        ║    ║
║      │        │                  │                  │                                    │        │本院卷四第│        ║    ║
║      │        │                  │                  │                                    │        │14頁反面）│        ║    ║
║      ├────┼─────────┼─────────┼──────────────────┼────┼─────┤        ║    ║
║      │09:40:17│00000000「阿志」  │0000000000Ｔ○○  │（A）我「阿志」，我在好樂迪旁邊小豆 │同上卷第│我沒有拿給│        ║    ║
║      │        │                  │                  │     苗這裡                         │194頁   │硬的阿志，│        ║    ║
║      │        │                  │                  │（B）不要在那裡                     │        │是連接著第│        ║    ║
║      │        │                  │                  │（A）不然要在哪裡？                 │        │一通講的，│        ║    ║
║      │        │                  │                  │（B）在對面拿波里披薩那裡           │        │但我沒有出│        ║    ║
║      │        │                  │                  │（A）包1 包「硬的」給我             │        │去跟阿志碰│        ║    ║
║      │        │                  │                  │（B）好啦                           │        │到面，因為│        ║    ║
║      │        │                  │                  │（A）你拿筆記一下，我電話留給你，叫 │        │我不認識阿│        ║    ║
║      │        │                  │                  │     恩平晚上打給我，電話是00000000 │        │志。我只是│        ║    ║
║      │        │                  │                  │（B）好                             │        │聽巳○○說│        ║    ║
║      │        │                  │                  │（A）你現在馬上出來，我騎機車在這裡 │        │有這個人。│        ║    ║
║      │        │                  │                  │     等                             │        │（本院卷四│        ║    ║
║      │        │                  │                  │（B）好啦                           │        │第14頁反面│        ║    ║
║      │        │                  │                  │                                    │        │至第15頁）│        ║    ║
╠═══╪════╪═════════╪═════════╪══════════════════╪════╪═════╪════╣    ║
║960718│02:08:57│0000000000Ｊ○○  │0000000000Ｔ○○  │（A）我找「恩平」                   │同上卷第│Ｊ○○拒絕│巳○○：║    ║
║      │        │（綽號「中國」）  │                  │（B）ㄟ，他不在，你是誰             │66至67頁│證言。釋明│認識「中║    ║
║      │        │                  │                  │（A）我是「中國」                   │即第196 │：00000000│國」，我║    ║
║      │        │                  │                  │（B）你要處理東西嗎                 │至197頁 │70 我 有用│不知道他║    ║
║      │        │                  │                  │（A）是啊！我要「硬的」             │        │過一陣子。│的本名。║    ║
║      │        │                  │                  │（B）你要多少                       │        │我的綽號是│我們曾經║    ║
║      │        │                  │                  │（A）怎麼算                         │        │阿國，也有│一起出錢║    ║
║      │        │                  │                  │（B）1克25                          │        │人叫我中國│買海洛因║    ║
║      │        │                  │                  │（A）我拿一半算1300可以嗎           │        │，被告三人│。我打電║    ║
║      │        │                  │                  │（B）好啦                           │        │我都不認識│話去調，║    ║
║      │        │                  │                  │（A）要去哪裡找你                   │        │，我也不認│先幫他出║    ║
║      │        │                  │                  │（B）南勢角麥當勞                   │        │識Ｔ○○。│錢拿回毒║    ║
║      │        │                  │                  │（A）在哪裡                         │        │（本院卷三│品、或先║    ║
║      │        │                  │                  │（B）在捷運站那裡                   │        │第174 頁）│跟他收錢║    ║
║      │        │                  │                  │（A）我知道了，附近有1個夜市        │        │          │再去拿毒║    ║
║      ├────┼─────────┼─────────┼──────────────────┼────┤          │品（本院║    ║
║      │03:01:48│0000000000Ｊ○○  │0000000000不詳男子│（A）我「中國」，剛剛跟我講電話那位 │同上卷第│Ｔ○○：是│卷一第41║    ║
║      │        │（綽號「中國」）  │                  │     小姐ㄟ                         │66至67頁│我跟中國講│頁反面）║    ║
║      │        │                  │                  │（B）她已經出去了                   │即第196 │的話，他原│。不認識║    ║
║      │        │                  │                  │（A）好                             │至197頁 │本是要找蘇│Ｊ○○。║    ║
╟───┼────┼─────────┼─────────┼──────────────────┼────┤恩平，我跟│（本院卷║    ║
║960719│00:03:04│0000000000Ｊ○○  │0000000000Ｔ○○  │（A）我「中國」！今天打了一整天電話 │同上卷第│他說巳○○│六第14頁║    ║
║      │        │（綽號「中國」）  │                  │     都沒人接                       │69頁    │不在，蘇恩│反面）。║    ║
║      │        │                  │                  │（B）我在睡覺                       │        │平的朋友很│        ║    ║
║      │        │                  │                  │（A）昨天送東西來那個是誰，現在是你 │        │多我都不認│        ║    ║
║      │        │                  │                  │     跟他一起在做了嗎？「恩平」交給 │        │識但有聽過│        ║    ║
║      │        │                  │                  │     你們做了是嗎？                 │        │名字，中國│        ║    ║
║      │        │                  │                  │（B）「恩平」是我弟弟               │        │常常叫蘇恩│        ║    ║
║      │        │                  │                  │（A）我以後要打給誰！要打哪壹支！   │        │平幫他拿東│        ║    ║
║      │        │                  │                  │（B）我昨天不是有留1支0930的電話嗎？│        │西，當天他│        ║    ║
║      │        │                  │                  │     以後就打那1支                  │        │要巳○○拿│        ║    ║
║      │        │                  │                  │（A）你現在有在那裡嗎？             │        │安非他命1 │        ║    ║
║      │        │                  │                  │（B）有啦！你要多少？               │        │克的1 半。│        ║    ║
║      │        │                  │                  │（A）我問一下，看要多少等一下再打給 │        │當天沒有拿│        ║    ║
║      │        │                  │                  │     妳                             │        │給他。中國│        ║    ║
╟───┼────┼─────────┼─────────┼──────────────────┼────┤要我分一些│        ║    ║
║960727│07:52:19│0000000000Ｊ○○  │0000000000巳○○  │（A）喂！我「中國」！               │同上卷第│給它，跟他│        ║    ║
║      │        │（綽號「中國」）  │                  │（B）ㄟ                             │208頁   │約地點，但│        ║    ║
║      │        │                  │                  │（A）我先拿1000，我還欠你500        │        │我沒有出去│        ║    ║
║      │        │                  │                  │（B）你是欠我姐還是欠我             │        │，我叫我老│        ║    ║
║      │        │                  │                  │（A）一樣嗎                         │        │公騙中國說│        ║    ║
║      │        │                  │                  │（B）一樣                           │        │我出去了。│        ║    ║
║      │        │                  │                  │（A）這樣我先拿1000，500先欠著      │        │（本院卷四│        ║    ║
║      │        │                  │                  │（B）好啦                           │        │第15頁至反│        ║    ║
║      │        │                  │                  │（A）一樣嗎？我從土城過去           │        │面）      │        ║    ║
║      │        │                  │                  │（B）對啦                           │        │          │        ║    ║
║      │        │                  │                  │（A）好啦！我到「中華電信」打給你   │        │          │        ║    ║
║      ├────┼─────────┼─────────┼──────────────────┼────┤          │        ║    ║
║      │08:26:44│0000000000Ｊ○○  │0000000000巳○○  │（A）「恩平」！                     │同上卷第│          │        ║    ║
║      │        │（綽號「中國」）  │                  │（B）ㄟ                             │208頁   │          │        ║    ║
║      │        │                  │                  │（A）我到了，我在「中華電信」公共電 │        │          │        ║    ║
║      │        │                  │                  │     話這裡                         │        │          │        ║    ║
║      │        │                  │                  │（B）好啦                           │        │          │        ║    ║
╠═══╪════╪═════════╪═════════╪══════════════════╪════╪═════╪════╣    ║
║960718│04:51:15│00000000黃○○（綽│0000000000Ｔ○○  │（B）你是「坎仔忠」？               │同上卷第│黃○○：  │巳○○：║    ║
║      │        │號「坎仔忠」）【申│                  │（A）ㄟ，你那邊有「男生」嗎？       │67頁即第│我於96年7 │認識高舜║    ║
║      │        │登人洪展賢】      │                  │（B）有啦，剩下1克，你那邊全部都沒有│197頁   │、8 月間向│忠即「坎║    ║
║      │        │                  │                  │     了？還出給人家還是怎樣？       │        │綽號阿平之│仔忠」，║    ║
║      │        │                  │                  │（A）我是要留一些自己用的           │        │男子以新臺│我會請他║    ║
║      │        │                  │                  │（B）我只剩下1克而已，等早上再拿吧，│        │幣2500元購│吸安非他║    ║
║      │        │                  │                  │     還是你要過來拿這1克？          │        │買安非他命│命，不會║    ║
║      │        │                  │                  │（A）你在3樓嗎？                    │        │1 公克，交│跟他收錢║    ║
║      │        │                  │                  │（B）沒有啦，在7樓                  │        │易地點都在│。（本院║    ║
║      │        │                  │                  │（A）我到了打給你                   │        │他加樓下即│卷六第15║    ║
║      │        │                  │                  │（B）對了，你之前都是向誰拿東西？向 │        │臺北縣中和│頁）    ║    ║
║      │        │                  │                  │     誰調東西？是「阿平」嗎？       │        │市○○路東│        ║    ║
║      │        │                  │                  │（A）跟恩平，因為「阿平」的東西都是 │        │森購物。海│辛○○：║    ║
║      │        │                  │                  │     放在恩平那裡，所以後來我都找恩 │        │洛因是朋友│毒品是蘇║    ║
║      │        │                  │                  │     平拿                           │        │恩平請我吸│恩平跟我║    ║
║      │        │                  │                  │（B）我跟他們是不相干的，因為「阿平 │        │食的。（本│合資我出║    ║
║      │        │                  │                  │     」的東西都放在恩平那裡，所以恩 │        │院卷一第12│面去拿，║    ║
║      │        │                  │                  │     平都比較便宜，現在我手上這1克東│        │2 頁）綽號│有時蘇恩║    ║
║      │        │                  │                  │     西是「阿平」那邊的，拿了有點後 │        │「阿忠」、│平調不到║    ║
║      │        │                  │                  │     悔                             │        │「坎仔忠」│東西我會║    ║
║      │        │                  │                  │（A）東西不好嗎？                   │        │，有吸食安│幫他調，║    ║
║      │        │                  │                  │（B）不是，我不知道他會算我這種價錢 │        │非他命，蘇│巳○○也║    ║
║      │        │                  │                  │（A）他怎樣算給你？                 │        │恩平會請我│會幫我調║    ║
║      │        │                  │                  │（B）他算我1克2000                  │        │用，我去找│，所以蘇║    ║
║      │        │                  │                  │（A）你跟他處理多少？               │        │巳○○時才│雅惠才誤║    ║
║      │        │                  │                  │（B）好了，我不想講了，你要過來拿嗎 │        │吸。認識陳│會東西是║    ║
║      │        │                  │                  │     ？                             │        │志鵬，綽號│我的。（║    ║
║      │        │                  │                  │（A）好啦，我過去                   │        │「阿平」，│本院卷四║    ║
║      │        │                  │                  │                                    │        │沒有跟陳志│第19頁）║    ║
║      │        │                  │                  │                                    │        │鵬買過毒品│        ║    ║
║      │        │                  │                  │                                    │        │。筆錄是警│        ║    ║
║      │        │                  │                  │                                    │        │察去北監借│        ║    ║
║      │        │                  │                  │                                    │        │訊我，是警│        ║    ║
║      │        │                  │                  │                                    │        │察叫我這樣│        ║    ║
║      │        │                  │                  │                                    │        │講，在場有│        ║    ║
║      │        │                  │                  │                                    │        │監獄的人，│        ║    ║
║      │        │                  │                  │                                    │        │我沒注意監│        ║    ║
║      │        │                  │                  │                                    │        │獄的人有沒│        ║    ║
║      │        │                  │                  │                                    │        │有聽到，筆│        ║    ║
║      │        │                  │                  │                                    │        │錄有我的簽│        ║    ║
║      │        │                  │                  │                                    │        │名，我是跟│        ║    ║
║      │        │                  │                  │                                    │        │警察說蘇雅│        ║    ║
║      │        │                  │                  │                                    │        │惠拿給我，│        ║    ║
║      │        │                  │                  │                                    │        │我沒有給蘇│        ║    ║
║      │        │                  │                  │                                    │        │雅惠錢。09│        ║    ║
║      │        │                  │                  │                                    │        │00000000是│        ║    ║
║      │        │                  │                  │                                    │        │我用過的手│        ║    ║
║      │        │                  │                  │                                    │        │機，有用這│        ║    ║
║      │        │                  │                  │                                    │        │支電話跟蘇│        ║    ║
║      │        │                  │                  │                                    │        │恩平聯絡。│        ║    ║
║      │        │                  │                  │                                    │        │（本院卷）│        ║    ║
║      │        │                  │                  │                                    │        │          │        ║    ║
║      │        │                  │                  │                                    │        │Ｔ○○：  │        ║    ║
║      │        │                  │                  │                                    │        │是我跟坎仔│        ║    ║
║      │        │                  │                  │                                    │        │忠的談話。│        ║    ║
║      │        │                  │                  │                                    │        │因為辛○○│        ║    ║
║      │        │                  │                  │                                    │        │跟巳○○走│        ║    ║
║      │        │                  │                  │                                    │        │很近，所以│        ║    ║
║      │        │                  │                  │                                    │        │辛○○出門│        ║    ║
║      │        │                  │                  │                                    │        │毒品不能帶│        ║    ║
║      │        │                  │                  │                                    │        │在身上，就│        ║    ║
║      │        │                  │                  │                                    │        │放在巳○○│        ║    ║
║      │        │                  │                  │                                    │        │那裡，坎仔│        ║    ║
║      │        │                  │                  │                                    │        │忠就會直接│        ║    ║
║      │        │                  │                  │                                    │        │找巳○○。│        ║    ║
║      │        │                  │                  │                                    │        │我有聽蘇恩│        ║    ║
║      │        │                  │                  │                                    │        │平講過這種│        ║    ║
║      │        │                  │                  │                                    │        │情形。我去│        ║    ║
║      │        │                  │                  │                                    │        │巳○○那裡│        ║    ║
║      │        │                  │                  │                                    │        │我才知道陳│        ║    ║
║      │        │                  │                  │                                    │        │志鵬東西放│        ║    ║
║      │        │                  │                  │                                    │        │他那邊，是│        ║    ║
║      │        │                  │                  │                                    │        │巳○○跟我│        ║    ║
║      │        │                  │                  │                                    │        │說東西是陳│        ║    ║
║      │        │                  │                  │                                    │        │志鵬的，我│        ║    ║
║      │        │                  │                  │                                    │        │才知道這1 │        ║    ║
║      │        │                  │                  │                                    │        │克安非他命│        ║    ║
║      │        │                  │                  │                                    │        │我才知道這│        ║    ║
║      │        │                  │                  │                                    │        │1 克是陳志│        ║    ║
║      │        │                  │                  │                                    │        │鵬的。有1 │        ║    ║
║      │        │                  │                  │                                    │        │次我去蘇恩│        ║    ║
║      │        │                  │                  │                                    │        │平家找他，│        ║    ║
║      │        │                  │                  │                                    │        │辛○○也在│        ║    ║
║      │        │                  │                  │                                    │        │那裡，蘇恩│        ║    ║
║      │        │                  │                  │                                    │        │平那裡沒有│        ║    ║
║      │        │                  │                  │                                    │        │毒品，就順│        ║    ║
║      │        │                  │                  │                                    │        │便問陳至朋│        ║    ║
║      │        │                  │                  │                                    │        │友沒有，陳│        ║    ║
║      │        │                  │                  │                                    │        │志鵬說他那│        ║    ║
║      │        │                  │                  │                                    │        │裡有一點，│        ║    ║
║      │        │                  │                  │                                    │        │就先拿一點│        ║    ║
║      │        │                  │                  │                                    │        │給我，大概│        ║    ║
║      │        │                  │                  │                                    │        │半克或1 克│        ║    ║
║      │        │                  │                  │                                    │        │，沒有給錢│        ║    ║
║      │        │                  │                  │                                    │        │，地點在景│        ║    ║
║      │        │                  │                  │                                    │        │平路169 巷│        ║    ║
║      │        │                  │                  │                                    │        │9 號3 樓。│        ║    ║
║      │        │                  │                  │                                    │        │我拿的時間│        ║    ║
║      │        │                  │                  │                                    │        │應該是坎仔│        ║    ║
║      │        │                  │                  │                                    │        │忠打電話來│        ║    ║
║      │        │                  │                  │                                    │        │前2 、30分│        ║    ║
║      │        │                  │                  │                                    │        │鐘，我去蘇│        ║    ║
║      │        │                  │                  │                                    │        │恩平家找蘇│        ║    ║
║      │        │                  │                  │                                    │        │恩平拿安非│        ║    ║
║      │        │                  │                  │                                    │        │他命，是跟│        ║    ║
║      │        │                  │                  │                                    │        │巳○○拿的│        ║    ║
║      │        │                  │                  │                                    │        │。巳○○沒│        ║    ║
║      │        │                  │                  │                                    │        │有收我2 千│        ║    ║
║      │        │                  │                  │                                    │        │元，因為蘇│        ║    ║
║      │        │                  │                  │                                    │        │恩平跟我說│        ║    ║
║      │        │                  │                  │                                    │        │東西是陳志│        ║    ║
║      │        │                  │                  │                                    │        │鵬的。蘇恩│        ║    ║
║      │        │                  │                  │                                    │        │平口頭上有│        ║    ║
║      │        │                  │                  │                                    │        │說要算我這│        ║    ║
║      │        │                  │                  │                                    │        │個價錢，可│        ║    ║
║      │        │                  │                  │                                    │        │是我最後沒│        ║    ║
║      │        │                  │                  │                                    │        │有給他錢。│        ║    ║
║      │        │                  │                  │                                    │        │因為我有3 │        ║    ║
║      │        │                  │                  │                                    │        │樓的鑰匙，│        ║    ║
║      │        │                  │                  │                                    │        │我救自己去│        ║    ║
║      │        │                  │                  │                                    │        │拿巳○○家│        ║    ║
║      │        │                  │                  │                                    │        │裡的東西。│        ║    ║
║      │        │                  │                  │                                    │        │我先問蘇恩│        ║    ║
║      │        │                  │                  │                                    │        │平東西，問│        ║    ║
║      │        │                  │                  │                                    │        │完之後蘇恩│        ║    ║
║      │        │                  │                  │                                    │        │秤說2 千元│        ║    ║
║      │        │                  │                  │                                    │        │的事，沒多│        ║    ║
║      │        │                  │                  │                                    │        │久坎仔忠就│        ║    ║
║      │        │                  │                  │                                    │        │打電話來。│        ║    ║
║      │        │                  │                  │                                    │        │（本院卷四│        ║    ║
║      │        │                  │                  │                                    │        │第16頁、第│        ║    ║
║      │        │                  │                  │                                    │        │17頁、第18│        ║    ║
║      │        │                  │                  │                                    │        │頁、反面）│        ║    ║
╟───┼────┼─────────┼─────────┼──────────────────┼────┼─────┼────╢    ║
║960831│00:54   │0000000000黃○○  │0000000000巳○○  │（A）喂？                           │        │內容是我說│        ║    ║
║      │        │                  │                  │（B）喂                             │        │的，是要用│        ║    ║
║      │        │                  │                  │（A）住碧海橋那個，他哥拿1 個GUCCI  │        │GUCCI 包換│        ║    ║
║      │        │                  │                  │     的皮夾給他，那個是正的，要2 萬3│        │K 他命，後│        ║    ║
║      │        │                  │                  │     千8 ，拿到後他想說可不可以跟我 │        │來沒有換。│        ║    ║
║      │        │                  │                  │     們換東西，男生。               │        │（本院卷三│        ║    ║
║      │        │                  │                  │（B）要換？                         │        │第169 頁反│        ║    ║
║      │        │                  │                  │（A）看你啊                         │        │面至第173 │        ║    ║
║      │        │                  │                  │（B）我等一下打給你在說，你在哪裡？ │        │頁反面）  │        ║    ║
║      │        │                  │                  │（A）我等一下去安坑要載我馬子回去   │        │          │        ║    ║
║      │        │                  │                  │（B）你在哪？                       │        │          │        ║    ║
║      │        │                  │                  │（A）我現在在大潤發，新店碧海橋的大 │        │          │        ║    ║
║      │        │                  │                  │     潤發                           │        │          │        ║    ║
║      │        │                  │                  │（B）沒有，我在木柵那裡啊           │        │          │        ║    ║
║      │        │                  │                  │（A）木柵？你現在過來找我嗎？       │        │          │        ║    ║
║      │        │                  │                  │（B）你跟誰？                       │        │          │        ║    ║
║      │        │                  │                  │（A）跟我馬子啊                     │        │          │        ║    ║
║      │        │                  │                  │（B）好啦，你再打給我，bye.         │        │          │        ║    ║
╟───┼────┼─────────┼─────────┼──────────────────┼────┼─────┤        ║    ║
║960901│16:23   │0000000000黃○○  │0000000000巳○○  │（B）怎樣？                         │        │講到41是指│        ║    ║
║      │        │                  │                  │（A）喂？你有打給我喔？             │        │K 他命，臭│        ║    ║
║      │        │                  │                  │（B）沒有啊                         │        │弟叫我問的│        ║    ║
║      │        │                  │                  │（A）有啊，你是快睡著了喔？         │        │。第148 頁│        ║    ║
║      │        │                  │                  │（B）沒有啦                         │        │是打給臭弟│        ║    ║
║      │        │                  │                  │（A）你是快睡著了喔？               │        │的。（本院│        ║    ║
║      │        │                  │                  │（B）沒有啊                         │        │卷三第169 │        ║    ║
║      │        │                  │                  │（A）好啦，我現在過去               │        │頁反面至第│        ║    ║
║      │        │                  │                  │（B）找我幹嘛？                     │        │173 頁反面│        ║    ║
║      │        │                  │                  │（A）找你能幹嘛？                   │        │）        │        ║    ║
║      │        │                  │                  │（B）找我幹嘛？我這裡只剩41啊       │        │          │        ║    ║
║      │        │                  │                  │（A）你出給臭弟那個啊？             │        │          │        ║    ║
║      │        │                  │                  │（B）對啊                           │        │          │        ║    ║
║      │        │                  │                  │（A）我在等他拿完我才有辦法再去拿啊 │        │          │        ║    ║
║      │        │                  │                  │     。你打給他他都沒有接嗎？       │        │          │        ║    ║
║      │        │                  │                  │（B）不知道，就沒有再打             │        │          │        ║    ║
║      │        │                  │                  │（A）好，我等會再打                 │        │          │        ║    ║
║      │        │                  │                  │（B）好                             │        │          │        ║    ║
║      ├────┼─────────┼─────────┼──────────────────┼────┤          │        ║    ║
║      │18:46   │0000000000        │0000000000巳○○  │（C）喂                             │        │          │        ║    ║
║      │        │（A）黃○○       │                  │（B）喂                             │        │          │        ║    ║
║      │        │（C）不詳男子     │                  │（C）喂，等一下喔（將電話拿給A ）   │        │          │        ║    ║
║      │        │                  │                  │（B）啊你不煮麵給我吃喔？           │        │          │        ║    ║
║      │        │                  │                  │（A）我煮給你吃                     │        │          │        ║    ║
║      │        │                  │                  │（B）怎樣？                         │        │          │        ║    ║
║      │        │                  │                  │（A）我剛才打電話給臭弟仔，臭弟他馬 │        │          │        ║    ║
║      │        │                  │                  │     子說，我問她說，她男朋友有沒有 │        │          │        ║    ║
║      │        │                  │                  │     確定要，她說她不知道也不確定。 │        │          │        ║    ║
║      │        │                  │                  │     沒關係不然你就先去好了，他馬子 │        │          │        ║    ║
║      │        │                  │                  │     也不能做怎樣，我就說妳把他叫起 │        │          │        ║    ║
║      │        │                  │                  │     來聽一下電話啊                 │        │          │        ║    ║
║      │        │                  │                  │（B）他馬子不敢叫？                 │        │          │        ║    ║
║      │        │                  │                  │（A）我不知道，他馬子聲音還滿可愛的 │        │          │        ║    ║
║      │        │                  │                  │     說                             │        │          │        ║    ║
║      │        │                  │                  │（B）他馬子我看過啊                 │        │          │        ║    ║
║      │        │                  │                  │（A）好看嗎？                       │        │          │        ║    ║
║      │        │                  │                  │（B）聽五角說好像普普啊             │        │          │        ║    ║
║      │        │                  │                  │（A）普普喔？                       │        │          │        ║    ║
║      │        │                  │                  │（B）可是我跟他們去餐廳有看到啊，在 │        │          │        ║    ║
║      │        │                  │                  │     那個小北啊                     │        │          │        ║    ║
║      │        │                  │                  │（A）有嗎？我沒有印象               │        │          │        ║    ║
║      │        │                  │                  │〈略〉                              │        │          │        ║    ║
║      │        │                  │                  │（A）他還在睡嗎？                   │        │          │        ║    ║
║      │        │                  │                  │（B）不然就等他睡起來再說啊         │        │          │        ║    ║
║      │        │                  │                  │（A）他是跟我說，他就叫我們勇敢拿， │        │          │        ║    ║
║      │        │                  │                  │     我就問他說敢不敢拿？           │        │          │        ║    ║
║      │        │                  │                  │（B）他說他不敢啊？                 │        │          │        ║    ║
║      │        │                  │                  │（A）對啊                           │        │          │        ║    ║
║      │        │                  │                  │（B）你說什麼？                     │        │          │        ║    ║
║      │        │                  │                  │（A）他現在吃軟的上癮了，你係咧     │        │          │        ║    ║
║      │        │                  │                  │（B）然後咧？                       │        │          │        ║    ║
║      │        │                  │                  │（A）他說（訊號不清）女生吃上癮了， │        │          │        ║    ║
║      │        │                  │                  │     男生（訊號不清）對他不重要啊， │        │          │        ║    ║
║      │        │                  │                  │     反正他是要拿回去自己出給人家的 │        │          │        ║    ║
║      │        │                  │                  │     啦                             │        │          │        ║    ║
║      │        │                  │                  │（B）我知道啊                       │        │          │        ║    ║
║      │        │                  │                  │（A）對啊                           │        │          │        ║    ║
║      │        │                  │                  │（B）不然看怎樣再說啦               │        │          │        ║    ║
║      │        │                  │                  │（A）嗯                             │        │          │        ║    ║
║      ├────┼─────────┼─────────┼──────────────────┼────┼─────┤        ║    ║
║      │        │                  │                  │                                    │        │第141 頁  │        ║    ║
║      │        │                  │                  │                                    │        │是我打給阿│        ║    ║
║      │        │                  │                  │                                    │        │勇，我問他│        ║    ║
║      │        │                  │                  │                                    │        │有沒有男生│        ║    ║
║      │        │                  │                  │                                    │        │是無聊亂問│        ║    ║
║      │        │                  │                  │                                    │        │的，阿勇後│        ║    ║
║      │        │                  │                  │                                    │        │來沒有找我│        ║    ║
║      │        │                  │                  │                                    │        │，我是問阿│        ║    ║
║      │        │                  │                  │                                    │        │勇有沒有安│        ║    ║
║      │        │                  │                  │                                    │        │非他命，談│        ║    ║
║      │        │                  │                  │                                    │        │女生是叫阿│        ║    ║
║      │        │                  │                  │                                    │        │勇幫我出海│        ║    ║
║      │        │                  │                  │                                    │        │洛因，那是│        ║    ║
║      │        │                  │                  │                                    │        │別人叫我問│        ║    ║
║      │        │                  │                  │                                    │        │的，是朋友│        ║    ║
║      │        │                  │                  │                                    │        │的海洛因。│        ║    ║
║      │        │                  │                  │                                    │        │我跟巳○○│        ║    ║
║      │        │                  │                  │                                    │        │借幾千元，│        ║    ║
║      │        │                  │                  │                                    │        │用錢還，這│        ║    ║
║      │        │                  │                  │                                    │        │些話是我說│        ║    ║
║      │        │                  │                  │                                    │        │的。我跟陳│        ║    ║
║      │        │                  │                  │                                    │        │志鵬不熟。│        ║    ║
║      │        │                  │                  │                                    │        │我有跟蘇恩│        ║    ║
║      │        │                  │                  │                                    │        │平、Ｔ○○│        ║    ║
║      │        │                  │                  │                                    │        │拿過安非他│        ║    ║
║      │        │                  │                  │                                    │        │命，2 人都│        ║    ║
║      │        │                  │                  │                                    │        │沒有跟我收│        ║    ║
║      │        │                  │                  │                                    │        │錢。（本院│        ║    ║
║      │        │                  │                  │                                    │        │卷三第169 │        ║    ║
║      │        │                  │                  │                                    │        │頁反面至第│        ║    ║
║      │        │                  │                  │                                    │        │173 頁反面│        ║    ║
║      │        │                  │                  │                                    │        │）        │        ║    ║
╠═══╪════╪═════════╪═════════╪══════════════════╪════╪═════╪════╣    ║
║960720│12:04:05│0000000000Ｋ○○  │0000000000己○○？│（A）恩平！                         │同上卷第│我跟武雄去│巳○○：║    ║
║      │        │【申登人裴英雄】  │                  │（B）你是誰？                       │70頁即第│中和的時候│不認識裴║    ║
║      │        │                  │                  │（A）我「阿德」                     │200頁   │看過己○○│家德。（║    ║
║      │        │                  │                  │（B）找他有事嗎？                   │（無監聽│。巳○○沒│本院卷第║    ║
║      │        │                  │                  │（A）先弄1張                        │錄音帶）│看過，那時│15頁）  ║    ║
║      │        │                  │                  │（B）什麼時候會到                   │        │我在樓下，│        ║    ║
║      │        │                  │                  │（A）要到哪裡你要跟我講ㄟ           │        │己○○下來│        ║    ║
║      │        │                  │                  │（B）一樣                           │        │拿藥給武雄│        ║    ║
║      │        │                  │                  │（A）到中華電信嗎？                 │        │，是一號的│        ║    ║
║      │        │                  │                  │（B）我馬上過去了                   │        │藥，我跟武│        ║    ║
║      │        │                  │                  │（A）好啦                           │        │雄一起買，│        ║    ║
║      ├────┼─────────┼─────────┼──────────────────┼────┤是一千元的│        ║    ║
║      │12:18:35│00000000Ｋ○○    │0000000000Ｔ○○  │（A）我到了，在中華電信             │同上卷第│，是海洛因│        ║    ║
║      │        │【臺北縣中和市景平│                  │（B）我們到上次那個地方             │70頁即第│。半年了，│        ║    ║
║      │        │路157號公用電話】 │                  │（A）上次哪個地方你要跟我講，不然我 │200頁   │很久了，去│        ║    ║
║      │        │                  │                  │     不知道                         │        │年上半年，│        ║    ║
║      │        │                  │                  │（B）好樂迪對面                     │        │夏天的時候│        ║    ║
║      │        │                  │                  │（A）好啦！我知道，我馬上到，你幾分 │        │的事情。當│        ║    ║
║      │        │                  │                  │     鐘會到？                       │        │初跟己○○│        ║    ║
║      │        │                  │                  │（B）5分鐘內                        │        │見面是武雄│        ║    ║
║      │        │                  │                  │（A）是你要出來嗎？我有看過你嗎？   │        │帶我去的，│        ║    ║
║      │        │                  │                  │（B）是的，我穿白色衣服             │        │我跟武雄聯│        ║    ║
║      │        │                  │                  │（A）好啦！我騎白色50機車           │        │絡，武雄用│        ║    ║
║      │        │                  │                  │（B）好啦                           │        │我的電話打│        ║    ║
║      │        │                  │                  │                                    │        │給己○○。│        ║    ║
║      │        │                  │                  │                                    │        │打電話的時│        ║    ║
║      │        │                  │                  │                                    │        │候我有在現│        ║    ║
║      │        │                  │                  │                                    │        │場，但我不│        ║    ║
║      │        │                  │                  │                                    │        │知道他們說│        ║    ║
║      │        │                  │                  │                                    │        │什麼，武雄│        ║    ║
║      │        │                  │                  │                                    │        │拿了就走了│        ║    ║
║      │        │                  │                  │                                    │        │。我平常是│        ║    ║
║      │        │                  │                  │                                    │        │吃安仔，我│        ║    ║
║      │        │                  │                  │                                    │        │沒有用過海│        ║    ║
║      │        │                  │                  │                                    │        │洛因，是武│        ║    ║
║      │        │                  │                  │                                    │        │雄找我公家│        ║    ║
║      │        │                  │                  │                                    │        │我才有用。│        ║    ║
║      │        │                  │                  │                                    │        │我沒有外號│        ║    ║
║      │        │                  │                  │                                    │        │，大家都叫│        ║    ║
║      │        │                  │                  │                                    │        │我阿德。我│        ║    ║
║      │        │                  │                  │                                    │        │有一隻手機│        ║    ║
║      │        │                  │                  │                                    │        │0000000000│        ║    ║
║      │        │                  │                  │                                    │        │，但警察沒│        ║    ║
║      │        │                  │                  │                                    │        │收我就沒有│        ║    ║
║      │        │                  │                  │                                    │        │用了，最後│        ║    ║
║      │        │                  │                  │                                    │        │一次用的時│        ║    ║
║      │        │                  │                  │                                    │        │候是武雄拿│        ║    ║
║      │        │                  │                  │                                    │        │去打的時候│        ║    ║
║      │        │                  │                  │                                    │        │，那是易付│        ║    ║
║      │        │                  │                  │                                    │        │卡。武雄跟│        ║    ║
║      │        │                  │                  │                                    │        │我只有借一│        ║    ║
║      │        │                  │                  │                                    │        │次，其他都│        ║    ║
║      │        │                  │                  │                                    │        │沒有借過，│        ║    ║
║      │        │                  │                  │                                    │        │我也沒有自│        ║    ║
║      │        │                  │                  │                                    │        │己打過。我│        ║    ║
║      │        │                  │                  │                                    │        │不認識陳志│        ║    ║
║      │        │                  │                  │                                    │        │鵬。我與被│        ║    ║
║      │        │                  │                  │                                    │        │告二人沒有│        ║    ║
║      │        │                  │                  │                                    │        │金錢往來。│        ║    ║
║      │        │                  │                  │                                    │        │0000000000│        ║    ║
║      │        │                  │                  │                                    │        │這一支是我│        ║    ║
║      │        │                  │                  │                                    │        │父親的名字│        ║    ║
║      │        │                  │                  │                                    │        │，都是我在│        ║    ║
║      │        │                  │                  │                                    │        │用。（提示│        ║    ║
║      │        │                  │                  │                                    │        │96警聲搜字│        ║    ║
║      │        │                  │                  │                                    │        │第1694號卷│        ║    ║
║      │        │                  │                  │                                    │        │第70頁第一│        ║    ║
║      │        │                  │                  │                                    │        │則通聯譯文│        ║    ║
║      │        │                  │                  │                                    │        │）96年7月 │        ║    ║
║      │        │                  │                  │                                    │        │20日下午12│        ║    ║
║      │        │                  │                  │                                    │        │時4分這通 │        ║    ║
║      │        │                  │                  │                                    │        │電話是武雄│        ║    ║
║      │        │                  │                  │                                    │        │打的。我不│        ║    ║
║      │        │                  │                  │                                    │        │知道為何打│        ║    ║
║      │        │                  │                  │                                    │        │的人說「我│        ║    ║
║      │        │                  │                  │                                    │        │阿德」，我│        ║    ║
║      │        │                  │                  │                                    │        │沒有打過這│        ║    ║
║      │        │                  │                  │                                    │        │通電話。打│        ║    ║
║      │        │                  │                  │                                    │        │的人說用一│        ║    ║
║      │        │                  │                  │                                    │        │張，是海洛│        ║    ║
║      │        │                  │                  │                                    │        │因，一張壹│        ║    ║
║      │        │                  │                  │                                    │        │千元的意思│        ║    ║
║      │        │                  │                  │                                    │        │。我確定有│        ║    ║
║      │        │                  │                  │                                    │        │拿到壹千元│        ║    ║
║      │        │                  │                  │                                    │        │的海洛因，│        ║    ║
║      │        │                  │                  │                                    │        │我跟武雄公│        ║    ║
║      │        │                  │                  │                                    │        │家，我本來│        ║    ║
║      │        │                  │                  │                                    │        │不要但武雄│        ║    ║
║      │        │                  │                  │                                    │        │叫我要拿，│        ║    ║
║      │        │                  │                  │                                    │        │我只有去過│        ║    ║
║      │        │                  │                  │                                    │        │這一次。（│        ║    ║
║      │        │                  │                  │                                    │        │本院卷四第│        ║    ║
║      │        │                  │                  │                                    │        │251頁至252│        ║    ║
║      │        │                  │                  │                                    │        │頁反面）  │        ║    ║
╠═══╪════╪═════════╪═════════╪══════════════════╪════╪═════╪════╣    ║
║960722│18:56:38│0000000000巳○○  │0000000000不詳男子│（A）你是誰？                       │同上卷第│拒絕證言（│巳○○：║    ║
║      │        │                  │【申登人天○○】  │（B）恩平，我是「小英」             │201頁   │本院卷四第│不認識李║    ║
║      │        │                  │                  │（A）ㄟ                             │        │216 頁反面│金連或「║    ║
║      │        │                  │                  │（B）今天可以出嗎？                 │        │）        │小英」。║    ║
║      │        │                  │                  │（A）可以啦                         │        │          │（本院卷║    ║
║      │        │                  │                  │（B）價錢？                         │        │          │六第15頁║    ║
║      │        │                  │                  │（A）你要跟上次一樣嗎？             │        │          │）      ║    ║
║      │        │                  │                  │（B）上次是拿41                     │        │          │        ║    ║
║      │        │                  │                  │（A）41那16                         │        │          │        ║    ║
║      │        │                  │                  │（B）不到41ㄟ，1萬嗎？              │        │          │        ║    ║
║      │        │                  │                  │（A）1萬1                           │        │          │        ║    ║
║      │        │                  │                  │（B）算1萬啦                        │        │          │        ║    ║
║      │        │                  │                  │（A）沒辦法，以前就是這樣了         │        │          │        ║    ║
║      │        │                  │                  │（B）現在不是下來了？               │        │          │        ║    ║
║      │        │                  │                  │（A）有嗎？你去問一下，如果有你可以 │        │          │        ║    ║
║      │        │                  │                  │     找別人處理，我們這邊沒有降價， │        │          │        ║    ║
║      │        │                  │                  │     我有聽說要漲價了               │        │          │        ║    ║
║      │        │                  │                  │（B）我也有聽說，但是還沒有漲       │        │          │        ║    ║
║      │        │                  │                  │（A）現在外面也不好拿了             │        │          │        ║    ║
║      │        │                  │                  │（B）我知道，我大概12點打給你       │        │          │        ║    ║
╠═══╪════╪═════════╪═════════╪══════════════════╪════╪═════╪════╣    ║
║960825│12:24:52│0000000000不詳男子│0000000000巳○○  │（A）恩平，我今天晚上會去還你一半。 │同上卷第│拒絕證言  │巳○○：║    ║
║      │        │（綽號「大頭」）【│                  │（B）還我一半？                     │139至140│（本院卷四│「大頭」║    ║
║      │        │申登人宇○○】    │                  │（A）對啦，先還你一半，因為我剛剛去 │頁      │第216頁） │本名林明║    ║
║      │        │                  │                  │     處理事情，我拿到錢，這個錢要先 │        │          │賢，我們║    ║
║      │        │                  │                  │     拿給別人，晚上我的腳要拿2500元 │        │          │一起買海║    ║
║      │        │                  │                  │     給我，我先還你一半，這樣你懂吧 │        │          │洛因、安║    ║
║      │        │                  │                  │     ？                             │        │          │非他命（║    ║
║      │        │                  │                  │（B）你說1個？                      │        │          │本院卷一║    ║
║      │        │                  │                  │（A）ㄟ                             │        │          │第42頁反║    ║
║      │        │                  │                  │（B）你不是要拿1個？                │        │          │面）。認║    ║
║      │        │                  │                  │（A）對啦                           │        │          │識宇○○║    ║
║      │        │                  │                  │（B）這樣2500就可以回我了，為什麼才 │        │          │即「大頭║    ║
║      │        │                  │                  │     回我一半？                     │        │          │」，有一║    ║
║      │        │                  │                  │（A）因為我身上沒有錢               │        │          │起吸過毒║    ║
║      │        │                  │                  │（B）1個2000就好了                  │        │          │（本院卷║    ║
║      │        │                  │                  │（A）2000ㄟ，好啦，等一下你過來接我 │        │          │六第15頁║    ║
║      │        │                  │                  │     。                             │        │          │）。    ║    ║
║      │        │                  │                  │（B）好啦                           │        │          │        ║    ║
║      ├────┼─────────┼─────────┼──────────────────┼────┤          │        ║    ║
║      │14:20:58│0000000000不詳男子│0000000000巳○○  │（A）恩平，你出來了嗎？             │同上卷第│          │        ║    ║
║      │        │（綽號「大頭」）【│                  │（B）沒有，還是你過來？             │139至140│          │        ║    ║
║      │        │申登人宇○○】    │                  │（A）我沒有車子過去                 │頁      │          │        ║    ║
║      │        │                  │                  │（B）還是你要等我，我先載女朋友出去 │        │          │        ║    ║
║      │        │                  │                  │     。                             │        │          │        ║    ║
║      │        │                  │                  │（A）還有人要處理「女生」，我先給你 │        │          │        ║    ║
║      │        │                  │                  │     現金1000                       │        │          │        ║    ║
║      │        │                  │                  │（B）「女生」怎樣？                 │        │          │        ║    ║
║      │        │                  │                  │（A）人家要處理1000，剛好我身上有現 │        │          │        ║    ║
║      │        │                  │                  │     金1000元，我先給你，我朋友要處 │        │          │        ║    ║
║      │        │                  │                  │     理「女生」1000元。             │        │          │        ║    ║
║      │        │                  │                  │（B）好啦，我等一下打給你。         │        │          │        ║    ║
║      ├────┼─────────┼─────────┼──────────────────┼────┤          │        ║    ║
║      │14:44:37│0000000000不詳男子│0000000000己○○  │（A）你誰？                         │同上卷第│          │        ║    ║
║      │        │（綽號「大頭」）【│                  │（B）我「大頭」                     │139至140│          │        ║    ║
║      │        │申登人宇○○】    │                  │（A）他去買東西，你等一下           │頁      │          │        ║    ║
║      │        │                  │                  │（B）可是我到了ㄟ                   │        │          │        ║    ║
║      │        │                  │                  │（A）好，大概5分鐘                  │        │          │        ║    ║
╠═══╪════╪═════════╪═════════╪══════════════════╪════╪═════╪════╣    ║
║960831│20:46   │0000000000巳○○  │0000000000不詳男子│（A）喂                             │同上卷第│拒絕證言（│巳○○：║    ║
║      │        │                  │【申登人Ｍ○○】  │（B）喂                             │144至145│本院卷四第│不認識劉║    ║
║      │        │                  │                  │（A）嗯                             │頁      │67頁）    │力賓。（║    ║
║      │        │                  │                  │（B）我要「女」的                   │        │          │本院卷六║    ║
║      │        │                  │                  │（A）啊？                           │        │          │第15頁）║    ║
║      │        │                  │                  │（B）「女生」                       │        │          │        ║    ║
║      │        │                  │                  │（A）什麼東西啊？                   │        │          │        ║    ║
║      │        │                  │                  │（B）你在哪裡？                     │        │          │        ║    ║
║      │        │                  │                  │（A）啊？                           │        │          │        ║    ║
║      │        │                  │                  │（B）你在中和嗎？                   │        │          │        ║    ║
║      │        │                  │                  │（A）對啊                           │        │          │        ║    ║
║      │        │                  │                  │（B）那我過去找你喔                 │        │          │        ║    ║
║      │        │                  │                  │（A）誰要啊？                       │        │          │        ║    ║
║      │        │                  │                  │（B）啊？                           │        │          │        ║    ║
║      │        │                  │                  │（A）誰要？                         │        │          │        ║    ║
║      │        │                  │                  │（B）跟上次一樣啊                   │        │          │        ║    ║
║      │        │                  │                  │（A）對啊，送去延平西門町啊         │        │          │        ║    ║
║      │        │                  │                  │（B）啊？送去西門町幹嘛？           │        │          │        ║    ║
║      │        │                  │                  │（A）跟誰？                         │        │          │        ║    ║
║      │        │                  │                  │（B）沒有啊，上一次喔？我跟他過去樓 │        │          │        ║    ║
║      │        │                  │                  │     上那1個啊？喔，去那中和賓館那個│        │          │        ║    ║
║      │        │                  │                  │     黑龍仔？                       │        │          │        ║    ║
║      │        │                  │                  │（A）啊？                           │        │          │        ║    ║
║      │        │                  │                  │（B）中和賓館那1個，臭弟…          │        │          │        ║    ║
║      │        │                  │                  │（A）喔，一樣是不是？               │        │          │        ║    ║
║      │        │                  │                  │（B）對啊對啊                       │        │          │        ║    ║
║      │        │                  │                  │（A）要多久？                       │        │          │        ║    ║
║      │        │                  │                  │（B）我們快到了，我們現在在那個中正 │        │          │        ║    ║
║      │        │                  │                  │     路                             │        │          │        ║    ║
║      │        │                  │                  │（A）喔                             │        │          │        ║    ║
╠═══╪════╪═════════╪═════════╪══════════════════╪════╪═════╪════╣    ║
║960901│19:19   │0000000000巳○○  │0000000000Ｃ○○【│（A）喂                             │同上卷第│丁○○：  │巳○○：║    ║
║      │        │                  │申登人丁○○】    │（B）恩平喔？有「男生」嗎？         │149頁   │0000000000│認識陳永║    ║
║      │        │                  │                  │（A）電話不要講這個，有啦           │        │這支是我大│志，就是║    ║
║      │        │                  │                  │（B）有喔？阿不多耶，要1張紙        │        │兒子Ｃ○○│「阿志」║    ║
║      │        │                  │                  │（A）啊？                           │        │減刑出獄以│。（本院║    ║
║      │        │                  │                  │（B）要1而已ㄟ                      │        │後在用的。│卷六第15║    ║
║      │        │                  │                  │（A）好喔                           │        │他現在被關│頁）    ║    ║
║      │        │                  │                  │（B）可以嗎？                       │        │，在桃園看│        ║    ║
║      │        │                  │                  │（A）可以                           │        │守所，是97│        ║    ║
║      │        │                  │                  │（B）阿我要是過去我打給你喔         │        │年3月24日 │        ║    ║
║      │        │                  │                  │（A）好                             │        │進去關的。│        ║    ║
║      │        │                  │                  │                                    │        │陳永豐有時│        ║    ║
║      │        │                  │                  │                                    │        │也會拿這支│        ║    ║
║      │        │                  │                  │                                    │        │手機去用。│        ║    ║
║      │        │                  │                  │                                    │        │（本院卷二│        ║    ║
║      │        │                  │                  │                                    │        │第180頁） │        ║    ║
║      │        │                  │                  │                                    │        │          │        ║    ║
║      │        │                  │                  │                                    │        │Ｃ○○（未│        ║    ║
║      │        │                  │                  │                                    │        │到）      │        ║    ║
╠═══╪════╪═════════╪═════════╪══════════════════╪════╪═════╪════╣    ║
║960902│04:48   │0000000000巳○○  │0000000000不詳男子│（A）喂                             │同上卷第│拒絕證言  │巳○○：║    ║
║      │        │                  │【申登人Ａ○○】  │（B）喂，我跟你講喔，我可不可以跟你 │151、153│（本院卷五│不認識張║    ║
║      │        │                  │                  │     談一下事，好康的啦，好不好？   │頁      │第14頁）  │敏誼。（║    ║
║      │        │                  │                  │（A）你說說看啊                     │        │          │本院卷六║    ║
║      │        │                  │                  │（B）那個，你散的弄一些給阿兄處理一 │        │          │第15頁反║    ║
║      │        │                  │                  │     下，好不好？幫個忙一下，阿平又 │        │          │面）    ║    ║
║      │        │                  │                  │     睡覺，我不知道怎麼…好嗎？該不 │        │          │        ║    ║
║      │        │                  │                  │     會讓你…                       │        │          │        ║    ║
║      │        │                  │                  │（A）幾個？                         │        │          │        ║    ║
║      │        │                  │                  │（B）4個                            │        │          │        ║    ║
║      │        │                  │                  │（A）那我要怎麼算你？               │        │          │        ║    ║
║      │        │                  │                  │（B）看你啊，你幫個忙一下           │        │          │        ║    ║
║      │        │                  │                  │（A）你說說看                       │        │          │        ║    ║
║      │        │                  │                  │（B）不要我說啦，你幫個忙一下       │        │          │        ║    ║
║      │        │                  │                  │（A）對啊，那我要怎麼算你？你說，我 │        │          │        ║    ║
║      │        │                  │                  │     看我可不可以作，如果可以就OK啊 │        │          │        ║    ║
║      │        │                  │                  │（B）1918可以嗎？                   │        │          │        ║    ║
║      │        │                  │                  │（A）你說1個喔？                    │        │          │        ║    ║
║      │        │                  │                  │（B）對啊                           │        │          │        ║    ║
║      │        │                  │                  │（A）好啊，75要不要？               │        │          │        ║    ║
║      │        │                  │                  │（B）4個75，我…我…沒那麼多啦      │        │          │        ║    ║
║      │        │                  │                  │（A）要不然….那你不是要4個？       │        │          │        ║    ║
║      │        │                  │                  │（B）你先拿3個…..                  │        │          │        ║    ║
║      │        │                  │                  │（A）3個，55好不好？                │        │          │        ║    ║
║      │        │                  │                  │（B）啊？                           │        │          │        ║    ║
║      │        │                  │                  │（A）55好不好？                     │        │          │        ║    ║
║      │        │                  │                  │（B）ㄟ…55…5啦，好不好？謝謝你啦  │        │          │        ║    ║
║      │        │                  │                  │（A）1819怎麼會是5？                │        │          │        ║    ║
║      │        │                  │                  │（B）喔…1819…好啦，先算5個5啦，好 │        │          │        ║    ║
║      │        │                  │                  │     不好？幫個忙一下，要不然….    │        │          │        ║    ║
║      │        │                  │                  │（A）我想看看                       │        │          │        ║    ║
║      │        │                  │                  │（B）我送你1個東西                  │        │          │        ║    ║
║      │        │                  │                  │（A）什麼東西？銀寶喔？             │        │          │        ║    ║
║      │        │                  │                  │（B）銀寶…？（笑）                 │        │          │        ║    ║
║      │        │                  │                  │（A）你在哪裡？                     │        │          │        ║    ║
║      │        │                  │                  │（B）我在樓下，快一點啦，好不好？不 │        │          │        ║    ║
║      │        │                  │                  │     要拖太久                       │        │          │        ║    ║
║      │        │                  │                  │（A）等我一下，我差不多要20分鐘     │        │          │        ║    ║
║      │        │                  │                  │（B）20分鐘那麼久喔？               │        │          │        ║    ║
║      │        │                  │                  │（A）我剛好有朋友過來找我           │        │          │        ║    ║
║      │        │                  │                  │（B）你可不可以就幫個忙快一點好不好 │        │          │        ║    ║
║      │        │                  │                  │     ？我這樣…好不好？             │        │          │        ║    ║
║      │        │                  │                  │（A）我知道，我等我朋友來就過去了   │        │          │        ║    ║
║      │        │                  │                  │（B）好啦，看你方便啦，好不好       │        │          │        ║    ║
║      │        │                  │                  │（A）好                             │        │          │        ║    ║
║      │        │                  │                  │（B）那10分鐘可不可以？             │        │          │        ║    ║
║      │        │                  │                  │（A）我盡快啦，好不好               │        │          │        ║    ║
║      │        │                  │                  │（B）謝謝你啦                       │        │          │        ║    ║
║      ├────┼─────────┼─────────┼──────────────────┼────┤          │        ║    ║
║      │07:00   │0000000000巳○○  │0000000000不詳男子│（A）喂                             │同上卷第│          │        ║    ║
║      │        │                  │【申登人Ａ○○】  │（B）喂，我到了                     │151、153│          │        ║    ║
║      │        │                  │                  │（A）我跟你說，我在那個…我跟你報地 │頁      │          │        ║    ║
║      │        │                  │                  │     址…我在對面，斜對面吃早餐     │        │          │        ║    ║
║      │        │                  │                  │（B）你在那裡？                     │        │          │        ║    ║
║      │        │                  │                  │（A）景平路217號，我跟你說，你從全家│        │          │        ║    ║
║      │        │                  │                  │     往大華，大華你知道嗎，往板橋的 │        │          │        ║    ║
║      │        │                  │                  │     方向，往連成路那個方向，你走景 │        │          │        ║    ║
║      │        │                  │                  │     平路來，你看到景興街時，你就要 │        │          │        ║    ║
║      │        │                  │                  │     迴轉，我在對面方向吃早餐       │        │          │        ║    ║
║      │        │                  │                  │（B）好                             │        │          │        ║    ║
╠═══╪════╪═════════╪═════════╪══════════════════╪════╪═════╪════╬══╣
║960902│04:48   │0000000000巳○○  │0000000000申○○【│（B）喂，恩平啊                     │同上卷第│寅○○：  │巳○○：║四(十五)║
║      │        │                  │申登人寅○○】    │（A）嗯                             │152頁   │我看過蘇恩│認識吳一║    ║
║      │        │                  │                  │（B）你在哪邊？                     │        │平。他是我│原，我有║    ║
║      │        │                  │                  │（A）在這邊啊                       │        │先生的朋友│請他吸食║    ║
║      │        │                  │                  │（B）你回去了喔？                   │        │，我先生是│。（本院║    ║
║      │        │                  │                  │（A）啊？                           │        │申○○。我│卷六第15║    ║
║      │        │                  │                  │（B）你什麼時候要回來臺北縣啊？     │        │有辦過0955│頁反面）║    ║
║      │        │                  │                  │（A）有…啊？                       │        │開頭的電話│        ║    ║
║      │        │                  │                  │（B）喂，碰個面啊                   │        │，二年前辦│        ║    ║
║      │        │                  │                  │（A）我累了，要睡覺了               │        │的，今年的│        ║    ║
║      │        │                  │                  │（B）什麼東西                       │        │過年前我把│        ║    ║
║      │        │                  │                  │（A）我…累了…要睡覺了…我兩天沒睡 │        │它停掉，這│        ║    ║
║      │        │                  │                  │     了                             │        │支電話是我│        ║    ║
║      │        │                  │                  │（B）是喔                           │        │先生在用的│        ║    ║
║      │        │                  │                  │（A）嗯，等我睡起來好不好？         │        │，0000000 │        ║    ║
║      │        │                  │                  │     等我睡起來我打給你             │        │，後面忘記│        ║    ║
║      │        │                  │                  │（B）你睡起來？不是啊，我現在要那個 │        │了。我先生│        ║    ║
║      │        │                  │                  │     嘛                             │        │有碰毒品。│        ║    ║
║      │        │                  │                  │（A）啊？                           │        │他去年有一│        ║    ║
║      │        │                  │                  │（B）我說我現在要處理嘛             │        │條施用毒品│        ║    ║
║      │        │                  │                  │（A）嗯…我這邊也都還沒進來啊，我也 │        │的罪要服刑│        ║    ║
║      │        │                  │                  │     還沒有進來啊                   │        │，他易科罰│        ║    ║
║      │        │                  │                  │（B）什麼東西還沒有進來？「男的」喔 │        │金之後就幾│        ║    ║
║      │        │                  │                  │     ？                             │        │乎沒有回家│        ║    ║
║      │        │                  │                  │（A）「男的」「女的」我都沒進來     │        │，所以我不│        ║    ║
║      │        │                  │                  │（B）是喔                           │        │知道他還有│        ║    ║
║      │        │                  │                  │（A）嗯                             │        │沒有在用毒│        ║    ║
║      │        │                  │                  │（B）你「男的」現在1個多少？        │        │品。我先生│        ║    ║
║      │        │                  │                  │（A）大的…                         │        │的電話是  │        ║    ║
║      │        │                  │                  │（B）大的怎樣？                     │        │0000000000│        ║    ║
║      │        │                  │                  │（A）我…                           │        │。（本院卷│        ║    ║
║      │        │                  │                  │（B）現在我要用啦，你幫我處理一下要 │        │二第180頁 │        ║    ║
║      │        │                  │                  │     多少？                         │        │反面至第  │        ║    ║
║      │        │                  │                  │（A）我算1千塊就好了啦              │        │181頁）   │        ║    ║
║      │        │                  │                  │（B）那是多少？                     │        │          │        ║    ║
║      │        │                  │                  │（A）51啦                           │        │申○○：  │        ║    ║
║      │        │                  │                  │（B）51啊？                         │        │認識巳○○│        ║    ║
║      │        │                  │                  │（A）我拿5，好的啦，我這樣…我跟朱俊│        │大概1 、2 │        ║    ║
║      │        │                  │                  │     甫…那批很爛                   │        │年。我有使│        ║    ║
║      │        │                  │                  │（B）我知道，那你要馬上弄           │        │用毒品安非│        ║    ║
║      │        │                  │                  │（A）嗯，可以馬上用，馬上就好       │        │他命、海洛│        ║    ║
║      │        │                  │                  │（B）對，現金我都會準備好啦，你就幫 │        │因。我有09│        ║    ║
║      │        │                  │                  │     我那個嘛                       │        │00000000這│        ║    ║
║      │        │                  │                  │（A）可以啊                         │        │支手機。我│        ║    ║
║      │        │                  │                  │（B）如果你比較久下來，你就看可不可 │        │老婆申請的│        ║    ║
║      │        │                  │                  │     以都給我？因為有時候2個有時候3 │        │，是我在用│        ║    ║
║      │        │                  │                  │     個                             │        │，有借別人│        ║    ║
║      │        │                  │                  │（A）嗯，好，因為我目前是拿5啊，5沒 │        │用過。我應│        ║    ║
║      │        │                  │                  │     再做我就沒去喬下去             │        │該有用這支│        ║    ║
║      │        │                  │                  │（B）我知道                         │        │電話打給蘇│        ║    ║
║      │        │                  │                  │（A）好啊                           │        │恩平。我的│        ║    ║
║      │        │                  │                  │（B）阿你現在在哪邊？               │        │毒品有的時│        ║    ║
║      │        │                  │                  │（A）在中和啊                       │        │候朋友請我│        ║    ║
║      │        │                  │                  │（B）你在休息嗎？還是…你在休息我就 │        │，朋友沒請│        ║    ║
║      │        │                  │                  │     等你起來                       │        │我就沒吃。│        ║    ║
║      │        │                  │                  │（A）現在有人要是不是？             │        │那時剛出來│        ║    ║
║      │        │                  │                  │（B）對                             │        │很難過都沒│        ║    ║
║      │        │                  │                  │（A）錢你準備好了？                 │        │錢，都是朋│        ║    ║
║      │        │                  │                  │（B）當然啊，不然跟你講幹嘛         │        │友請的。男│        ║    ║
║      │        │                  │                  │（A）啊你現在哪邊？                 │        │的應該是指│        ║    ║
║      │        │                  │                  │（B）中和                           │        │安非他命。│        ║    ║
║      │        │                  │                  │（A）我認識的人嗎？                 │        │女的是講粉│        ║    ║
║      │        │                  │                  │（B）你不認識啊，你怎麼會任次，你馬 │        │狀的K 他命│        ║    ║
║      │        │                  │                  │     上有的話我就去                 │        │，海洛因是│        ║    ║
║      │        │                  │                  │（A）我馬上有啊                     │        │說軟的。41│        ║    ║
║      │        │                  │                  │（B）好啊，那沒問題啊               │        │是4 分之1 │        ║    ║
║      │        │                  │                  │（A）好，那我先去拿啊               │        │，51我沒聽│        ║    ║
║      │        │                  │                  │（B）那我先去帶錢                   │        │過。96年8 │        ║    ║
║      │        │                  │                  │（A）你差不多要多久？               │        │月剛從北所│        ║    ║
║      │        │                  │                  │（B）我一下子而已                   │        │出來那一陣│        ║    ║
║      │        │                  │                  │（A）好，我也很快                   │        │子，96年8 │        ║    ║
║      │        │                  │                  │（B）嗯                             │        │、9 月，正│        ║    ║
║      │        │                  │                  │                                    │        │確時間記不│        ║    ║
║      │        │                  │                  │                                    │        │得了，用安│        ║    ║
║      │        │                  │                  │                                    │        │非他命，用│        ║    ║
║      │        │                  │                  │                                    │        │一次，一小│        ║    ║
║      │        │                  │                  │                                    │        │塊，放在玻│        ║    ║
║      │        │                  │                  │                                    │        │璃球裡面燒│        ║    ║
║      │        │                  │                  │                                    │        │烤。巳○○│        ║    ║
║      │        │                  │                  │                                    │        │當時在場，│        ║    ║
║      │        │                  │                  │                                    │        │是他給我的│        ║    ║
║      │        │                  │                  │                                    │        │，不用錢，│        ║    ║
║      │        │                  │                  │                                    │        │他請我的。│        ║    ║
║      │        │                  │                  │                                    │        │9月2日清晨│        ║    ║
║      │        │                  │                  │                                    │        │5 點23分我│        ║    ║
║      │        │                  │                  │                                    │        │應該有打電│        ║    ║
║      │        │                  │                  │                                    │        │話給巳○○│        ║    ║
║      │        │                  │                  │                                    │        │。因為那時│        ║    ║
║      │        │                  │                  │                                    │        │我沒有錢，│        ║    ║
║      │        │                  │                  │                                    │        │想去巳○○│        ║    ║
║      │        │                  │                  │                                    │        │那裡叫他請│        ║    ║
║      │        │                  │                  │                                    │        │我，所以故│        ║    ║
║      │        │                  │                  │                                    │        │意這樣講，│        ║    ║
║      │        │                  │                  │                                    │        │裡面說現金│        ║    ║
║      │        │                  │                  │                                    │        │我都準備好│        ║    ║
║      │        │                  │                  │                                    │        │了是騙蘇恩│        ║    ║
║      │        │                  │                  │                                    │        │平的。我沒│        ║    ║
║      │        │                  │                  │                                    │        │有錢才用騙│        ║    ║
║      │        │                  │                  │                                    │        │的，這次應│        ║    ║
║      │        │                  │                  │                                    │        │該就是我講│        ║    ║
║      │        │                  │                  │                                    │        │去他家吸的│        ║    ║
║      │        │                  │                  │                                    │        │那1 次。我│        ║    ║
║      │        │                  │                  │                                    │        │去景平路3 │        ║    ║
║      │        │                  │                  │                                    │        │樓找巳○○│        ║    ║
║      │        │                  │                  │                                    │        │，巳○○給│        ║    ║
║      │        │                  │                  │                                    │        │我1 小塊，│        ║    ║
║      │        │                  │                  │                                    │        │正確重量不│        ║    ║
║      │        │                  │                  │                                    │        │曉得。不是│        ║    ║
║      │        │                  │                  │                                    │        │電話裡面講│        ║    ║
║      │        │                  │                  │                                    │        │的，1 個是│        ║    ║
║      │        │                  │                  │                                    │        │1 千元的量│        ║    ║
║      │        │                  │                  │                                    │        │的意思，但│        ║    ║
║      │        │                  │                  │                                    │        │巳○○沒有│        ║    ║
║      │        │                  │                  │                                    │        │給我這麼多│        ║    ║
║      │        │                  │                  │                                    │        │。（本院卷│        ║    ║
║      │        │                  │                  │                                    │        │四第76至77│        ║    ║
║      │        │                  │                  │                                    │        │頁）      │        ║    ║
╠═══╪════╪═════════╪═════════╪══════════════════╪════╪═════╪════╣    ║
║960726│02:42:50│0000000000不詳女子│0000000000Ｔ○○  │（A）我找恩平                       │同上卷第│有一支手機│巳○○：║    ║
║      │        │（綽號「小妹」）  │                  │（B）你哪位？                       │207頁   │門號是辦給│不認識「║    ║
║      │        │【申登人子○○】  │                  │（A）我要找他處理，我是「小妹」，你 │        │我姊姊用的│小妹」。║    ║
║      │        │                  │                  │     跟他講                         │        │，是遠傳的│（本院卷║    ║
║      │        │                  │                  │（B）你要處理什麼？                 │        │，好像是  │六第15頁║    ║
║      │        │                  │                  │（A）要「男生」                     │        │0916開頭。│）      ║    ║
║      │        │                  │                  │（B）1張嗎？                        │        │我姊姊綽號│        ║    ║
║      │        │                  │                  │（A）對啦，1張，要約在哪裡？        │        │小惠，本名│        ║    ║
║      │        │                  │                  │（B）在好樂迪KTV                    │        │是曾思惠。│        ║    ║
║      │        │                  │                  │（A）他是沒有空嗎？                 │        │他有用這支│        ║    ║
║      │        │                  │                  │（B）是啊，現在都是我在幫他的忙，有 │        │手機打給我│        ║    ║
║      │        │                  │                  │     事你可以找我，你到了再打給我   │        │過，我手機│        ║    ║
║      │        │                  │                  │（A）我已經到了，你幾分鐘會到       │        │裡應該有號│        ║    ║
║      │        │                  │                  │（B）我等一下就到了，你到唱歌的對面 │        │碼（證人當│        ║    ║
║      │        │                  │                  │     去                             │        │庭檢閱自己│        ║    ║
║      │        │                  │                  │（A）藥局嗎？還有平常恩平給我的量都 │        │的手機資料│        ║    ║
║      │        │                  │                  │     會多一點                       │        │）00000000│        ║    ║
║      │        │                  │                  │（B）對啦，我跟他的東西都一樣       │        │30沒錯。（│        ║    ║
║      │        │                  │                  │（A）好啦，那快一點                 │        │本院卷二第│        ║    ║
║      │        │                  │                  │                                    │        │179至179頁│        ║    ║
║      │        │                  │                  │                                    │        │反面）    │        ║    ║
╚═══╧════╧═════════╧═════════╧══════════════════╧════╧═════╧════╩══╝


司法院資訊處製作；財團法人民間司法改革基金會備份。
